---
title: "전망 대시보드"
subtitle: "2026 상원 — 경합주 판세·외부 예측·일정 (등급 / 예측시장 / 모델)"
include-in-header:
  - text: |
      <script src="https://cdn.jsdelivr.net/npm/chart.js@4.5.1"></script>
      <link rel="stylesheet" href="assets/dashboard.css">
---

```{r}
#| include: false
source(file.path("R", "helpers.R"))

# 이 페이지의 산문 수치는 전부 data/에서 읽는다.
# 2026-08-29: 8/6자 값들이 산문에 손으로 박힌 채 5주간 남아, 같은 페이지의 자동 표와
# 어긋나 있었다(자체 모델 "30%" vs 실제 48%, 시장 "45%" vs 46¢ 등). 재발 방지로 인라인화.
dk   <- .load_json("kalshi_prices")
dm   <- .load_json("model_dashboard")
v0   <- .load_json("model_v0")
srf  <- .load_json("senate_ratings_feed")
rh   <- .load_json("rating_history")
sr   <- .load_json("senate_races")

WATCH  <- toupper(dm$states$id)
KRNAME <- stats::setNames(dm$states$name, WATCH)
kr  <- function(ab) unname(KRNAME[ab])
krs <- function(v) paste(vapply(v, kr, character(1)), collapse = "\u00b7")
n1  <- function(x) sub("\\.0$", "", sprintf("%.1f", x))
mprice <- function(ab) { v <- dk$senate[[ab]]$dem; if (is.null(v)) NA_real_ else v }
mvol   <- function(ab) { v <- dk$senate[[ab]]$volume; if (is.null(v)) NA_real_ else v }
money  <- function(x) sprintf("$%s\ub9cc", format(round(x / 1e4), big.mark = ","))

# 민주 다수 확률 4종 — 종류가 다르므로 순서만 쓰고 평균은 내지 않는다.
probs <- c(
  "Race to the WH"    = .load_json("rtwh_forecast")$dem_majority_prob,
  "\uc790\uccb4 \ubaa8\ub378 v0"       = v0$dem_majority_prob,
  "\uc608\uce21\uc2dc\uc7a5(Kalshi)"   = dk$senate_control$dem,
  "Decision Desk HQ"  = .load_json("ddhq_forecast")$senate$dem_majority_prob)
ord    <- sort(probs, decreasing = TRUE)
ordtxt <- paste0(names(ord), " **", n1(ord), "%**", collapse = " \u00b7 ")
above  <- names(ord)[ord >= 50]; below <- names(ord)[ord < 50]
spread <- max(probs) - min(probs)

# 자체 모델 blend vs 시장가 — 격차가 가장 큰/작은 주
mv <- v0$states
mv$market <- vapply(mv$state, mprice, numeric(1))
mv$model  <- mv$p_blend * 100
mv$gap    <- mv$market - mv$model
gmax <- mv[which.max(abs(mv$gap)), ]; gmin <- mv[which.min(abs(mv$gap)), ]

# 시장가만으로 민주가 넘어가는 공화 보유석
rheld <- sr$races$state[sr$races$defense == "R"]
flip  <- rheld[vapply(rheld, function(x) isTRUE(mprice(x) >= 50), logical(1))]

# 거래액 두께 / '반반인데 두꺼운' 시장
vol   <- sort(vapply(WATCH, mvol, numeric(1)), decreasing = TRUE)
thick <- names(vol)[1:2]; thin <- names(vol)[length(vol)]
ct    <- data.frame(ab = names(vol), v = as.numeric(vol), stringsAsFactors = FALSE)
ct$p  <- vapply(ct$ab, mprice, numeric(1))
ct    <- ct[!is.na(ct$p) & abs(ct$p - 50) <= 7, ]
close_thick <- utils::head(ct$ab[order(-ct$v)], 2)

# 한 주에 대해 기관들이 매긴 서로 다른 등급
rvals <- function(ab) { x <- srf$sources$ratings[[ab]]; sort(unique(x[!is.na(x) & nzchar(x)])) }
# 등급 '갈래 수'는 정보량이 적다 — 조지아처럼 Solid~Tilt D 4가지여도 방향은 한쪽이다.
# 그래서 D↔R 축으로 수치화해, 기관 간에 '어느 쪽이 유리한지'조차 갈리는 주를 뽑는다.
RSCALE <- c("Solid D"=3, "Likely D"=2, "Lean D"=1, "Tilt D"=.5, "Toss-up"=0,
            "Tilt R"=-.5, "Lean R"=-1, "Likely R"=-2, "Solid R"=-3)
rrange <- function(ab) { v <- unname(RSCALE[rvals(ab)]); v <- v[!is.na(v)]
                         if (!length(v)) c(NA, NA) else c(min(v), max(v)) }
split_dir <- WATCH[vapply(WATCH, function(a) { r <- rrange(a); isTRUE(r[1] < 0 && r[2] > 0) }, logical(1))]
mrange <- sprintf("%s \u2192 %s", rh$months[1], rh$months[length(rh$months)])
```

::: {.callout-warning appearance="simple"}
이 페이지는 **성격이 다른 세 종류의 외부 예측**을 구분해 종합합니다 — **등급**(Cook·Sabato 등: 확률이 아닌 서수적 판단), **예측시장 가격**(Kalshi: 확률의 근사일 뿐, 유동성·편향 혼입), **모델 확률**(Race to the WH·Decision Desk HQ: 기관 방법론의 산출물). **같은 잣대로 직접 비교하지 마세요.**

시장 가격은 270towin의 등급 환산값이 아니라 **Kalshi 공개 API의 원가격**을, 모델 확률은 **각 기관 예측 페이지의 원 수치**를 직접 받아 싣습니다(2026-08-06부터). **원천이 확인되지 않는 수치는 게재하지 않습니다** — 그 이력은 아래 감사 주석에 남깁니다.
:::

::: {#dash-root}

<p id="dash-stamp" class="text-muted" style="font-size:.85rem;"></p>

### 핵심 지표
::: {#dash-kpis}
:::

### 민주 다수 확률 — 예측기관별 위치

**대표값은 예측시장 가격(`r n1(dk$senate_control$dem)`%)**입니다(2026-08-06 승격). 현재 네 수치는 높은 순으로 `r ordtxt` 입니다 — 최고와 최저가 **`r n1(spread)`%p** 벌어져 있습니다.

`r if (length(above) && length(below)) sprintf("다수 문턱(50%%)을 넘는 것은 **%s**뿐이고, 나머지 %s는 그 아래에 있습니다.", paste(above, collapse=" \u00b7 "), paste(below, collapse=" \u00b7 ")) else if (!length(above)) "네 수치 모두 다수 문턱(50%) 아래에 있습니다." else "네 수치 모두 다수 문턱(50%)을 넘습니다."`

어느 쪽이 옳은지는 11월에만 알 수 있습니다. 이 사이트는 **어느 한쪽으로 수렴시키지 않고 그대로 보여주는 쪽**을 택합니다 — 이견의 폭 자체가 이 사이클의 정보입니다. 네 수치는 **종류가 다르므로 평균 내지 마세요**(모델 2 · 시장 1 · 자체 블렌드 1).

::: {#dash-scenarios}
:::

### 주별 민주 승리 전망 — 모델 막대 × 시장가 ◆

막대 = 자체 모델 v0(등급+시장+조사 블렌드), ◆ = 예측시장 가격(Kalshi 원가격, 9주 전부). 점선 = 50%.

두 값이 벌어지는 주를 보세요. 현재 격차가 가장 큰 곳은 **`r kr(gmax$state)`**로, 시장 `r n1(gmax$market)`¢ 대 모델 `r n1(gmax$model)`%로 `r n1(abs(gmax$gap))`포인트 차이입니다. 반대로 **`r kr(gmin$state)`**는 시장 `r n1(gmin$market)`¢ · 모델 `r n1(gmin$model)`%로 두 값이 가장 가깝습니다. 모델은 조사를 반영하고 시장은 반영하지 않으므로, **조사가 얇거나 오래된 주에서 격차가 벌어지는 경향**이 있습니다.

<div style="height:420px; position:relative;"><canvas id="probChart"></canvas></div>

### 예측시장이 보는 상원 다수 {#market}

```{r}
#| output: asis
cat(kalshi_control_html())
```

시장은 민주당의 상원 다수 확률을 **`r n1(dk$senate_control$dem)`%**로 매깁니다. Kalshi 공개 API에서 원가격을 직접 받은 값입니다(기준 `r dk$as_of`). **근거는 아래 주별 가격에 있습니다** — 공화 보유석 가운데 시장이 민주 우세(50¢ 이상)로 매기는 곳은 **`r krs(flip)`** `r length(flip)`곳입니다. 민주당에 필요한 순증은 +`r sr$dem_needed_net`석이므로, `r if (length(flip) >= sr$dem_needed_net) "시장 가격대로면 이 주들만으로 문턱에 닿습니다" else sprintf("시장 가격대로는 아직 %d석이 모자랍니다", sr$dem_needed_net - length(flip))`.

::: {.callout-important appearance="simple"}
**모델 확률 3건을 감사해 3건 모두 바로잡았습니다 (2026-08-06)**

이 페이지가 실어온 모델 수치의 원천을 하나씩 되짚은 결과입니다.

- **DDHQ "50%" → 43%로 정정.** 50–50은 확률이 아니라 시뮬레이션 **평균 의석 수**였습니다. 게다가 50–50 의석은 부통령 캐스팅보트 때문에 **공화 다수**를 뜻하므로, 이를 "민주 50%"로 옮긴 것은 방향까지 뒤집는 오류였습니다. 당시 원 페이지의 실제 값은 민주 **43%** / 공화 57%였습니다(8/6 시점 값 — 현재치는 위 본문 참조).
- **RaceToTheWH "13%" → 56.9%로 정정.** 이 페이지 최대의 오류였습니다. 실제로 이 모델은 **민주 우세**를 봅니다(예상 의석 D 51.1). 13%(=공화 87%)는 이 모델이 올해 공표한 궤적 어디에도 없는 값입니다 — 1월 35%에서 6월 50%선을 넘어 8월 초 56.9%까지 **줄곧 민주 쪽으로 올라왔습니다**(8/6 시점 값). 원 수치가 Infogram 라이브 데이터라 정적 요청으로 안 읽히던 것을, 뷰어가 쓰는 데이터 주소를 따라가 자동 취득하도록 만들었습니다(`scripts/fetch_rtwh_forecast.py`).
- **"270toWin 컨센서스 ~87–88% 공화" → 삭제.** 270toWin의 "Which Party Will Control the Senate?"는 독립 모델이 아니라 **Kalshi 시장 위젯**입니다(같은 페이지가 "most recent 'yes' trade"라고 밝힙니다). 모델 근거가 될 수 없습니다.

**공통 원인은 종류 혼동**입니다 — 의석 수를 확률로, 시장 가격을 모델 확률로 옮겨 적었습니다. 이 사이트가 "등급·시장·모델은 잣대가 다르다"고 반복해 온 바로 그 실수를 스스로 저지른 셈입니다.

**결과적으로 판세 서술의 방향이 바뀝니다.** 종전 이 페이지는 "모델은 공화 유지를 강하게 보는데(13%) 시장만 민주에 후하다"고 읽혔습니다. 실제로는 **가장 자주 인용되던 모델이 오히려 가장 민주 우세**(당시 56.9%)이고, 시장(45%)은 중간, DDHQ(43%)가 공화 쪽이었습니다. 이 문단의 세 수치는 **2026-08-06 감사 시점의 기록**이며, 현재값은 위 「민주 다수 확률」 절이 데이터에서 자동으로 읽습니다. 재발 방지를 위해 두 모델 모두 원천에서 자동 취득하도록 바꿨습니다.
:::

```{r}
gt_kalshi_races("senate", states = WATCH)
```

거래액을 함께 보세요. 감시 9주 중 가장 두꺼운 시장은 **`r kr(thick[1])`**(`r money(vol[[1]])`)와 **`r kr(thick[2])`**(`r money(vol[[2]])`), 가장 얇은 곳은 **`r kr(thin)`**(`r money(vol[[length(vol)]])`)입니다 — 얇은 시장은 소수 거래에 흔들립니다. 가격이 반반에 가까운데 거래액까지 큰 곳(`r krs(close_thick)`)이야말로 시장이 "정말 모르겠다"고 말하는 지점입니다.

### 경합주 등급 — Cook · Sabato 올해 변동 (`r mrange`)

```{r}
#| output: asis
cat(rating_matrix_html())
```

두 패널을 위아래로 겹쳐 보면 **같은 판세를 두 기관이 다른 속도로 인정한다**는 것이 드러납니다. 노스캐롤라이나와 오하이오에서 Cook은 **4월 13일** 네 건을 한꺼번에 옮겼는데(NC를 Lean D로, OH를 Toss Up으로), **Sabato는 6월 11일에야 같은 방향으로 따라왔습니다** — 약 8주 차이입니다. 반대로 조지아는 Sabato가 1월에 먼저 내렸고 Cook이 4월에 따라왔고, 알래스카는 Sabato가 6/11에 Toss-up으로 내린 뒤 Cook이 **7/1에야** 움직였습니다.

반면 텍사스(5/26·5/27)와 아이오와(6/2·6/3)는 **두 기관이 이틀 차로 거의 동시에** 내렸습니다. 둘 다 경선 결과가 계기였다는 공통점이 있습니다 — 새 정보가 명확할 때는 판단이 빠르게 수렴하고, 환경 변화처럼 해석이 필요한 신호에서는 몇 주씩 벌어진다는 뜻으로 읽을 수 있습니다. 이 시차 구간이 단일 기관만 인용하면 통째로 지워지는 정보입니다.

### 현재 등급 — `r nrow(srf$sources)`개 기관 비교

```{r}
gt_senate_rating_sources()
```

한 기관만 인용하면 판세가 단정적으로 보이지만, `r nrow(srf$sources)`곳을 나란히 놓으면 **어디가 진짜 불확실한지**가 드러납니다. 등급 갈래가 몇 개인지는 생각보다 정보가 적습니다 — `r kr("GA")`도 `r length(rvals("GA"))`가지로 갈리지만 전부 민주 쪽이라 방향에는 이견이 없습니다.

읽을 값은 **어느 쪽이 유리한지조차 기관마다 다른 주**입니다. 현재 `r length(split_dir)`곳이 여기 해당합니다 — **`r krs(split_dir)`**. 예를 들어 `r kr("OH")` 한 줄에는 민주 우세부터 공화 우세까지가 한꺼번에 놓입니다 — `r paste(rvals("OH"), collapse=" · ")`. 이런 주에서 단일 기관만 인용하면 판세를 통째로 잘못 옮기게 됩니다.

::: {.callout-note appearance="simple" collapse="true"}
## 표에 대한 두 가지 주석 (2026-08-06)

**`Tilt`가 새로 보이는 이유** — 270towin 피드는 등급을 코드로 압축해 싣는데, 그중 `a`·`b` 두 코드의 의미를 확인하지 못해 그동안 해당 칸을 `—`로 비워두고 있었습니다. 270towin 자체 지도 스크립트에서 정의를 확인해(`a`=Tilt D, `b`=Tilt R) 이제 값을 채웁니다. 하필 가장 접전인 칸들이 여기 걸려 있어, 메인·뉴햄프셔·오하이오·미시간·알래스카의 일부 기관 평가가 이번에 처음 표시됩니다. **Tilt는 Lean보다 좁은**(더 접전인) 등급으로 Cook·Sabato는 쓰지 않습니다.

**Split Ticket이 빠진 이유** — 8/5자 Split Ticket 지도는 2026년 선거가 없는 의석 23곳까지 색이 칠해져 있어, 이 사이트가 쓰는 좌표 규칙으로는 어느 값이 어느 레이스인지 확정할 수 없었습니다(그대로 읽으면 앨라배마가 민주 우세로 나옵니다). 추정으로 배정하지 않고 **해당 기관을 표에서 제외**했습니다. 원 피드가 통상적인 형식으로 돌아오면 자동으로 복귀합니다.
:::

### 경합주 상세
::: {#dash-states}
:::

### 향후 주요 일정
::: {#dash-timeline}
:::

<p id="dash-note" class="text-muted" style="font-size:.78rem; margin-top:1rem;"></p>

:::

<script src="assets/dashboard.js"></script>
