---
title: "전망 대시보드"
subtitle: "2026 상원 — 경합주 판세·외부 예측·일정 (Cook·Sabato / 예측시장 / 외부 모델)"
include-in-header:
  - text: |
      <script src="https://cdn.jsdelivr.net/npm/chart.js@4.5.1"></script>
      <link rel="stylesheet" href="assets/dashboard.css">
---

```{r}
#| include: false
source(file.path("R", "helpers.R"))
```

::: {.callout-warning appearance="simple"}
이 페이지는 **성격이 다른 세 종류의 외부 예측**을 종류 구분해 종합합니다 — **등급**(Cook·Sabato: 확률이 아닌 서수적 판단), **예측시장 가격**(Kalshi·Polymarket: 확률의 근사일 뿐, 유동성·편향 혼입), **모델 확률**(RaceToTheWH·DDHQ: 각 기관 방법론의 산출물). 같은 잣대로 직접 비교하지 마세요. 주별 % 막대는 시장 가격이 **확인된 주만** 표시합니다(추정으로 채우지 않음). 데이터를 갱신하려면 `data/model_dashboard.json` 한 파일만 고쳐 push하면 사이트가 다시 빌드되어 자동 반영됩니다.
:::

::: {#dash-root}

<p id="dash-stamp" class="text-muted" style="font-size:.85rem;"></p>

### 핵심 지표
::: {#dash-kpis}
:::

### 민주 다수 확률 — 모델별 위치

한 축 위의 위치가 곧 이견의 크기입니다. RaceToTheWH·자체 모델·DDHQ가 같은 질문("민주 다수 확률")에 얼마나 다르게 답하는지 보세요.

::: {#dash-scenarios}
:::

### 주별 민주 승리 전망 — 모델 막대 × 시장가 ◆

막대 = 자체 모델 v0(등급+시장+조사 블렌드), ◆ = 예측시장 가격(확인된 주만). 점선 = 50%.

<div style="height:420px; position:relative;"><canvas id="probChart"></canvas></div>

### 주별 예측 비교 (Cook · Sabato · 시장 · 자체 모델)

```{r}
gt_forecast_compare()
```

### 경합주 상세
::: {#dash-states}
:::

### 향후 주요 일정
::: {#dash-timeline}
:::

<p id="dash-note" class="text-muted" style="font-size:.78rem; margin-top:1rem;"></p>

:::

<script src="assets/dashboard.js"></script>

---

## 정적 표 (인쇄·접근성용)

위 인터랙티브 카드와 동일한 데이터입니다. JavaScript가 막힌 환경에서도 보이도록 빌드 시점에 표로도 렌더링합니다.

```{r}
gt_model_states()
```

```{r}
gt_model_scenarios()
```
