---
title: "전망 대시보드"
subtitle: "2026 상원 — 경합주 판세·외부 예측·일정 (등급 / 예측시장 / 모델)"
include-in-header:
  - text: |
      <script src="https://cdn.jsdelivr.net/npm/chart.js@4.5.1"></script>
      <link rel="stylesheet" href="assets/dashboard.css">
---

```{r}
#| include: false
source(file.path("R", "helpers.R"))
```

::: {.callout-warning appearance="simple"}
이 페이지는 **성격이 다른 세 종류의 외부 예측**을 구분해 종합합니다 — **등급**(Cook·Sabato 등: 확률이 아닌 서수적 판단), **예측시장 가격**(Kalshi: 확률의 근사일 뿐, 유동성·편향 혼입), **모델 확률**(Race to the WH·Decision Desk HQ: 기관 방법론의 산출물). **같은 잣대로 직접 비교하지 마세요.**

시장 가격은 270towin의 등급 환산값이 아니라 **Kalshi 공개 API의 원가격**을, 모델 확률은 **각 기관 예측 페이지의 원 수치**를 직접 받아 싣습니다(2026-08-06부터). **원천이 확인되지 않는 수치는 게재하지 않습니다** — 그 이력은 아래 감사 주석에 남깁니다.
:::

::: {#dash-root}

<p id="dash-stamp" class="text-muted" style="font-size:.85rem;"></p>

### 핵심 지표
::: {#dash-kpis}
:::

### 민주 다수 확률 — 예측기관별 위치

**대표값은 예측시장 가격(45%)**입니다(2026-08-06 승격). 축 위에서 진짜로 갈리는 것은 **두 모델**입니다 — Race to the WH **56.9%**(민주 우세)와 Decision Desk HQ **43%**(공화 우세)가 다수 문턱을 사이에 두고 반대편에 서 있고, 시장 45%는 그 사이에 있습니다. 자체 모델 v0.1은 30%로 가장 보수적입니다.

같은 질문에 14%p 벌어진 두 모델 중 어느 쪽이 옳은지는 11월에만 알 수 있습니다. 이 사이트는 **어느 한쪽으로 수렴시키지 않고 그대로 보여주는 쪽**을 택합니다 — 이견의 폭 자체가 이 사이클의 정보입니다.

::: {#dash-scenarios}
:::

### 주별 민주 승리 전망 — 모델 막대 × 시장가 ◆

막대 = 자체 모델 v0(등급+시장+조사 블렌드), ◆ = 예측시장 가격(Kalshi 원가격, 9주 전부). 점선 = 50%.

두 값이 벌어지는 주를 보세요. **미시간**은 시장 59¢인데 모델은 42% — 유일한 본선 조사(엘사예드 R+10.3)를 모델이 반영하기 때문입니다. 반대로 **텍사스**는 둘 다 50% 언저리로 수렴합니다.

<div style="height:420px; position:relative;"><canvas id="probChart"></canvas></div>

### 예측시장이 보는 상원 다수 {#market}

```{r}
#| output: asis
cat(kalshi_control_html())
```

시장은 민주당의 상원 다수 확률을 **45%**로 매깁니다. Kalshi 공개 API에서 원가격을 직접 받은 값입니다. **근거는 아래 주별 가격에 있습니다** — 시장은 노스캐롤라이나·메인·알래스카·오하이오·텍사스를 등급기관보다 훨씬 민주 쪽으로 매깁니다. 민주당은 순 +4가 필요한데, 시장 가격대로면 NC·ME·AK·OH만으로 문턱에 닿습니다.

::: {.callout-important appearance="simple"}
**모델 확률 3건을 감사해 3건 모두 바로잡았습니다 (2026-08-06)**

이 페이지가 실어온 모델 수치의 원천을 하나씩 되짚은 결과입니다.

- **DDHQ "50%" → 43%로 정정.** 50–50은 확률이 아니라 시뮬레이션 **평균 의석 수**였습니다. 게다가 50–50 의석은 부통령 캐스팅보트 때문에 **공화 다수**를 뜻하므로, 이를 "민주 50%"로 옮긴 것은 방향까지 뒤집는 오류였습니다. 원 페이지의 실제 값은 민주 **43%** / 공화 57%입니다.
- **RaceToTheWH "13%" → 56.9%로 정정.** 이 페이지 최대의 오류였습니다. 실제로 이 모델은 **민주 우세**를 봅니다(예상 의석 D 51.1). 13%(=공화 87%)는 이 모델이 올해 공표한 궤적 어디에도 없는 값입니다 — 1월 35%에서 6월 50%선을 넘어 8월 56.9%까지 **줄곧 민주 쪽으로 올라왔습니다**. 원 수치가 Infogram 라이브 데이터라 정적 요청으로 안 읽히던 것을, 뷰어가 쓰는 데이터 주소를 따라가 자동 취득하도록 만들었습니다(`scripts/fetch_rtwh_forecast.py`).
- **"270toWin 컨센서스 ~87–88% 공화" → 삭제.** 270toWin의 "Which Party Will Control the Senate?"는 독립 모델이 아니라 **Kalshi 시장 위젯**입니다(같은 페이지가 "most recent 'yes' trade"라고 밝힙니다). 모델 근거가 될 수 없습니다.

**공통 원인은 종류 혼동**입니다 — 의석 수를 확률로, 시장 가격을 모델 확률로 옮겨 적었습니다. 이 사이트가 "등급·시장·모델은 잣대가 다르다"고 반복해 온 바로 그 실수를 스스로 저지른 셈입니다.

**결과적으로 판세 서술의 방향이 바뀝니다.** 종전 이 페이지는 "모델은 공화 유지를 강하게 보는데(13%) 시장만 민주에 후하다"고 읽혔습니다. 실제로는 **가장 자주 인용되던 모델이 오히려 가장 민주 우세**(56.9%)이고, 시장(45%)은 중간, DDHQ(43%)가 공화 쪽입니다. 재발 방지를 위해 두 모델 모두 원천에서 자동 취득하도록 바꿨습니다.
:::

```{r}
gt_kalshi_races("senate", states = c("GA","NC","NH","MI","ME","AK","OH","TX"))
```

거래액을 함께 보세요. **텍사스($723만)·메인($370만)**은 이 사이클에서 가장 두꺼운 시장이고, 반대로 뉴햄프셔($16만)는 얇아 소수 거래에 흔들릴 수 있습니다. 가격이 반반에 가까운데 거래액이 큰 곳(텍사스·오하이오)이야말로 시장이 "정말 모르겠다"고 말하는 지점입니다.

### 경합주 등급 — Cook · Sabato 올해 변동 (3월 → 8월 초)

```{r}
#| output: asis
cat(rating_matrix_html())
```

두 패널을 위아래로 겹쳐 보면 **같은 판세를 두 기관이 다른 속도로 인정한다**는 것이 드러납니다. 노스캐롤라이나와 오하이오에서 Cook은 **4월 13일** 네 건을 한꺼번에 옮겼는데(NC를 Lean D로, OH를 Toss Up으로), **Sabato는 6월 11일에야 같은 방향으로 따라왔습니다** — 약 8주 차이입니다. 반대로 조지아는 Sabato가 1월에 먼저 내렸고 Cook이 4월에 따라왔고, 알래스카는 Sabato가 6/11에 Toss-up으로 내린 뒤 Cook이 **7/1에야** 움직였습니다.

반면 텍사스(5/26·5/27)와 아이오와(6/2·6/3)는 **두 기관이 이틀 차로 거의 동시에** 내렸습니다. 둘 다 경선 결과가 계기였다는 공통점이 있습니다 — 새 정보가 명확할 때는 판단이 빠르게 수렴하고, 환경 변화처럼 해석이 필요한 신호에서는 몇 주씩 벌어진다는 뜻으로 읽을 수 있습니다. 이 시차 구간이 단일 기관만 인용하면 통째로 지워지는 정보입니다.

### 현재 등급 — 9개 기관 비교

```{r}
gt_senate_rating_sources()
```

한 기관만 인용하면 판세가 단정적으로 보이지만, 아홉 곳을 나란히 놓으면 **어디가 진짜 불확실한지**가 드러납니다. 메인·미시간·알래스카는 대부분 토스업으로 일치하는 반면, **오하이오는 Toss-up(Cook·Sabato)에서 Tilt R(Inside Elections)·Lean R(Almanac)·Tilt D(RaceToTheWH)까지 벌어지고**, 텍사스도 Likely R(Inside Elections)에서 Toss-up(DDHQ·RtWH)까지 걸쳐 있습니다.

::: {.callout-note appearance="simple" collapse="true"}
## 표에 대한 두 가지 주석 (2026-08-06)

**`Tilt`가 새로 보이는 이유** — 270towin 피드는 등급을 코드로 압축해 싣는데, 그중 `a`·`b` 두 코드의 의미를 확인하지 못해 그동안 해당 칸을 `—`로 비워두고 있었습니다. 270towin 자체 지도 스크립트에서 정의를 확인해(`a`=Tilt D, `b`=Tilt R) 이제 값을 채웁니다. 하필 가장 접전인 칸들이 여기 걸려 있어, 메인·뉴햄프셔·오하이오·미시간·알래스카의 일부 기관 평가가 이번에 처음 표시됩니다. **Tilt는 Lean보다 좁은**(더 접전인) 등급으로 Cook·Sabato는 쓰지 않습니다.

**Split Ticket이 빠진 이유** — 8/5자 Split Ticket 지도는 2026년 선거가 없는 의석 23곳까지 색이 칠해져 있어, 이 사이트가 쓰는 좌표 규칙으로는 어느 값이 어느 레이스인지 확정할 수 없었습니다(그대로 읽으면 앨라배마가 민주 우세로 나옵니다). 추정으로 배정하지 않고 **해당 기관을 표에서 제외**했습니다. 원 피드가 통상적인 형식으로 돌아오면 자동으로 복귀합니다.
:::

### 경합주 상세
::: {#dash-states}
:::

### 향후 주요 일정
::: {#dash-timeline}
:::

<p id="dash-note" class="text-muted" style="font-size:.78rem; margin-top:1rem;"></p>

:::

<script src="assets/dashboard.js"></script>
