---
title: "주지사 선거"
subtitle: "2026 — 36개 주에서 열리는, 의회보다 덜 보이지만 더 직접적인 선거"
---

```{r}
#| include: false
source(file.path("R", "helpers.R"))
gv <- jsonlite::read_json(file.path("data", "governor_ratings.json"), simplifyVector = TRUE)
```

2026년에는 **`r gv$n_races`개 주에서 주지사 선거**가 열립니다. 상·하원만큼 조명받지 않지만, 한국 독자에게는 오히려 **더 직접적인 선거**입니다 — 배터리·반도체 공장의 인허가와 인센티브, 주 단위 통상·노동 정책, 그리고 2030년 선거구를 그릴 권한이 주지사와 주의회에 걸려 있기 때문입니다.

::: {.callout-note appearance="simple"}
**왜 지금 주지사인가** — 이번 사이클은 **절반 이상이 공석(open seat)**입니다. 현역의 개인 브랜드가 빠지면 그 주의 기초 지형이 그대로 드러나기 때문에, 전국 환경(현재 제너릭 밸럿 D+6대)이 의석으로 전이되는 정도가 상·하원보다 크게 나타날 수 있습니다.
:::

## 경합주 — Cook · Sabato {#competitive}

```{r}
gt_governor_races()
```

> **읽는 법**: 등급(Toss-up/Lean)은 확률이 아니라 전문가의 서수적 판단입니다. `◆ 갈림`은 두 기관이 다르게 본 주 — 상원의 오하이오·알래스카처럼, **평가가 갈리는 곳이 곧 판세의 실제 불확실성**이 모여 있는 지점입니다.

```{r}
#| output: asis
cat(governor_history_html())
```

## 기관별 비교 {#sources}

```{r}
gt_governor_sources()
```

여덟 기관을 한 표에 놓으면 두 가지가 보입니다. 첫째, **조지아·아이오와·위스콘신은 거의 모든 기관이 토스업**으로 봅니다 — 이견 없는 진짜 접전. 둘째, **오하이오·네바다는 기관마다 갈립니다**(Cook 토스업 vs Sabato Lean R). 단일 기관만 인용하면 이 불확실성이 지워지므로, 이 사이트는 항상 복수 기관을 병기합니다.

## 주목 레이스 {#featured}

**조지아 — 트럼프 보증이 처음 꺾인 곳**
Kemp 주지사의 임기 제한으로 열린 공석. 6/16 공화 결선에서 **Rick Jackson(억만장자·자기자금 1억 달러+, 트럼프 미보증)이 Burt Jones(트럼프·Kemp 지지)를 52.8–47.3으로 제압**했습니다. 조지아 역사상 최고가 비방전(약 1.6억 달러) 끝의 결과로, "트럼프 보증은 여전히 강하지만 더는 무적이 아니다"라는 해석을 낳았습니다. 같은 주에서 상원(오소프)도 동시에 치러져 **한 주에서 상원·주지사가 함께 걸린 최대 격전지**입니다.

**위스콘신 — 재획정이 만든 3중 접전**
주지사가 토스업인 동시에, 재획정 신지도로 **주 상·하원이 모두 경합권**에 들어왔습니다. 세 선거가 같은 방향으로 움직이면 트라이펙타(주지사+양원 독점)가 통째로 바뀔 수 있는, 이번 사이클에서 구조 변화 폭이 가장 큰 주입니다.

**미시간 · 애리조나 — 민주 방어(Lean D)**
두 곳 모두 민주 주지사 자리를 지키는 싸움이며, 동시에 **주의회 다수도 걸려 있습니다**. 미시간은 상원 선거(8/4 예비)까지 겹쳐 한 주에서 세 층위가 동시에 결정됩니다.

**오하이오 · 네바다 — 기관이 갈리는 두 곳**
Cook은 토스업, Sabato는 Lean R. 오하이오는 상원(브라운 vs 허스티드)도 진성 토스업이라, 주 전체가 상·하위 선거 모두에서 접전인 드문 사례입니다.

::: {.kr-box .kr-battery}
**한국 함의 — 공장이 있는 주가 곧 경합주**
경합 8주 중 **미시간(LG에너지솔루션·Tesla-LG LFP 공장)·조지아(SK온·현대차 메타플랜트)·오하이오(한화 등 제조 투자)·애리조나(반도체 클러스터)**가 한국 기업의 대미 투자처와 겹칩니다. 주지사는 인허가·세제 인센티브·전력 요금 같은 **투자 환경의 실질 결정권자**이므로, 연방 통상정책보다 개별 프로젝트에 더 빨리 영향을 줍니다. 다만 **후보들의 한국 관련 직접 발언·공약은 아직 확인되지 않았습니다** — 확인되는 대로 [Korea Watch](korea-watch.qmd)에 기록합니다.
:::

## 주의회와 함께 보기 {#legislature}

주지사만으로는 정책이 완성되지 않습니다. 같은 날 치러지는 **주의회 선거**가 트라이펙타(주지사+상·하원)를 가르고, 그 조합이 2030년 선거구 획정 권한으로 이어집니다 — [재획정 페이지의 주의회 절](redistricting.qmd#legislature)에서 다룹니다.

## 데이터 갱신 규약

- **주지사 등급**: **자동** — `scripts/fetch_governor_ratings.py`가 270towin 재게시분에서 8개 기관 등급을 취득 → `data/governor_ratings.json`. 주간 발행(`publish_weekly.sh`)에 포함.
- 주목 레이스 프로즈·한국 함의: 주간 브리핑에서 수동 보강.
- 빈 칸은 추정으로 채우지 않습니다(`—` 또는 【수집】).
