---
title: "주지사 선거"
subtitle: "2026 — 36개 주에서 열리는, 의회보다 덜 보이지만 더 직접적인 선거"
---

```{r}
#| include: false
source(file.path("R", "helpers.R"))
gv <- jsonlite::read_json(file.path("data", "governor_ratings.json"), simplifyVector = TRUE)
```

2026년에는 **`r gv$n_races`개 주에서 주지사 선거**가 열립니다. 상·하원만큼 조명받지 않지만, 한국 독자에게는 오히려 **더 직접적인 선거**입니다 — 배터리·반도체 공장의 인허가와 인센티브, 주 단위 통상·노동 정책, 그리고 2030년 선거구를 그릴 권한이 주지사와 주의회에 걸려 있기 때문입니다.

::: {.callout-note appearance="simple"}
**왜 지금 주지사인가** — 이번 사이클은 **절반 이상이 공석(open seat)**입니다. 현역의 개인 브랜드가 빠지면 그 주의 기초 지형이 그대로 드러나기 때문에, 전국 환경(현재 제너릭 밸럿 D+6대)이 의석으로 전이되는 정도가 상·하원보다 크게 나타날 수 있습니다.
:::

## 전국 지도 — 어디서 선거가 열리나 {#map}

```{r}
#| output: asis
cat(us_tile_map_html("governor"))
```

주지사는 4년 임기가 대부분이라 **36개 주**가 한꺼번에 돌아옵니다. 상원(35석)과 규모는 비슷하지만 **지도의 모양이 다릅니다** — 상원은 개선 대상이 흩어져 있는 반면, 주지사는 대륙의 거의 전역이 칠해집니다. 회색 빈 칸은 2025년(NJ·VA)이나 2027년(LA·MS·KY) 등 다른 주기에 선거를 치르는 주입니다.

## 경합주 — Cook · Sabato {#competitive}

```{r}
gt_governor_races()
```

> **읽는 법**: 등급(Toss-up/Lean)은 확률이 아니라 전문가의 서수적 판단입니다. `◆ 갈림`은 두 기관이 다르게 본 주 — 상원의 오하이오·알래스카처럼, **평가가 갈리는 곳이 곧 판세의 실제 불확실성**이 모여 있는 지점입니다.

```{r}
#| output: asis
cat(governor_history_html())
```

## 기관별 비교 {#sources}

```{r}
gt_governor_sources()
```

여덟 기관을 한 표에 놓으면 세 가지가 보입니다. 첫째, **조지아·위스콘신은 거의 모든 기관이 토스업**으로 봅니다 — 이견 없는 진짜 접전. 둘째, **오하이오·네바다는 기관마다 갈립니다**(Cook 토스업 vs Sabato Lean R). 셋째, 표에 **`Tilt`**라는 등급이 보이는데 이는 **Lean보다 한 칸 좁은**(더 접전인) 판정으로, Inside Elections와 RaceToTheWH가 씁니다 — Cook·Sabato는 쓰지 않는 눈금이라 같은 주가 기관에 따라 `Toss-up`과 `Tilt R`로 달리 적히는 일이 생깁니다. 단일 기관만 인용하면 이 불확실성이 지워지므로, 이 사이트는 항상 복수 기관을 병기합니다.

## 예측시장 — Kalshi 원가격 {#market}

맨 아래 Kalshi 행은 등급이 아니라 **가격**입니다. 270towin은 이 가격을 Cook과 같은 7단계로 환산해 재게시하는데, 그러면 91센트가 "Solid D"로 보여 전문가 등급과 구분되지 않습니다. 그래서 이 사이트는 **Kalshi 공개 API에서 원가격을 직접 받아** 따로 싣습니다.

```{r}
gt_kalshi_races("governor", min_dem = c(20, 80))
```

읽는 법은 등급과 완전히 다릅니다. **가격은 "지금 이 결과에 돈을 걸 때의 값"**이라 확률의 근사이긴 하지만 확률 자체는 아닙니다 — 수수료·유동성·거래자 구성 편향이 섞여 있고, 거래액이 작은 시장일수록 소수의 거래에 크게 흔들립니다(표에 거래액을 함께 실은 이유입니다).

그럼에도 등급과 나란히 놓으면 유용한 정보가 나옵니다. **아이오와**는 Cook·Sabato가 여전히 토스업으로 보는데 시장은 민주 65센트로 한쪽으로 기울어 있고(Inside Elections도 8/6 `Tilt D`로 내렸습니다), 반대로 **오하이오**는 민주 50센트로 시장에서도 사실상 완전한 동전 던지기입니다. **위스콘신**은 Cook·Sabato 모두 토스업이지만 시장은 공화 쪽(민주 38센트)을 봅니다 — 등급이 같다고 판세가 같은 것은 아니라는 뜻입니다.

::: {.callout-note appearance="simple"}
**아이오와에서 상원과 주지사가 반대로 기울어 있다** — 같은 주, 같은 날 치러지는데 예측시장은 **상원 민주 41센트 · 주지사 민주 65센트**로 24포인트를 벌려 놓았습니다(Kalshi 8/10). 주 단위 기초 지형으로는 설명되지 않는 격차이고, 남는 설명은 **후보 효과**입니다 — 주지사 민주 후보 Rob Sand는 현재 아이오와에서 주 전체 선출직을 가진 유일한 민주당원(감사원장)입니다. 전국 환경이 같아도 후보에 따라 결과가 갈린다는 것을 한 주 안에서 보여주는 사례라, 상원 [아이오와 State Focus](states/ia.qmd)와 함께 보시면 좋습니다.
:::

## 경선 캘린더 {#primaries}

본선 여론조사가 의미를 갖는 시점은 **양당 대진이 확정된 이후**입니다. 주지사 경선은 상원과 일정이 다르므로 따로 봅니다.

```{r}
gt_governor_primaries()
```

**경합 8주의 예비선거가 8/11 위스콘신을 끝으로 모두 끝났고, 8개 주 대진이 전부 확정됐습니다.** 마지막까지 남았던 위스콘신 민주 경선은 **David Crowley 39.8% 대 Francesca Hong 39.3%**(약 3,000표·0.4%p)로 갈렸습니다 — 1%p 이내라 재검표 청구가 가능한 구간이었지만 **Hong이 당일 밤 승복하면서 그 가능성이 소멸**했고, AP는 8/12 새벽 2시 34분(중부시간) 승자를 확정했습니다. 공화는 Tiffany가 96.2%로 일찌감치 확정됐습니다. 공교롭게 주지사·주 상원·주 하원이 동시에 경합권인 주라, 구조 변화 폭이 가장 큰 곳의 대진이 마지막까지 미정으로 남았던 셈입니다([위스콘신 State Focus](governors/wi.qmd)).

시간 배치를 보면 **오하이오가 5/5로 가장 빨랐고**(양당 모두 무경쟁에 가까웠던 덕분) 그만큼 본선 조사 축적이 두껍습니다. 반대로 조지아는 5/19 1차에서 공화가 과반에 미달해 **6/16 결선까지 가면서 대진 확정이 한 달 늦어졌고**, 그 결선이 이번 사이클에서 가장 주목받은 경선이 됐습니다(아래 참조).

## 주목 레이스 {#featured}

**조지아 — 트럼프 보증이 처음 꺾인 곳**
Kemp 주지사의 임기 제한으로 열린 공석. 6/16 공화 결선에서 **Rick Jackson(억만장자·자기자금 1억 달러+, 트럼프 미보증)이 Burt Jones(트럼프·Kemp 지지)를 52.8–47.3으로 제압**했습니다. 조지아 역사상 최고가 비방전(약 1.6억 달러) 끝의 결과로, "트럼프 보증은 여전히 강하지만 더는 무적이 아니다"라는 해석을 낳았습니다. 같은 주에서 상원(오소프)도 동시에 치러져 **한 주에서 상원·주지사가 함께 걸린 최대 격전지**입니다.

**위스콘신 — 재획정이 만든 3중 접전**
주지사가 토스업인 동시에, 재획정 신지도로 **주 상·하원이 모두 경합권**에 들어왔습니다. 세 선거가 같은 방향으로 움직이면 트라이펙타(주지사+양원 독점)가 통째로 바뀔 수 있는, 이번 사이클에서 구조 변화 폭이 가장 큰 주입니다.

**미시간 · 애리조나 — 민주 방어(Lean D)**
두 곳 모두 민주 주지사 자리를 지키는 싸움이며, 동시에 **주의회 다수도 걸려 있습니다**. 미시간은 같은 날(8/4) 주지사·상원 경선이 함께 치러져 한 주에서 세 층위가 동시에 움직입니다 — 주지사는 Benson(D) vs James(R), 상원은 El-Sayed(D) vs Rogers(R)로 확정됐습니다.

**오하이오 · 네바다 — 기관이 갈리는 두 곳**
Cook은 토스업, Sabato는 Lean R. 오하이오는 상원(브라운 vs 허스티드)도 진성 토스업이라, 주 전체가 상·하위 선거 모두에서 접전인 드문 사례입니다.

::: {.kr-box .kr-battery}
**한국 함의 — 공장이 있는 주가 곧 경합주**
경합 8주 중 **미시간(LG에너지솔루션·Tesla-LG LFP 공장)·조지아(SK온·현대차 메타플랜트)·오하이오(한화 등 제조 투자)·애리조나(LG에너지솔루션 Queen Creek $5.5B 배터리 복합단지·반도체 클러스터)**가 한국 기업의 대미 투자처와 겹칩니다. 주지사는 인허가·세제 인센티브·전력 요금 같은 **투자 환경의 실질 결정권자**이므로, 연방 통상정책보다 개별 프로젝트에 더 빨리 영향을 줍니다. 다만 **후보들의 한국 관련 직접 발언·공약은 아직 확인되지 않았습니다** — 확인되는 대로 [Korea Watch](korea-watch.qmd)에 기록합니다.
:::

## 후보 프로필 — 경합 8주 {#candidates}

상원 State Focus와 같은 양식의 후보 카드입니다. **주 이름을 클릭하면 주별 State Focus 페이지**(개요·관전점·여론조사·자금·한국 함의)로 이동합니다. 주지사 후보는 연방 표결 기록이 없는 경우가 많아(주 단위 선출직·민간 출신), 상원 카드보다 **경력·자금·포지셔닝**의 비중이 큽니다. 등급 순서는 위 [경합주 표](#competitive)를 함께 보세요.

::: {.callout-note appearance="simple"}
**사진 출처** — 모든 초상은 Wikimedia Commons의 퍼블릭 도메인·CC 라이선스 이미지이며, 각 카드 하단에 작가·라이선스를 병기했습니다. 자유 라이선스 초상을 확보하지 못한 **Masterson(KS·공화)·Lahn(IA·공화)** 두 명은 플레이스홀더로 둡니다 — 캠페인 사이트 사진은 저작권이 확인되기 전까지 쓰지 않습니다.
:::

```{r}
#| output: asis
gv_kr <- jsonlite::read_json(file.path("data", "governor_ratings.json"),
                             simplifyVector = TRUE)$state_names_kr
for (st in c("AZ", "GA", "OH", "MI", "WI", "NV", "IA", "KS")) {
  cat("### [", gv_kr[[st]], " ", st, "](governors/", tolower(st), ".qmd)\n\n", sep = "")
  cat(governor_cards_html(st))
  cat("\n\n")
}
```

## 주의회와 함께 보기 {#legislature}

주지사만으로는 정책이 완성되지 않습니다. 같은 날 치러지는 **주의회 선거**가 트라이펙타(주지사+상·하원)를 가르고, 그 조합이 2030년 선거구 획정 권한으로 이어집니다 — [재획정 페이지의 주의회 절](redistricting.qmd#legislature)에서 다룹니다.

## 데이터 갱신 규약

- **주지사 등급**: **자동** — `scripts/fetch_governor_ratings.py`가 270towin 재게시분에서 8개 기관 등급을 취득 → `data/governor_ratings.json`. 주간 발행(`publish_weekly.sh`)에 포함.
- **주지사 경선 캘린더**: 수동 — `data/governor_primaries.json`. 일자는 270toWin 경선 캘린더 기준, 후보 확정은 보도로 대조.
- **예측시장 가격**: **자동** — `scripts/fetch_kalshi_prices.py`가 Kalshi 공개 API에서 주지사 35개·상원 35개 레이스와 상원 다수 계약의 원가격을 취득 → `data/kalshi_prices.json`.
- **주지사 후보 프로필**: 수동 — `data/governor_candidates.json`(경합 8주 16명, 상원 `candidates.json`과 동일 스키마 + `office`). 사진은 Wikimedia Commons의 PD·CC만 쓰고 `photo_credit`에 작가·라이선스를 남깁니다. 자유 라이선스 초상이 없으면 `photo: null`로 두어 플레이스홀더가 렌더되게 합니다 — 캠페인 사진을 저작권 확인 없이 쓰지 않습니다.
- 주목 레이스 프로즈·한국 함의: 주간 브리핑에서 수동 보강.
- 빈 칸은 추정으로 채우지 않습니다(`—` 또는 【수집】). 뉴햄프셔 주지사는 Kalshi 계약의 규칙(2026 선거)과 만기(2029년)가 서로 어긋나 어느 선거를 가격화한 것인지 확정할 수 없어 **가격을 싣지 않습니다**.
