---
title: "하원 경합구 트래커"
subtitle: "2026 하원 — 토스업 일일 추적 + 전체 경합구 주간 등급표"
---

```{r}
#| include: false
source(file.path("R", "helpers.R"))
hr <- jsonlite::read_json(file.path("data", "house_races.json"), simplifyVector = TRUE)
```

## 전체 판세 — Cook 등급 {#cook}

```{r}
#| output: asis
cat(house_cook_bar_html())
```

> Cook Political Report의 2026 하원 등급입니다. cookpolitical.com은 직접 접근이 막혀 있어(403), Cook 등급을 재게시하는 [270towin](https://www.270towin.com/2026-house-election/index_show_table.php?map_title=cook-political-report-2026-house-ratings)에서 **435개 지역구 등급을 주 1회 자동 취득**해 집계합니다(`scripts/fetch_cook_house.py`). Solid 의석수도 토플라인 역산이 아니라 **지역구별 등급의 직접 집계**입니다.

::: {.callout-note appearance="simple"}
**Cook 7/16 등급을 의석 범위로 옮기면** — 민주 우세 205 / 공화 우세 212 / 토스업 18. Cook은 같은 날 첫 "결과 범위"로 **공화 유지 ~221석 · 민주 호조 ~228석**을 제시했습니다. 과반은 218석.
:::

## Cook 현행 토스업 {#cook-tossups}

```{r}
gt_cook_tossups()
```

## 토스업 트래커 {#tossups}

아래 트래커는 **6월 초 Cook 토스업이던 `r nrow(hr$races)`개구를 출발선으로 상시 추적**하는 별도 목록입니다 — 위 Cook 현행 명단과 **의도적으로 다릅니다**(일부는 이후 Leans·Likely로 이동했고, 새로 토스업에 들어온 구는 아직 추적 대상이 아님). 각 구의 **Cook·Sabato 두 열에 현재 등급을 함께** 표기해 기관 간 차이를 드러냅니다. 상원과 달리 지역구 단위 여론조사가 희소하므로, 하원 전망은 **제너릭 밸럿 + 등급 변동 + 자금 흐름**이 주된 신호입니다.

> 등급(Toss Up/Lean)은 확률이 아닙니다. 등급 명단의 출처는 표 상단에 표기하며, 빈 칸은 추정으로 채우지 않습니다.

```{r}
gt_house_races()
```

## 다수당 산식 — "명목 +3, 실질 +8" {#math}

하원 다수는 218석이고 민주당의 **명목 필요 순증은 +3석**입니다. 그러나 중간 재획정이 지도를 바꾼 뒤로는 이 숫자가 실제 난도를 말해주지 않습니다.

- **재획정 보정 실질 필요 순증 ≈ +8석** — Decision Desk HQ는 신지도의 공화 순효과를 **약 +5석**으로, Cook은 공화의 실효 쿠션을 **8~9석**으로 각각 독립 추정했고, 두 값이 같은 결론으로 수렴합니다. NBC·PBS 집계도 map effect를 **공화 ~16석 vs 민주 ~6석**으로 봅니다.
- **정태 등급 vs 환경 반영 모델의 간극** — 등급만 가중하면 민주 **약 214석**(218에 4석 미달)이지만, 제너릭 밸럿 D+6대를 얹은 예측 모델들은 **민주 220~228석**을 봅니다. 이 간극이 2026 하원 논쟁의 정량적 형태입니다.

| 구분 | 민주 다수 확률 | 성격 |
|---|---|---|
| Decision Desk HQ | 61% | 지역구 모델 (하단) |
| Vote-Scope | 71% | 지역구 모델 |
| Race to the WH | ~73% | 지역구 모델 |
| Smarter.vote | 81~82% | 지역구 모델 (상단) |
| Kalshi | 81% | 예측시장 가격 |
| Polymarket | ~85% | 예측시장 가격 |

: {.striped}

> **"시장은 파도를, 지역구 모델은 박빙을 본다"** — 시장 가격(81~85%)이 모델 중앙값(~70%대)보다 일관되게 높습니다. 종류가 다른 수치이므로 같은 잣대로 비교하지 마세요(가격은 확률의 근사일 뿐이며 유동성·편향이 섞입니다). 기준: 2026년 7월 하순 주간 브리핑 인용.

## 구조 변수 — 재획정 {#redistricting}

2026 하원의 최대 구조 변수는 **중간 재획정(mid-decade redistricting)**입니다. 2025~26년에 TX·CA·MO·NC·OH·UT·LA 등이 새 지도를 채택했고, 캘리포니아의 새 지도는 2026년 2월 연방대법원이 사용을 허용했습니다([NPR](https://www.npr.org/2026/02/04/nx-s1-5691890/supreme-court-california-redistricting-map)). 이 때문에 **2024년 결과 기반의 직관이 다수 지역구에서 무효**가 됐습니다 — 표의 2024 마진은 신구 지도 차이를 확인한 뒤에만 채웁니다.

재획정이 **왜 가능하고**(연방·주 권한 배분, 획정 주체 3유형) **왜 지금** 번지는지(*Callais* 이후 남부 2차 파동)는 별도 설명 페이지 [재획정 — 왜·어디서](redistricting.qmd)에서 한국 독자 눈높이로 다룹니다.

【수집】 재획정 주별 의석 기댓값 변화 표 — 주간 브리핑에서 보강 예정.

## 주목 레이스 {#featured}

선별 기준: 전국적 상징성, 다수당 결정 기여도, 한국 함의. 마진은 양수=민주 우위(D+), 재획정 4개구는 신지도 기준입니다.

### 공석 픽업 표적 — 은퇴가 만든 빈자리

**NE-02 (오마하) — 민주 픽업 1순위**
구도: 공석(Bacon 2025-06-30 은퇴) · R 보유 → **Sabato Leans D / Cook Lean D** · 2024 대선 **D+4.6**(Harris).
공화당이 보유한 지역구 중 **전국에서 가장 민주적인 대선 성향**입니다. 온건파 Bacon이라는 개인 브랜드가 빠지면서 기초 지형(Harris 승리)이 그대로 노출됐고, 민주당은 Denise Powell이 경선을 통과했습니다. 다수당 산식에서 가장 비용 대비 효율이 높은 표적. ([Cook](https://www.cookpolitical.com/analysis/house/nebraska-house/don-bacons-retirement-moves-nebraskas-2nd-district-lean-democrat) · [Nebraska Examiner](https://nebraskaexaminer.com/2025/06/30/nebraska-u-s-rep-don-bacon-announces-he-wont-run-again-in-ne-02/))

**ME-02 (메인 북부) — 반대 방향 공석**
구도: 공석(Golden 2025-11-05 은퇴) · D 보유 → **Cook Likely R / Sabato Leans–Likely R** · 2024 대선 **R+9**(Trump).
NE-02의 거울상입니다. 트럼프가 9%p 이긴 지역을 지켜온 Golden의 개인 생존 모델이 사라지자 등급이 곧바로 공화 쪽으로 크게 이동했고, Paul LePage 전 주지사가 공화 후보로 나섰습니다. 민주당 방어선의 약한 고리. ([Cook](https://www.cookpolitical.com/analysis/house/maine-house/goldens-exit-moves-me-02-toss-likely-republican) · [Roll Call](https://rollcall.com/2025/11/05/jared-golden-maine-reelection-democrats-republicans/))

### 러스트벨트·선벨트 현역 방어

**MI-07 (랜싱) — 🇰🇷 한국 단서가 있는 유일 토스업**
구도: Tom Barrett(R) 현역 · **Cook Toss Up / Sabato Leans R** · 2024 대선 약 **R+1**.
18개 추적 구 중 **확인된 한국 연결이 있는 유일한 지역구**입니다. 핵심 카운티 Ingham(랜싱)에 LG에너지솔루션 생산기지와 Tesla–LG의 43억 달러 LFP 배터리 공장이 들어섭니다 — 즉 이 지역구의 제조업 일자리·외국인투자 서사가 한국 배터리 산업과 직접 맞닿아 있습니다. 민주당은 전 주(駐)우크라이나 대사 Bridget Brink가 도전. ([Supply Chain Dive](https://www.supplychaindive.com/news/tesla-lg-to-build-43b-lfp-battery-plant-in-michigan/814976/))

7월 하순 배럿은 **이란 전쟁권한 결의안에 찬성표**를 던졌습니다(하원 214–208 가결, 찬성한 공화 4인 중 최취약 지역구). 인기 없는 전쟁에서 트럼프와 거리를 두는 전형적 방어 포지셔닝으로, 8/4 예선을 거쳐 허텔과의 리매치를 앞둔 포석입니다.

**AZ-01 · AZ-06 (애리조나) — 7/21 예선으로 대진 확정**
AZ-01(공석): 민주 **아미시 샤**가 DCCC가 지지한 갈란-우즈를 **39.5–34.3**으로 제압, 공화는 트럼프가 지지한 **제이 필리**가 49%대로 승리 → 본선 확정. 상원 메인·미시간과 같은 **"당 기득권 vs 유권자" 구도가 하원에서도 반복**된 사례입니다.
AZ-06: 시스코마니(R) vs 멘도자(D) **리매치 공식화**. 6월 조사(House Majority PAC·민주 성향)에서 멘도자 47–시스코마니 45.

::: {.kr-box .kr-battery}
MI-07은 18개 토스업 중 **한국 연결이 확인된 유일한 지역구**입니다. 지역 일자리·외국인투자 서사가 LG에너지솔루션 배터리 거점과 직접 맞닿아, 선거 결과가 한국 배터리 산업 환경의 정치적 변수로 이어집니다.
:::

**IA-01 (아이오와 남동부) — 799표의 재대결**
구도: Mariannette Miller-Meeks(R) 현역 · **Cook Toss Up / Sabato Leans R** · 2024 대선 **R+8.5**.
2024년 Christina Bohannan(D)에게 **799표차**로 신승한 현역과의 재대결. 대선 R+8.5와 하원 0.19%p차의 극단적 split-ticket이 이 구의 성격을 말해줍니다 — 후보 개인기와 낙태 이슈가 기초 지형을 상쇄. ([Ballotpedia](https://ballotpedia.org/Mariannette_Miller-Meeks))

**AZ-06 (투손 교외) · PA-07 (리하이밸리) — Cook/Sabato가 갈리는 균형추**
AZ-06: Juan Ciscomani(R) 현역 · 2024 대선 약 R+1 · **Cook Toss Up / Sabato Leans R**.
PA-07: Ryan Mackenzie(R) 현역(2024년 50.5–49.5 신승) · PVI **R+1**(정밀 대선마진 【수집】) · **Cook Toss Up / Sabato Leans R**.
두 구 모두 **Cook은 완전 경합, Sabato는 공화 우위**로 평가가 엇갈립니다. 박빙 대선구에서 두 평가기관이 갈리는 전형 — 어느 쪽을 믿느냐가 다수당 시나리오를 가릅니다.

### 캘리포니아 재획정 클러스터 (Prop 50)

2026년 2월 연방대법원이 사용을 허용한 캘리포니아 신지도(Prop 50)가 공화 보유구를 일제히 민주 쪽으로 밀었습니다. **신지도 정밀 대선 마진은 아직 공표되지 않아 마진은 【수집】**으로 두되, 방향성(민주 이동)은 확인됩니다.

- **CA-45 (오렌지카운티)** — Derek Tran(D) 현역 · **Cook·Sabato 모두 Leans D**로 상향. OC 아시아계 밀집 지역(한인 인구 상당 — 소프트 단서).
- **CA-40 — 🇰🇷 한국계 현역의 공화 동족 대결**(추적표 외 주목구): Prop 50 재획정으로 한국계 현역 **Young Kim**과 6선 **Ken Calvert**가 같은 신설구에 묶여 둘 다 본선 진출. 신설구가 2024 대선 기준 더 공화 성향이라 **민주 픽업 대상은 아니며**, 공화 내부 의석 재배치 성격. Young Kim은 Korea Caucus 공동의장으로 한국 법안을 다수 발의([Korea Watch](korea-watch.qmd) 참조). ([NOTUS](https://www.notus.org/2026-election/two-house-republicans-california-40th-district))
- **CA-22 (센트럴밸리)** — David Valadao(R), Harris가 이긴 지역구의 공화 현역으로 상시 최상위 표적. **2026 신지도 기준 등급·마진·도전자 【수집】.**

### 리오그란데밸리 — 라티노 표심 재편의 시험대

**TX-34 (텍사스 남부)** — Vicente Gonzalez(D) 현역 · **Cook·Sabato 모두 Toss-up** · 신지도 2024 대선 **R+10**(구지도 R+4.5에서 텍사스 재획정으로 확대).
2020년 Biden +15.5에서 불과 4년 만에 공화로 기운 밸리 라티노 표심의 상징. 2024년 맞붙은 **Mayra Flores(R)와 재대결**이며, 재획정으로 Hidalgo를 잃고 Nueces(코퍼스크리스티)를 편입해 지형이 더 험해졌습니다. 민주당이 밸리를 지킬 수 있는지의 풍향계. ([Center for Politics](https://centerforpolitics.org/crystalball/texasredistricting/) · [Washington Examiner](https://www.washingtonexaminer.com/news/campaigns/congressional/3781961/mayra-flores-ditches-cuellar-run-against-gonzalez-texas-redistricting/))

## 자금 지형 (Q2 FEC) {#money}

7/15 마감된 2분기 보고에서 **공화 현역 25명 이상이 민주 도전자에게 모금액을 역전당했습니다**(넌·페리·시스코마니·로울러·키건스 등 토스업 전면). 다만 역전은 분기 모금액 기준이고, **현역의 누적 현금 쿠션**(로울러 $4.8M·시스코마니 $4.1M)이 아직 방어선으로 남아 있습니다. VA-02에서는 루리아(D)가 3개 분기 연속 현역을 앞섰습니다.

## 데이터 갱신 규약

- **Cook 등급(435개구)**: **자동** — `scripts/fetch_cook_house.py`가 270towin에서 취득 → `data/house_cook_ratings.json` + `data/house_cook_districts.json`. 주간 발행(`publish_weekly.sh`)에 포함.
- 토스업 트래커 상세(현역·마진·한국 단서): **주 1회 수동** (Cook/Sabato 교차 확인) → `data/house_races.json`
- `rating_delta`: 전주 스냅샷 대비 변동 (`data/history/` 보관 후 자동화 예정)
