---
title: "미국 중간선거 한국어 브리핑"
subtitle: "2026 미국 중간선거를 데이터와 해석으로 — 한국 독자를 위해"
listing:
  id: issues
  contents: "issues/*.qmd"
  type: default
  sort: "date desc"
  fields: [date, title, description]
  date-format: "YYYY.MM.DD"
include-in-header:
  - text: |
      <script src="https://cdn.jsdelivr.net/npm/chart.js@4.5.1"></script>
---

```{r}
#| include: false
source(file.path("R", "helpers.R"))
k  <- model_kpi()
td <- .load_json("trends")
trump_now <- tail(td$weeks$trump_net[!is.na(td$weeks$trump_net)], 1)
gen_now   <- tail(td$weeks$generic[!is.na(td$weeks$generic)], 1)
```

미국 선거 속보는 어디에나 있습니다. 이곳이 채우려는 빈칸은 **한국어 해석 · 여론조사 리터러시 · 한국 정책 함의**입니다. 아래는 이번 주를 **30초에 훑는 컨트롤 패널** — 더 깊이 보려면 각 모듈의 링크를 따라가세요.

```{r}
#| output: asis
cat(home_kpis())
```

::: {.panels}

::: {.panel}
### 🏛 상원 전망

현재 **`r k$balance`**, 민주 다수까지 **순 +`r k$needed`석**. 자체 모델 다수당 확률 **`r k$majority`%** · 순 기대의석 **+`r k$net`석**(Base `r k$base_seats`). 경합 `r k$n`주 중 모델 우세 **`r k$dem_wins`곳**.

[전망 대시보드 — 주별 확률·시나리오 →](dashboard.qmd){.more}
:::

::: {.panel}
### 🌐 전국 환경

트럼프 순지지 **`r sprintf("%+.1f", trump_now)`**(Silver Bulletin 추이), 일반투표 **`r .fmt_margin(gen_now)`**. 거시 환경은 민주 우위가 이어지지만, 경제 심리·체감물가는 약세 혼조입니다.

[전국 환경 — 지지율·경제·외교 →](national.qmd){.more}
:::

::: {.panel}
### 🗓 분기점 — 최근·다가오는

```{r}
#| output: asis
cat(home_changes())
```

[상원 시나리오 — 소수·50:50·다수 →](scenarios.qmd){.more}
:::

::: {.panel}
### 🇰🇷 한국 함의 Top 3

```{r}
#| output: asis
cat(home_korea_top(3))
```

[Korea Watch — 전체 동향 →](korea-watch.qmd){.more}
:::

:::

## 상원 — 경합주 지형 {#senate-geo}

::: {.lookfor}
타일 = 전망 우세 등급, 주명 옆 배지 = 현 보유 정당. 탈환 표적(현 R)과 수성(현 D)을 나눠 보세요.
:::

```{r}
#| output: asis
cat(rating_tiles_html())
cat(holder_note_html())
```

> 위 확률·등급은 시장·집계기관 수치가 아닌 **자체 프레임워크의 모델 추정치**입니다. 아래 "핵심 표"(집계기관 평균)와 성격이 다릅니다.

## 추이 — 트럼프 지지율·일반투표 {#trends}

주간 브리핑(3월 말~현재) 누적 추세입니다. **양수=민주 우위** 기준 — 트럼프 순지지도가 낮을수록, 일반투표 D 마진이 높을수록 민주당에 우호적입니다.

::: {#trends-root}

::: {.grid}

::: {.g-col-12 .g-col-md-6}
**트럼프 순지지도** (Silver Bulletin 평균)
<div style="height:240px"><canvas id="trumpChart"></canvas></div>
:::

::: {.g-col-12 .g-col-md-6}
**일반투표 — 민주 마진** (D+)
<div style="height:240px"><canvas id="genericChart"></canvas></div>
:::

:::

<p id="trends-note" class="text-muted" style="font-size:.78rem; margin-top:.5rem;"></p>

:::

<script src="assets/trends.js"></script>

> **결측 구간 참조** — 본 그래프는 주간 브리핑에 기재된 값만 점으로 표시하고 그 사이는 선으로 이었습니다(특히 일반투표는 보고된 주만 실측점). 누락 주의 수치는 외부 집계를 직접 참조하세요: 트럼프 순지지도 [Silver Bulletin](https://www.natesilver.net/p/trump-approval-ratings-nate-silver-bulletin) · [RealClearPolling 지지율](https://www.realclearpolling.com/polls/approval/donald-trump/approval-rating) / 일반투표 [RealClearPolling 일반투표](https://www.realclearpolling.com/polls/generic-congressional-vote). 추정으로 빈 칸을 채우지 않습니다.

## 지금 환경 — 핵심 표 {#tables}

::: {.lookfor}
단일 조사보다 **집계 평균·추세**를 우선하세요. 표 상단의 기준 시각이 곧 데이터의 신선도입니다.
:::

```{r}
gt_generic()
```

```{r}
gt_approval()
```

> 모든 수치는 표 상단 **기준 시각**의 스냅샷입니다. 정적 사이트라 데이터가 빌드 시점에 고정됩니다.

## 발행 호 {#issues}

::: {#issues}
:::

## 데이터 유의사항 {#caveats}

전문 독자에게 staleness·오류는 가장 큰 리스크입니다. 추정으로 빈 칸을 채우지 않는 것이 이 사이트의 원칙이며, 현재 **확인 중이거나 출처 강도가 약한 항목**을 모아 둡니다.

::: {.caveat}
**알려진 한계 (기준 2026-06-14)**

- **Barrett(MI-07) Korea Caucus 멤버** 표기 — 의원 공식 사이트 접근 차단으로 **1차 출처 미검증**(2차 요약 의존). 재확인 중. → [Korea Watch](korea-watch.qmd) · [하원 트래커](house.qmd)
- **메인 6/9 경선 Platner 77.7%** — 보도 인용치로, **최종 인증 결과는 독립 검증 전**(개표 중 시점 약 72%만 별도 확인). → [메인 State Focus](states/me.qmd)
- **FEC 모금·보유현금 수치** — 일부는 언론 보도 기준이라 FEC.gov 원장과 미세 차이가 가능합니다(각 주 페이지에 기준일 병기). **NC 등급(Lean D)**은 주별 카드에 반영했으나 자체 모델 [대시보드](dashboard.qmd) 확률에는 아직 미반영입니다.

각 항목은 확인되는 대로 갱신하며, 직접 확인된 사실과 추정 연결고리는 본문에서 구분해 표기합니다.
:::
