---
title: "미국 중간선거 한국어 브리핑"
subtitle: "2026 중간선거 — 데이터·해석·한국 함의 (전문 독자용 상황판)"
listing:
  id: issues
  contents: "issues/*.qmd"
  type: default
  sort: "date desc"
  max-items: 6
  fields: [date, title, description]
  date-format: "YYYY.MM.DD"
include-in-header:
  - text: |
      <script src="https://cdn.jsdelivr.net/npm/chart.js@4.5.1"></script>
---

```{r}
#| include: false
source(file.path("R", "helpers.R"))
k  <- model_kpi()
td <- .load_json("trends")
trump_now <- tail(td$weeks$trump_net[!is.na(td$weeks$trump_net)], 1)
gen_now   <- tail(td$weeks$generic[!is.na(td$weeks$generic)], 1)
iss <- sort(list.files("issues", pattern = "^2026.*\\.qmd$"))
latest_slug <- sub("\\.qmd$", "", tail(iss, 1))
latest_lab  <- sub("^2026-", "", latest_slug)
```

미국 선거 속보가 아니라, 한국 독자를 위한 **해석 · 여론조사 리터러시 · 한국 정책 함의** 브리핑입니다. 이 홈은 **① 전국 환경 · ② 상원 · ③ 하원 · ④ Korea Watch** 네 영역을 30초에 훑는 상황판 — 더 깊이 보려면 각 섹션의 링크로.

::: {.situ-meta}
모델 기준 `r k$as_of` · 트럼프 지지율 ~`r td$as_of` · 현재 의석 `r k$balance`
[**최신 브리핑 (`r latest_lab`) →**](issues/`r latest_slug`.html){.latest-link}
:::

```{r}
#| output: asis
cat(home_kpis())
```

## 1. 전국 환경 {#national}

트럼프 순지지 **`r sprintf("%+.1f", trump_now)`**, 일반투표 **`r .fmt_margin(gen_now)`** — 거시 환경은 민주 우위가 이어지나 경제 심리·체감물가는 약세 혼조입니다. **양수 = 민주 우위** 기준의 누적 추세:

::: {#trends-root}

::: {.grid}

::: {.g-col-12 .g-col-md-6}
**트럼프 순지지도** (Silver Bulletin 평균)
<div style="height:220px"><canvas id="trumpChart"></canvas></div>
:::

::: {.g-col-12 .g-col-md-6}
**일반투표 — 민주 마진** (D+)
<div style="height:220px"><canvas id="genericChart"></canvas></div>
:::

:::

<p id="trends-note" class="text-muted" style="font-size:.78rem; margin-top:.5rem;"></p>

:::

<script src="assets/trends.js"></script>

지지율·제너릭 밸럿·경제 지표 **집계표**와 외교 동향은 → [**전국 환경**](national.qmd) · [전체 데이터 트래커](trackers.qmd). (결측 구간은 추정으로 채우지 않으며, 외부 집계 링크를 병기합니다.)

## 2. 상원 {#senate}

현재 **`r k$balance`**, 민주 다수까지 **순 +`r k$needed`석**. 타일 = 전망 우세 등급, 주명 옆 배지 = 현 보유 정당 — 탈환 표적(현 R)과 수성(현 D)을 나눠 보세요.

::: {.lookfor}
등급은 자체 모델 추정치로 시장·집계기관과 잣대가 다릅니다.
:::

```{r}
#| output: asis
cat(rating_tiles_html())
cat(holder_note_html())
```

[**전망 대시보드 — 주별 확률·시나리오 →**](dashboard.qmd) · [경합주 표](senate.qmd) · [시나리오 — 소수·50:50·다수](scenarios.qmd)

## 3. 하원 {#house}

```{r}
#| output: asis
hr <- jsonlite::read_json(file.path("data", "house_races.json"), simplifyVector = TRUE)
ndh <- sum(hr$races$party == "D"); nrh <- sum(hr$races$party == "R")
cat(sprintf(
  paste0("추적 경합구 **%d개** — 민주 보유 **%d** · 공화 보유 **%d**. ",
         "6월 초 Cook 토스업을 출발선으로 상시 추적하며, 일부는 Lean·Likely로 이동했습니다. ",
         "지역구 여론조사가 희소해 하원 전망은 **제너릭 밸럿 + 등급 변동 + 자금 흐름**이 주 신호입니다."),
  nrow(hr$races), ndh, nrh))
```

2026 하원의 최대 구조 변수는 **중간 재획정**(TX·CA·NC·OH 등 신지도)으로, 2024년 결과 기반 직관이 다수 지역구에서 무효가 됐습니다.

[**경합구 트래커 — 토스업·재획정 →**](house.qmd) · [재획정 — 왜·어디서 (설명)](redistricting.qmd)

## 4. Korea Watch — 한국 관련 {#korea}

이 사이트의 차별점입니다 — 선거와 한국 정책의 연결을 정면에 둡니다.

::: {.kwatch}

::: {.kw-item}
::: {.kw-theme}
🔋 배터리·EV
:::
::: {.kw-body}
조지아·미시간·오하이오의 LG·SK·삼성 배터리 거점이 선거 경제 서사의 중심. MI-07은 한국 연결이 확인된 유일 토스업. [하원 →](house.qmd)
:::
:::

::: {.kw-item}
::: {.kw-theme}
🛡 북한·안보
:::
::: {.kw-body}
행정부가 NSS에서 북핵 비핵화 목표 문구 삭제 — 의회·UN 제재 트랙과 충돌. OH 후보 Brown은 KORUS 반대 이력.
:::
:::

::: {.kw-item}
::: {.kw-theme}
⚖ 통상·관세
:::
::: {.kw-body}
트럼프, 10월 한미 무역합의 미비준 시 25% 관세 재인상 위협. 대(對)한 통상 마찰이 투자·물가에 직결.
:::
:::

:::

[**Korea Watch 전체 동향 DB →**](korea-watch.qmd)

## 알려진 한계 {#caveats}

::: {.caveat}
투명성 차원에서 **확인 중이거나 출처가 약한 항목**을 공개합니다(추정으로 빈 칸을 채우지 않는 것이 원칙).

- **Barrett(MI-07) Korea Caucus 멤버** — 1차 출처 미검증, 재확인 중
- **메인 6/9 경선 Platner 77.7%** — 최종 인증 결과 독립 검증 전
- **FEC 일부 수치** 보도 기반(원장과 미세 차이 가능) · **NC 등급(Lean D)**은 주별 카드 반영, 모델 [대시보드](dashboard.qmd) 확률엔 미반영
:::

## 주간 브리핑 아카이브 {#archive}

주간 호는 한 호에 **전국 환경 → 상원 → 하원 → Korea Watch** 4개 영역을 모두 담는 통합 리포트입니다(경합주별 **브리핑 카드 + 상세 프로즈**의 2층 구조). 최근 6편:

::: {#issues}
:::

[브리핑 전체 아카이브 →](archive.qmd)
