---
title: "미국 중간선거 한국어 브리핑"
subtitle: "2026 미국 중간선거를 데이터와 해석으로 — 한국 독자를 위해"
listing:
  id: issues
  contents: "issues/*.qmd"
  type: default
  sort: "date desc"
  fields: [date, title, description]
  date-format: "YYYY.MM.DD"
include-in-header:
  - text: |
      <script src="https://cdn.jsdelivr.net/npm/chart.js@4.5.1"></script>
---

```{r}
#| include: false
source(file.path("R", "helpers.R"))
```

미국 선거 속보는 어디에나 있습니다. 이곳이 채우려는 빈칸은 다릅니다 — **한국어로 된 해석, 여론조사 리터러시, 그리고 한국 정책 함의**. 매주 데이터 절반, 분석 절반으로 발행합니다.

## 상원 전망 요약 {#model-summary}

```{r}
#| output: asis
k <- model_kpi()
cat(sprintf(
"::: {.callout-note appearance=\"minimal\"}
**자체 분석 모델** (기준 %s · 사실 %s) — 현재 의석 **%s**, 민주 다수당까지 순 **+%d석**. 이번 가을 개선 의석 **35석**(정규 33 + 특별선거).

- 경합주 %d곳 중 민주 우세 **%d곳** · 평균 D 승리확률 **%s%%**%s
- 다수당 탈환 확률 **%s%%** · 순 기대의석 **+%s석** · Base Case **%s**

👉 [**전망 대시보드 전체 보기**](dashboard.qmd) — 주별 확률·시나리오·경선 일정
:::\n",
k$as_of, k$facts, k$balance, k$needed,
k$n, k$dem_wins, k$avg,
if (k$n_scored < k$n) sprintf(" _(모델 확률 산정 %d곳 기준 — 나머지는 산정 전)_", k$n_scored) else "",
k$majority, k$net, k$base_seats))
```

**경합주 8곳 등급 분포** _(타일=전망 우세, 주명 옆 배지=현 보유 정당)_

```{r}
#| output: asis
cat(rating_tiles_html())
cat(holder_note_html())
```

> 위 확률은 시장·집계기관 수치가 아닌 **자체 프레임워크의 모델 추정치**입니다. 아래 "지금 환경" 표(집계기관 평균)와 성격이 다릅니다.

## 추이 — 트럼프 지지율·일반투표 {#trends}

주간 브리핑(3월 말~현재) 누적 추세입니다. **양수=민주 우위** 기준 — 트럼프 순지지도가 낮을수록, 일반투표 D 마진이 높을수록 민주당에 우호적입니다.

::: {#trends-root}

::: {.grid}

::: {.g-col-12 .g-col-md-6}
**트럼프 순지지도** (Silver Bulletin 평균)
<div style="height:240px"><canvas id="trumpChart"></canvas></div>
:::

::: {.g-col-12 .g-col-md-6}
**일반투표 — 민주 마진** (D+)
<div style="height:240px"><canvas id="genericChart"></canvas></div>
:::

:::

<p id="trends-note" class="text-muted" style="font-size:.78rem; margin-top:.5rem;"></p>

:::

<script src="assets/trends.js"></script>

> **결측 구간 참조** — 본 그래프는 주간 브리핑에 기재된 값만 점으로 표시하고 그 사이는 선으로 이었습니다(특히 일반투표는 보고된 주만 실측점). 누락 주의 수치는 외부 집계를 직접 참조하세요: 트럼프 순지지도 [Silver Bulletin](https://www.natesilver.net/p/trump-approval-ratings-nate-silver-bulletin) · [RealClearPolling 지지율](https://www.realclearpolling.com/polls/approval/donald-trump/approval-rating) / 일반투표 [RealClearPolling 일반투표](https://www.realclearpolling.com/polls/generic-congressional-vote). 추정으로 빈 칸을 채우지 않습니다.

## 지금 환경 (한눈에)

```{r}
gt_generic()
```

```{r}
gt_approval()
```

> 모든 수치는 표 상단 **기준 시각**의 스냅샷입니다. 정적 사이트라 데이터가 빌드 시점에 고정되며, 단일 조사보다 집계 평균·추세를 우선합니다.

## 발행 호

::: {#issues}
:::
