---
title: "Korea Watch"
subtitle: "미국 정치권의 한국 관련 동향 — 법안·표결·발언·인사·통상·안보"
---

```{r}
#| include: false
source(file.path("R", "helpers.R"))
```

이 사이트의 차별점은 **선거와 한국 정책의 연결**입니다. Korea Watch는 미 의회·행정부·캠페인에서 발생하는 한국 관련 사건을 고정 스키마의 누적 DB로 기록하고, 경합 레이스와의 연관을 표시합니다.

::: {.summary}
- 번역이 아니라 **선거 ↔ 한국 정책의 연결**을 누적합니다 — 안보·통상·산업·북한·법안·인사·선거연계 7개 유형.
- 가장 직접적인 신호는 **법안·표결·인사**(중요도 ★★★), 다음이 발언·공식 보고서(★★), 동향·칼럼(★).
- 경합 레이스와 닿는 항목은 `선거 연관` 열로 별도 추적합니다.
:::

## 추적 체계

| 유형 | 범위 |
|---|---|
| 안보 | 주한미군, 방위비분담(SMA), 확장억제, 전작권 |
| 통상 | 관세, KORUS, 무역합의, 환율 |
| 산업 | 조선 협력, 반도체·배터리 투자, IRA·CHIPS |
| 북한 | 제재·비핵화 관련 의회 동향 |
| 법안·표결 | 한국 관련 법안·결의·NDAA 조항 |
| 인사 | 주한대사, 국무부·NSC·USTR 한국 라인 |
| 선거 연계 | 한국계 후보, Korea Caucus, 경합주·경합구 후보의 한국 발언 |

: {.striped}

> 원칙: 확인된 발언·표결·문서만 기록합니다. 추정 함의는 추정임을 명시하고, 미확인은 "미확인"으로 둡니다.

## 동향 DB {#db}

::: {.lookfor}
중요도 ★ 개수로 먼저 스캔하고, `선거 연관` 열이 채워진 행(레이스와 직접 연결)에 주목하세요.
:::

```{r}
gt_korea_watch()
```

## 인물 추적 {#people}

기준: 119대 의회 · 자체 분석(CMO 공식 명단 + 의원 웹사이트 전수조사). 하원 Korea Caucus 소속 21명, 상원은 "Korea Caucus" 명시 의원 0명(CICLT 기준 Co-Chair 2·Member 2).

### 핵심 인물 — 지위·한국 접점

| 의원 | 소속 | 지위 | 한국 접점 |
|---|---|---|---|
| Young Kim | R · CA-40 | KC Study Group Co-Chair | 한국계 · 한국 법안 발의 2건(HR5959 북한인권법 재승인, HR4687 Partner with Korea Act) |
| Marilyn Strickland | D · WA-10 | KC Co-Chair | 한국계(모계) |
| Dave Min | D · CA-47 | KC Member | 한국계 2세 · 공동발의 6건 |
| Andy Kim | D · NJ 상원 | CICLT Member | 한국계 · SRES20 발의, 초선임에도 적극적 |
| Tim Kaine | D · VA 상원 | CICLT Member | S555(이산가족 등록부법) 본회의 상정 단계까지 진행 |
| John Boozman / Ed Markey | R·AR / D·MA 상원 | CICLT Co-Chair | 직위 대비 입법활동 저조 — 명목상 직위 |

: {.striped}

### 2026 경합 레이스와의 교차

- **Tom Barrett (R · MI-07)** — Korea Caucus 멤버이면서 **Cook 토스업 현역**. KC 멤버 중 유일하게 최상위 경합구 → [하원 트래커](house.qmd#tossups)와 연동, 낙선 시 KC 의석 1 감소
- **Michael Lawler (R · NY-17)** — KC 멤버, 경합 등급 【수집】
- **Ken Calvert (R · CA-41)** — KC 멤버, CA 재획정 영향권 【수집】
- 상원 경합주 8곳 후보 중 한국 관련 직접 입장이 확인된 인물은 현재 없음 — 각 State Focus의 🇰🇷 섹션에서 추적

### 주시 법안 (119대 — 진행 단계 높은 순)

| 법안 | 내용 | 발의 | 상태 (기준 6/11) |
|---|---|---|---|
| [HR3429](https://www.congress.gov/bill/119th-congress/house-bill/3429) | 한미일 3자협력법 (의회간 3자 대화 설치) | Ami Bera (D-CA) | 위원회 47-3 → **하원 본회의 통과(6/8)** → 상원 계류 |
| [S555](https://www.congress.gov/bill/119th-congress/senate-bill/555) | 한국계 이산가족 국가등록부법 | Kaine (D-VA)·Cruz (R-TX) | 위원회 통과 → 본회의 상정 대기 |
| NDAA FY2026 한국 조항 | 주한미군 등 | — | 진행 중 |

: {.striped}

상세(전체 법안 58건 분류·공동발의 네트워크)는 별도 분석 프로젝트에서 관리하며, 신규 동향은 위 동향 DB에 누적합니다.

## 시나리오 함의 {#scenarios}

선거 결과별 한국 정책 환경 변화(위원회 지형·인준·통상 입법)는 [상원 시나리오](scenarios.qmd#korea) 페이지에서 함께 다룹니다.
