---
title: "전국 환경"
subtitle: "정치·경제·외교·트럼프 지지율 — 선거를 움직이는 거시 변수"
include-in-header:
  - text: |
      <script src="https://cdn.jsdelivr.net/npm/chart.js@4.5.1"></script>
---

```{r}
#| include: false
source(file.path("R", "helpers.R"))
```

중간선거는 대체로 **대통령에 대한 국민투표**의 성격을 띱니다. 이 페이지는 개별 레이스 위에 놓인 전국 단위 환경 변수를 한곳에 모읍니다 — 표는 빌드 시점 스냅샷이고, 아래 그래프는 3월 이후 주간 누적 추세입니다(**양수 = 민주 우위**).

## 누적 추세 {#trends}

::: {#trends-root}

::: {.grid}

::: {.g-col-12 .g-col-md-6}
**트럼프 순지지도** (Silver Bulletin 평균 · 낮을수록 민주 우호)
<div style="height:220px"><canvas id="trumpChart"></canvas></div>
:::

::: {.g-col-12 .g-col-md-6}
**일반투표 — 민주 마진** (D+)
<div style="height:220px"><canvas id="genericChart"></canvas></div>
:::

:::

<p id="trends-note" class="text-muted" style="font-size:.78rem; margin-top:.5rem;"></p>

:::

<script src="assets/trends.js"></script>

## 트럼프 국정지지율 {#approval}

```{r}
gt_approval()
```

이슈별 지지율(경제·인플레이션·이민·외교)은 발표 주기가 불규칙해 주간 브리핑에서 추적합니다. 핵심 패턴: **경제·물가 순지지도가 종합 순지지도보다 일관되게 낮다** — 중간선거 역풍의 주동력.

## 제너릭 밸럿 {#generic}

```{r}
gt_generic()
```

```{r}
gt_generic_spread()
```

## 조사기관별 원자료 {#pollsters}

위의 두 표는 **집계기관의 평균값**입니다. 그런데 같은 날 같은 나라를 두고 Silver Bulletin은 순지지도 -20.6, FiftyPlusOne은 -23.0을 냅니다. 이 2.4p는 집계 알고리즘의 차이이기 이전에 **원자료를 만든 조사기관들이 서로 다르게 나오기 때문**에 생깁니다. 아래는 그 원자료입니다 — 평균 한 줄이 아니라, 평균에 들어간 개별 조사 전부.

::: {.callout-warning}
## 기준일이 위 표와 다릅니다
개별 조사 수집은 **6/29(순지지도)·6/30(일반투표)까지**입니다. 위 집계표(8/2 기준)보다 약 5주 이르므로, 이 절의 그래프에서 **최신 수치를 읽으면 안 됩니다**. 이 절이 답하는 질문은 "지금 몇 %인가"가 아니라 "기관마다 얼마나 다르게 나오는가"입니다. 7~8월 최신값은 위 집계표가 담당합니다.
:::

::: {#pollster-root}

::: {.grid}

::: {.g-col-12 .g-col-lg-6}
**트럼프 순지지도 — 조사기관별** (점 = 개별 조사)
<div style="height:320px"><canvas id="pollsterApprovalChart"></canvas></div>
:::

::: {.g-col-12 .g-col-lg-6}
**일반투표 마진 — 조사기관별** (양수 = 민주 우위)
<div style="height:320px"><canvas id="pollsterGenericChart"></canvas></div>
:::

:::

범례를 누르면 기관을 켜고 끌 수 있습니다. 처음에는 조사량 상위 4곳만 켜져 있고, 나머지 상위 기관은 범례에서 추가할 수 있습니다. 회색 점은 그 밖의 모든 조사기관입니다.

:::

### 하우스 이펙트 — 어느 기관이 어느 쪽으로 치우치나 {#house-effects}

각 기관의 조사가 같은 시점 이동평균보다 평균 몇 p 높게/낮게 나왔는지입니다(5건 이상 조사한 기관만). 색은 **어느 당 쪽으로 치우쳤는가**를 뜻합니다 — **빨강 = 트럼프·공화 쪽, 파랑 = 민주 쪽**. 두 지표는 부호의 의미가 반대라는 점에 주의하십시오: 순지지도는 값이 클수록 트럼프에 후한 것이고, 일반투표 마진은 값이 클수록 민주에 후한 것입니다(그래서 막대 색의 좌우가 두 그래프에서 뒤집혀 있습니다).

::: {.grid}

::: {.g-col-12 .g-col-lg-6}
**순지지도** (27곳)
<div style="height:520px"><canvas id="approvalEffectChart"></canvas></div>
:::

::: {.g-col-12 .g-col-lg-6}
**일반투표 마진** (16곳)
<div style="height:360px"><canvas id="genericEffectChart"></canvas></div>
:::

:::

<p id="pollster-note" class="text-muted" style="font-size:.78rem; margin-top:.5rem;"></p>

<script src="assets/pollsters.js"></script>

**판독 세 가지.**

**① 단일 조사 인용은 위험하다 — 순지지도에서 특히.** 2026년 6월 한 달, 당파 조사를 뺀 54건의 순지지도는 -4(McLaughlin)에서 -37(American Research Group)까지 **33p** 흩어져 있었습니다. 기관별 평균 편차로 좁혀도 상하 폭이 25p입니다. "최신 여론조사에 따르면"으로 시작하는 문장은, 어느 기관을 골랐느냐에 따라 정반대 이야기를 만들 수 있습니다.

**② 일반투표는 훨씬 좁다.** 같은 계산에서 일반투표 마진의 기관 간 폭은 8p로, 순지지도의 3분의 1입니다. 질문이 "지지하십니까"보다 "어느 당 후보에 투표하겠습니까"로 구체적일수록 기관 간 합의가 커집니다. 이 사이트가 지지율보다 일반투표를 의석 전망의 축으로 쓰는 이유이기도 합니다.

**③ 응답자 모집단(A/RV/LV)은 생각만큼 크지 않다 — 그리고 지표마다 다르다.** 같은 기관이 성인 전체(A)와 등록·유력 유권자(RV/LV)를 함께 조사한 경우만 뽑아 비교하면, 순지지도는 RV/LV가 A보다 중앙값 **+3.0p** 높게 나옵니다(13곳 중 11곳이 같은 방향). 반면 일반투표 마진에서는 중앙값 **-0.4p**로 사실상 차이가 없고 방향도 엇갈립니다. 즉 순지지도의 기관 간 25p 격차는 대부분 모집단이 아니라 **기관 고유의 성향**에서 옵니다 — 하한의 American Research Group은 성인(-13.9)과 등록유권자(-14.4) 양쪽에서 똑같이 낮게 나오므로, 그 낮음은 모집단으로 설명되지 않습니다.

::: {.callout-note collapse="true"}
## 이 그래프의 검은 선은 위 표의 집계값과 다른 물건입니다
검은 선은 당파 조사를 제외한 개별 조사의 **21일 단순 중심 이동평균**입니다. Silver Bulletin·FiftyPlusOne 등 집계기관은 여기에 **하우스 이펙트 보정·품질 가중·모집단 보정**을 얹으므로 값이 다릅니다. 실제로 6월 중순 기준 이 단순 평균은 일반투표 D+5.5로, 보정을 거친 집계기관들의 D+6 전후보다 약 1p 낮습니다 — 보정 없이 평균만 내면 조사량이 많은 기관(YouGov·Morning Consult)의 성향이 그대로 반영되기 때문입니다. **두 수치를 같은 잣대로 비교하지 마십시오.** 이동평균은 창의 절반이 자료 밖으로 나가는 양끝 구간을 잘라내어, 마지막 점만 편측평균이 되는 왜곡을 피했습니다(그래서 검은 선은 점보다 약 10일 일찍 끝납니다).

원자료는 `data/approval_polls.csv`·`data/generic_polls.csv`에 조사기관·기간·표본·모집단·출처 URL과 함께 전 기간(2025년 1월~) 그대로 보관합니다. 수집은 `scripts/fetch_pollster_polls.py`(VoteHub 공개 API).
:::

## 민주당 내부 지형 — DSA와 좌파 flank {#dsa}

전국 환경을 볼 때 흔히 놓치는 축이 **여당 대 야당이 아니라 야당 내부**입니다. 2026년 경선에서 **미국민주사회주의자(DSA, Democratic Socialists of America)**가 지지한 후보들이 잇달아 현역을 꺾으면서, 민주당이 다수당을 되찾을 경우 그 원내 구성이 2018년이나 2020년과 다를 가능성이 생겼습니다.

**DSA는 정당이 아닙니다.** 자체 후보 명부 없이 민주당 경선에 참여해 후보를 지지하는 조직이며, 당선자는 민주당 소속으로 활동합니다. 한국의 정당 개념으로 옮기면 "당내 정파"에 가깝습니다.

### 2026년에 확인된 것

::: {.striped}

| 후보 | 지역구 | 확인된 결과 |
|---|---|---|
| **Rashida Tlaib** (현역) | MI-12 | **8/4 경선 68.0%**로 5선 도전 확정 (Jackson 23.9 · Nolen 8.1) |
| **Donavan McKinney** | MI-13 (디트로이트) | **8/4 현역 Shri Thanedar를 51.5–47.7로 격파** |
| **Melat Kiros** | CO-01 (덴버) | **30년 현역 Diana DeGette를 경선에서 격파** |
| **Claire Valdez** | NY-07 (브루클린·퀸스) | 6월 경선 승리 — **은퇴하는 Nydia Velázquez 의석** |
| **Darializa Avila Chevalier** | 뉴욕시 (지역구 【확인 필요】) | NYC-DSA 지지, 6월 경선 승리 |
| ~~Cori Bush~~ | MO-01 (세인트루이스) | **8/4 패배** — 현역 Wesley Bell에게 36.9–59.2 |

:::

두 건이 특히 무겁습니다. **콜로라도 1구**에서 30년 재임한 DeGette가 낙마한 것, 그리고 **미시간 13구**에서 현역 Thanedar가 3.8%p 차로 밀려난 것입니다. 둘 다 민주 강세 지역구라 **경선 승리가 사실상 당선**을 뜻합니다. 미시간 13구는 당 지도부(Jeffries·Clark·Aguilar)가 현역을 지지하고 Sanders·Tlaib·Omar·Pressley가 도전자를 지지한, 노선 대리전 성격이 뚜렷한 레이스였습니다.

### 다만 8월 4일은 1승 1패였습니다

같은 날 **코리 부시(MO-01)는 재기에 실패**했습니다. 2024년 자신을 꺾은 현역 Wesley Bell에게 **36.9 대 59.2**, 22%p 차로 다시 졌습니다. 지출은 **27 대 1**로 밀렸고, 총 840만 달러가 투입돼 올해 미주리 최고가 경선이 됐습니다.

이 대비가 이 절의 핵심입니다. **"좌파가 밀려온다"는 한 줄 서사로 읽으면 틀립니다** — 같은 날, 같은 진영이 한 곳에서는 현역을 끌어내렸고 다른 곳에서는 압도적으로 졌습니다. 승패를 가른 것은 이념 지형보다 **자금 격차와 후보 개인의 조건**에 가까웠습니다.

### 남은 일정 — 8/18 플로리다

**Oliver Larkin(FL-25)**이 DSA 공인을 받아 현역 **Jared Moskowitz**에게 도전합니다(8/18 경선). 앞선 사례들과 두 가지가 다릅니다.

첫째, **조사 격차가 큽니다** — 최근 조사에서 Moskowitz 55.6% 대 Larkin 19.9%이고 자금도 5대 1로 밀립니다. 둘째, **안전 민주 지역구가 아닙니다.** 재획정으로 새로 그려진 이 지역구는 본선 경쟁력이 걸려 있어, 경선 결과가 곧 당선이던 앞의 사례들과 성격이 다릅니다. 미국 언론이 이 레이스를 "민주당이 의석을 잃을 수도 있는 경선"으로 다루는 이유입니다.

### AOC의 위치 — 자주 잘못 인용되는 대목

Alexandria Ocasio-Cortez를 "DSA 소속 의원"이라고 단순화하면 정확하지 않습니다. **DSA 전국 조직은 2024년 그에 대한 지지를 철회**했고, **뉴욕시 지부가 2026년 4월 재지지를 결정**했습니다(찬성 3,078 대 반대 512). 즉 전국과 지부의 판단이 갈린 상태이며, 조직 내부에는 그가 DSA 후보 명단 전체를 지지하지 않는 데 대한 이견이 남아 있습니다. DSA는 2028년 대선 지지 여부도 논쟁 중입니다.

이 구분은 사소해 보이지만 **의석 수를 셀 때 결과가 달라집니다** — "DSA 의원 몇 명"이라는 집계는 전국 공인 기준인지 지부 기준인지에 따라 바뀝니다. 이 사이트는 어느 기준인지 밝히지 않은 집계는 싣지 않습니다.

### 한국 독자에게 왜 중요한가

DSA 계열 후보들이 공유하는 의제 가운데 **한국과 직접 맞물리는 것은 외교·통상 축**입니다. 이스라엘 무기 금수·군사원조 중단은 미국의 동맹 지원 원칙 논쟁으로 이어지고, 이는 주한미군·방위비 분담 논의의 담론 환경에 간접 영향을 줍니다. 다만 **이들 후보가 한국을 직접 거론한 발언·표결은 확인되지 않았습니다** — 확인되는 대로 [Korea Watch](korea-watch.qmd)에 기록합니다.

더 현실적인 함의는 **민주당이 하원 다수를 되찾았을 때의 내부 역학**입니다. 좌파 flank가 커질수록 지도부의 협상 여지가 줄고, 통상·산업정책에서 노동 조건 부착 요구가 강해지는 경향이 있습니다. 한국 기업의 대미 투자(배터리·반도체)에 붙는 조건이 달라질 수 있는 경로입니다.

::: {.caveat}
**이 절에서 싣지 않은 것** — 언론에 도는 "DSA가 150명을 지원해 35명이 경선을 통과했다", "전국에 250명 이상의 DSA 공직자", "지원 레이스의 절반 가까이 승리" 같은 **총계는 원 출처를 확인하지 못해 싣지 않았습니다**. 위 표는 개별 레이스 결과를 하나씩 확인한 것만 담습니다. 공인 주체(전국 조직 vs 지부)가 각각 다르므로 **"DSA 의원 N명"으로 합산하지 마세요.** Chris Rabb(PA-03)·Avila Chevalier의 지역구 번호는 아직 확인되지 않았습니다.
:::

## 경제 지표 {#economy}

선거 환경에 직결되는 지표만 추립니다. 체감 물가(장바구니·주거)가 거시 수치보다 투표에 가깝게 작동한다는 점에 유의.

```{r}
gt_national_econ()
```

### 월별 추이 (1월~) {#econ-trends}

::: {#econ-root}

::: {.grid}

::: {.g-col-12 .g-col-md-4}
**CPI — 전년 동월 대비**
<div style="height:220px"><canvas id="cpiChart"></canvas></div>
:::

::: {.g-col-12 .g-col-md-4}
**실업률**
<div style="height:220px"><canvas id="unrateChart"></canvas></div>
:::

::: {.g-col-12 .g-col-md-4}
**미시간대 소비자심리**
<div style="height:220px"><canvas id="umcsentChart"></canvas></div>
:::

:::

<p id="econ-note" class="text-muted" style="font-size:.78rem; margin-top:.5rem;"></p>

:::

<script src="assets/econ.js"></script>

데이터는 `scripts/fetch_national_econ.py`(FRED API)가 주 1회 `data/national_econ.json`으로 갱신합니다(표=최신 스냅샷, 그래프=1월 이후 월별). 관세 관련 조치는 API가 없어 주간 브리핑(뉴스 기반)에서 추적합니다.

## 외교·안보 {#foreign}

선거 쟁점화 가능성이 있는 사건 중심으로 주간 단위 정리. 한반도 관련 사안은 [Korea Watch](korea-watch.qmd)에서 상세 추적합니다.

【수집】 주간 브리핑 발행 시 타임라인 보강.

## 역사적 기준선 {#baseline}

대통령 정당은 2차 대전 이후 중간선거에서 하원 의석을 평균 두 자릿수로 잃었습니다. 지지율 40% 미만 대통령의 정당은 손실 폭이 더 컸다는 것이 일반적 패턴입니다. 다만 2026년은 **중간 재획정으로 의석-득표 환산 구조 자체가 변형**된 사이클이라, 과거 평균의 기계적 적용은 위험합니다.
