---
title: "전국 환경"
subtitle: "정치·경제·외교·트럼프 지지율 — 선거를 움직이는 거시 변수"
---

```{r}
#| include: false
source(file.path("R", "helpers.R"))
```

중간선거는 대체로 **대통령에 대한 국민투표**의 성격을 띱니다. 이 페이지는 개별 레이스 위에 놓인 전국 단위 환경 변수를 한곳에 모읍니다 — 표는 빌드 시점 스냅샷이며, 추세 그래프는 [홈](index.qmd#trends)에 있습니다.

## 트럼프 국정지지율 {#approval}

```{r}
gt_approval()
```

이슈별 지지율(경제·인플레이션·이민·외교)은 발표 주기가 불규칙해 주간 브리핑에서 추적합니다. 핵심 패턴: **경제·물가 순지지도가 종합 순지지도보다 일관되게 낮다** — 중간선거 역풍의 주동력.

## 제너릭 밸럿 {#generic}

```{r}
gt_generic()
```

```{r}
gt_generic_spread()
```

## 경제 지표 {#economy}

선거 환경에 직결되는 지표만 추립니다. 체감 물가(장바구니·주거)가 거시 수치보다 투표에 가깝게 작동한다는 점에 유의.

| 지표 | 최신값 | 기준월 | 선거 함의 |
|---|---|---|---|
| CPI (전년 대비) | 【수집】 | — | 물가는 현 사이클 최대 악재 |
| 실업률 | 【수집】 | — | — |
| 미시간대 소비자심리 | 【수집】 | — | — |
| 관세 관련 주요 조치 | 【수집】 | — | 물가 전가 경로 주시 |

: {.striped}

【수집】 위 표는 전국 일일 브리핑 누적 후 `data/national_econ.json`으로 정규화 예정.

## 외교·안보 {#foreign}

선거 쟁점화 가능성이 있는 사건 중심으로 주간 단위 정리. 한반도 관련 사안은 [Korea Watch](korea-watch.qmd)에서 상세 추적합니다.

【수집】 주간 브리핑 발행 시 타임라인 보강.

## 역사적 기준선 {#baseline}

대통령 정당은 2차 대전 이후 중간선거에서 하원 의석을 평균 두 자릿수로 잃었습니다. 지지율 40% 미만 대통령의 정당은 손실 폭이 더 컸다는 것이 일반적 패턴입니다. 다만 2026년은 **중간 재획정으로 의석-득표 환산 구조 자체가 변형**된 사이클이라, 과거 평균의 기계적 적용은 위험합니다.
