---
title: "전국 환경"
subtitle: "정치·경제·외교·트럼프 지지율 — 선거를 움직이는 거시 변수"
toc: false
include-in-header:
  - text: |
      <script src="https://cdn.jsdelivr.net/npm/chart.js@4.5.1"></script>
---

```{r}
#| include: false
source(file.path("R", "helpers.R"))
```

중간선거는 대체로 **대통령에 대한 국민투표**의 성격을 띱니다. 이 페이지는 개별 레이스 위에 놓인 전국 단위 환경 변수를 한곳에 모읍니다 — 표는 빌드 시점 스냅샷이고, 아래 그래프는 3월 이후 주간 누적 추세입니다(**양수 = 민주 우위**).

::::: {.panel-tabset}

## 개요

### 누적 추세 {#trends}

::: {#trends-root}

::: {.grid}

::: {.g-col-12 .g-col-md-6}
**트럼프 순지지도** (Silver Bulletin 평균 · 낮을수록 민주 우호)
<div style="height:220px"><canvas id="trumpChart"></canvas></div>
:::

::: {.g-col-12 .g-col-md-6}
**일반투표 — 민주 마진** (D+)
<div style="height:220px"><canvas id="genericChart"></canvas></div>
:::

:::

<p id="trends-note" class="text-muted" style="font-size:.78rem; margin-top:.5rem;"></p>

:::

<script src="assets/trends.js"></script>

### 역사적 기준선 {#baseline}

대통령 정당은 2차 대전 이후 중간선거에서 하원 의석을 평균 두 자릿수로 잃었습니다. 지지율 40% 미만 대통령의 정당은 손실 폭이 더 컸다는 것이 일반적 패턴입니다. 다만 2026년은 **중간 재획정으로 의석-득표 환산 구조 자체가 변형**된 사이클이라, 과거 평균의 기계적 적용은 위험합니다.

### 외교·안보 {#foreign}

선거 쟁점화 가능성이 있는 사건 중심으로 주간 단위 정리. 한반도 관련 사안은 [Korea Watch](korea-watch.qmd)에서 상세 추적합니다.

【수집】 주간 브리핑 발행 시 타임라인 보강.

## 여론

### 트럼프 국정지지율 {#approval}

```{r}
gt_approval()
```

이슈별 지지율(경제·인플레이션·이민·외교)은 발표 주기가 불규칙해 주간 브리핑에서 추적합니다. 핵심 패턴: **경제·물가 순지지도가 종합 순지지도보다 일관되게 낮다** — 중간선거 역풍의 주동력.

### 제너릭 밸럿 {#generic}

```{r}
gt_generic()
```

```{r}
gt_generic_spread()
```

## 조사 품질

### 조사기관별 원자료 {#pollsters}

위의 두 표는 **집계기관의 평균값**입니다. 그런데 같은 날 같은 나라를 두고 Silver Bulletin은 순지지도 -20.6, FiftyPlusOne은 -23.0을 냅니다. 이 2.4p는 집계 알고리즘의 차이이기 이전에 **원자료를 만든 조사기관들이 서로 다르게 나오기 때문**에 생깁니다. 아래는 그 원자료입니다 — 평균 한 줄이 아니라, 평균에 들어간 개별 조사 전부.

::: {.callout-warning title="구간별로 표본의 성격이 다릅니다"}
자동 수집(VoteHub 피드)은 **6/29(순지지도)·6/30(일반투표)에서 한동안 멈췄다가 8월부터 일부만 재개**됐습니다. 6월에 월 50건 안팎이던 수집량이 재개 후에는 월 한 자릿수에 그칩니다. 7월 구간은 **조사량 상위 기관(YouGov·Ipsos·RMG·ARG)의 발표 원본에서 직접 보충**한 것입니다. 6월까지의 "수십 개 기관 전수"와 달리 몇 곳만 있는 부분 표본이며, 재개 구간도 마찬가지입니다. 수동 보충분은 이동평균·하우스 이펙트 계산에서 제외하지만, 재개된 피드 행은 포함됩니다. 그래서 굵은 검은 선(이동평균)의 8월 이후 구간은 한 시점 평균이 조사 두세 건 위에 얹혀 있습니다. 이 구간의 선은 여론 변화가 아니라 표본 구성 변화를 반영할 수 있으니 참고 수준으로만 보십시오. 전체 기관을 아우르는 7월 이후 수준은 위 집계표를 보십시오. Morning Consult의 7월분은 원본 접근이 막혀 **싣지 못했습니다**(아래 대조 기록 참조).
:::

::: {#pollster-root}

::: {.grid}

::: {.g-col-12 .g-col-lg-6}
**트럼프 순지지도 — 조사기관별** (점 = 개별 조사)
<div style="height:320px"><canvas id="pollsterApprovalChart"></canvas></div>
:::

::: {.g-col-12 .g-col-lg-6}
**일반투표 마진 — 조사기관별** (양수 = 민주 우위)
<div style="height:320px"><canvas id="pollsterGenericChart"></canvas></div>
:::

:::

범례를 누르면 기관을 켜고 끌 수 있습니다. 처음에는 조사량 상위 4곳만 켜져 있고, 나머지 상위 기관은 범례에서 추가할 수 있습니다. 회색 점은 그 밖의 모든 조사기관입니다.

:::

#### 하우스 이펙트 — 어느 기관이 어느 쪽으로 치우치나 {#house-effects}

각 기관의 조사가 같은 시점 이동평균보다 평균 몇 p 높게/낮게 나왔는지입니다(5건 이상 조사한 기관만). 색은 **어느 당 쪽으로 치우쳤는가**를 뜻합니다 — **빨강 = 트럼프·공화 쪽, 파랑 = 민주 쪽**. 두 지표는 부호의 의미가 반대라는 점에 주의하십시오: 순지지도는 값이 클수록 트럼프에 후한 것이고, 일반투표 마진은 값이 클수록 민주에 후한 것입니다(그래서 막대 색의 좌우가 두 그래프에서 뒤집혀 있습니다).

::: {.grid}

::: {.g-col-12 .g-col-lg-6}
**순지지도** (20곳)
<div style="height:520px"><canvas id="approvalEffectChart"></canvas></div>
:::

::: {.g-col-12 .g-col-lg-6}
**일반투표 마진** (12곳)
<div style="height:360px"><canvas id="genericEffectChart"></canvas></div>
:::

:::

<p id="pollster-note" class="text-muted" style="font-size:.78rem; margin-top:.5rem;"></p>

<script src="assets/pollsters.js"></script>

**판독 세 가지.**

**① 단일 조사 인용은 위험하다 — 순지지도에서 특히.** 2026년 6월 한 달, 당파 조사를 뺀 54건의 순지지도는 -4(McLaughlin)에서 -37(American Research Group)까지 **33p** 흩어져 있었습니다. 기관별 평균 편차로 좁혀도 상하 폭이 22p입니다. "최신 여론조사에 따르면"으로 시작하는 문장은, 어느 기관을 골랐느냐에 따라 정반대 이야기를 만들 수 있습니다.

**② 일반투표는 훨씬 좁다.** 같은 계산에서 일반투표 마진의 기관 간 폭은 5.5p로, 순지지도의 4분의 1입니다. 질문이 "지지하십니까"보다 "어느 당 후보에 투표하겠습니까"로 구체적일수록 기관 간 합의가 커집니다. 이 사이트가 지지율보다 일반투표를 의석 전망의 축으로 쓰는 이유이기도 합니다.

**③ 응답자 모집단(A/RV/LV)은 생각만큼 크지 않다 — 그리고 지표마다 다르다.** 같은 기관이 성인 전체(A)와 등록·유력 유권자(RV/LV)를 함께 조사한 경우만 뽑아 비교하면, 순지지도는 RV/LV가 A보다 중앙값 **+3.1p** 높게 나옵니다(13곳 중 11곳이 같은 방향). 반면 일반투표 마진에서는 중앙값 **-0.4p**로 사실상 차이가 없고 방향도 엇갈립니다(8곳 중 3곳만 같은 방향). 즉 순지지도의 기관 간 22p 격차는 대부분 모집단이 아니라 **기관 고유의 성향**에서 옵니다 — 하한의 American Research Group은 성인(-15.0)과 등록유권자(-15.5) 양쪽에서 똑같이 낮게 나오므로, 그 낮음은 모집단으로 설명되지 않습니다.

::: {.callout-note collapse="true" title="이 그래프의 검은 선은 위 표의 집계값과 다른 물건입니다"}
검은 선은 당파 조사를 제외한 개별 조사의 **21일 단순 중심 이동평균**입니다. Silver Bulletin·FiftyPlusOne 등 집계기관은 여기에 **하우스 이펙트 보정·품질 가중·모집단 보정**을 얹으므로 값이 다릅니다. 실제로 6월 중순 기준 이 단순 평균은 일반투표 D+5.6으로, 보정을 거친 집계기관들의 D+6 전후보다 조금 낮습니다 — 보정 없이 평균만 내면 조사량이 많은 기관(YouGov·Morning Consult)의 성향이 그대로 반영되기 때문입니다. **두 수치를 같은 잣대로 비교하지 마십시오.** 이동평균은 창의 절반이 자료 밖으로 나가는 양끝 구간을 잘라내어, 마지막 점만 편측평균이 되는 왜곡을 피했습니다. 또한 7월 이후의 수동 보충분(상위 기관 몇 곳뿐인 부분 표본)은 이동평균·하우스 이펙트 계산에서 제외합니다. 다만 8월부터 일부 재개된 피드 행은 계산에 들어가므로, **검은 선의 뒷부분은 조사 두세 건의 평균**입니다. 뒤쪽 구간은 기관별 선과 개별 점 위주로 읽으십시오.

**한 조사는 한 번만 셉니다.** 한 여론조사가 성인·등록유권자·유력투표층으로 나뉘어 발표되면 피드에는 2~3행으로 들어옵니다. 그대로 평균 내면 같은 현장조사가 2~3번 가중되므로(2026년 순지지도 행의 20%, 일반투표의 24%가 여기 해당), 추세선과 하우스 이펙트는 **조사 단위로 한 행만** 남겨 계산합니다(우선순위 LV › RV › A). 위 그래프의 점은 실제 발표된 값이므로 전부 그대로 찍습니다.

::: {.caveat}
**원본 대조 결과 (2026-08-06 시행)** — 조사량 상위 기관의 기록을 발행기관 원본과 직접 대조했습니다. **YouGov는 2026년 70건 전부**가 Economist/YouGov 탭 리포트 PDF의 해당 페이지와 값·모집단·표본크기까지 일치했고, Marquette(10건)·Focaldata·American Research Group도 원 발표와 일치했으며, RMG의 일반투표 5개 파동도 Napolitan 토플라인 이력표와 일치했습니다. 다만 세 가지를 확인해 고쳤거나 남겨둡니다. ①피드 중복 11행(같은 조사가 두 id로 실림)은 제거했습니다. ②**RMG Research의 2025-06-30~07-10 파동은 원본 토플라인이 50/47인데 피드는 44.0/50.1로, 순지지도가 9.1p 틀렸습니다**(2025년이라 위 그래프에는 영향 없음, 원자료 CSV에는 남아 있음). ③Morning Consult·Ipsos의 **피드분(~6월)**은 원본이 각각 유료·차단이라 대조하지 못했습니다 — 미검증입니다(단, Ipsos 7/29~8/3분은 아래 보충분으로 원본 확인).

**7월 보충분 (2026-08-06 수집)** — 피드 정지 이후 구간은 기관 원본에서 직접 채웠습니다: **YouGov 4개 파동**(7/3–6·7/17–20·7/25–27·7/31–8/3, 탭 PDF 페이지 인용) · **Ipsos**(Reuters, 7/29–8/3 대형조사 n=4,505 토플라인 PDF) · **RMG 일반투표**(7/6–14, Napolitan 토플라인 PDF) · **ARG**(7/16–20, 자사 발표의 보도 인용 경유 — 원본 페이지가 자동 접근을 막아 이 행만 2차 출처 검증). 이 행들은 원자료 CSV에 `poll_id`가 `supp-`로 시작하는 행으로 구분돼 있고, 피드가 해당 구간을 따라잡으면 자동으로 피드 행에 자리를 내줍니다. Morning Consult 7월분과 RMG 순지지도 7월분은 원본 토플라인을 확보하지 못해 싣지 않았습니다.
:::

원자료는 `data/approval_polls.csv`·`data/generic_polls.csv`에 조사기관·기간·표본·모집단·출처 URL과 함께 전 기간(2025년 1월~) 그대로 보관합니다. 수집은 `scripts/fetch_pollster_polls.py`(VoteHub 공개 API).
:::

## 경제

### 경제 지표 {#economy}

선거 환경에 직결되는 지표만 추립니다. 체감 물가(장바구니·주거)가 거시 수치보다 투표에 가깝게 작동한다는 점에 유의.

```{r}
gt_national_econ()
```

#### 월별 추이 (1월~) {#econ-trends}

::: {#econ-root}

::: {.grid}

::: {.g-col-12 .g-col-md-4}
**CPI — 전년 동월 대비**
<div style="height:220px"><canvas id="cpiChart"></canvas></div>
:::

::: {.g-col-12 .g-col-md-4}
**실업률**
<div style="height:220px"><canvas id="unrateChart"></canvas></div>
:::

::: {.g-col-12 .g-col-md-4}
**미시간대 소비자심리**
<div style="height:220px"><canvas id="umcsentChart"></canvas></div>
:::

:::

<p id="econ-note" class="text-muted" style="font-size:.78rem; margin-top:.5rem;"></p>

:::

<script src="assets/econ.js"></script>

데이터는 `scripts/fetch_national_econ.py`(FRED API)가 주 1회 `data/national_econ.json`으로 갱신합니다(표=최신 스냅샷, 그래프=1월 이후 월별). 관세 관련 조치는 API가 없어 주간 브리핑(뉴스 기반)에서 추적합니다.

## 정당·자금

### 선거 자금 지형 {#money}

상원 경합주의 돈은 두 갈래로 흐릅니다. 후보 계좌(FEC 분기 보고)와 그 밖의 슈퍼팩·당 위원회(독립지출)입니다. 아래 표는 FEC에 신고된 집행액이고, 그 아래 일일 기록은 언론이 전하는 예약·약정입니다. 신고는 집행보다 늦고 예약은 집행보다 크므로 두 숫자는 같지 않습니다.

```{r}
#| output: asis
gt_fec_ie_states()
```

```{r}
#| output: asis
gt_fec_ie_committees()
```

#### 누가 어디에 돈을 대는가

- **Senate Leadership Fund(SLF, 상원 공화 지도부 계열)**: 8개 주 3억 4,200만 달러 프로그램이 뼈대입니다. 언론이 전한 주별 예약은 오하이오 7,900만, 노스캐롤라이나 7,100만, 미시간 5,100만, 조지아 4,400만 달러입니다. 메인 4,200만, 아이오와 3,300만, 뉴햄프셔 1,700만, 알래스카 1,700만 달러가 뒤를 잇습니다. 텍사스는 별도 계열(FEC 등록명 TEXAS PAC)로 들어갔고 9월 하순 팩스턴 광고를 1억 달러로 늘렸습니다. ([The Hill](https://thehill.com/homenews/campaign/5818507-gop-super-pac-announces-342m-investment-in-midterm-senate-races/) · [Texas Tribune](https://www.texastribune.org/2026/09/22/texas-paxton-ads-100-million-senate-race-talarico/))
- **Senate Majority PAC(SMP, 상원 민주 지도부 계열, FEC 등록명 WINSENATE)**: 확인된 예약은 미시간 3,000만, 아이오와 3,000만, 오하이오 2,400만 달러입니다. 노스캐롤라이나 1,100만, 알래스카 200만 달러가 뒤를 잇습니다. 텍사스에는 DSCC와 함께 투입이 없습니다. ([Axios](https://www.axios.com/2026/09/16/abdul-el-sayed-michigan-senate-democrats-schumer) · [Iowa Capital Dispatch](https://iowacapitaldispatch.com/2026/07/23/national-democratic-pac-announces-17m-fall-ad-buy-tar))
- **트럼프·머스크 계열**: MAGA Inc.는 텍사스에서 팩스턴 지원 광고를 집행 중이고 보유액이 4억 달러 이상으로 보도됐습니다. America PAC(머스크)은 텍사스·미시간·뉴햄프셔 등에서 디지털 광고로 들어왔습니다. 오하이오에서는 트럼프·머스크·코크·상원 지도부 연계 단체들이 9월 중순 한 주에 1,400만 달러를 집행했습니다. ([PBS/AP](https://www.pbs.org/newshour/politics/republicans-were-confident-about-keeping-the-senate-now-the-battle-is-wide-open) · [Detroit News/AP](https://www.detroitnews.com/story/news/politics/2026/09/18/trump-linked-pop-up-pacs-blitz-ohio-ads-against-brown-costly-senate-race))
- **당 위원회**: NRSC는 대법원 판결 뒤 협조 지출을 늘려 노스캐롤라이나에만 7~8월 약 800만 달러를 넣었고, 9월 6개 핵심 주 협조 지출은 2,930만 달러입니다. ([Semafor](https://www.semafor.com/article/09/23/2026/tim-scott-to-senate-republicans-were-still-in-this))

#### 배분에서 읽히는 것

- **돈의 위치가 반대입니다.** 민주는 후보 계좌에, 공화는 슈퍼팩에 돈이 있습니다. 9월 6개 핵심 주 TV 광고에서 민주 후보 3,280만 대 공화 후보 230만 달러였고, 공화는 협조 지출과 SLF로 메웠습니다. 후보 계좌는 방송 최저 단가를 적용받아 같은 액수로 더 많이 내보냅니다. ([Semafor](https://www.semafor.com/article/09/23/2026/tim-scott-to-senate-republicans-were-still-in-this))
- **오하이오가 사이클 최대 전장입니다.** 광고 지출 약 3억 700만 달러(공화 1억 6,900만, 민주 1억 3,800만)로 전국 최대입니다. SLF·SMP 모두 이곳에 단일 주 최대 금액을 배정했습니다. ([Axios Cleveland](https://www.axios.com/local/cleveland/2026/09/23/ohio-political-ads-brown-husted-2026-senate))
- **텍사스는 비대칭이 가장 큽니다.** 공화 외부지출이 1억 4,000만 달러를 넘는 동안 민주 지도부 계열은 들어가지 않았습니다. 후보 자금은 탈라리코가 압도하므로 "서류상 이기고 전파상 지는 선거"가 될지가 미결 질문입니다. ([Texas Tribune](https://www.texastribune.org/2026/09/22/texas-paxton-ads-100-million-senate-race-talarico/))
- **공화가 돈을 뺀 첫 사례는 노스캐롤라이나**(Old North Action 10월 예약 650만 달러 취소)이고, 더한 곳은 미시간·오하이오·아이오와·알래스카·텍사스입니다. 메인은 유권자 1인당 지출이 전국 최고입니다. ([Demlist](https://www.demlist.com/demdaily-us-senate-top-tier-update-on-maine-michigan/))

#### 자금 투입·지출 — 일일 기록

```{r}
#| output: asis
cat(money_ledger_md(40))
```

후보 계좌의 분기 수치는 각 주 State Focus의 「펀드레이징」 탭에 있습니다. 독립지출 자료는 `scripts/fetch_fec_independent_expenditures.py`가 주 1회 갱신하고, 일일 기록은 상원 일일 정리본의 「자금」 줄과 「전국 자금」 절에서 옵니다.

### 민주당 내부 지형 — DSA와 좌파 flank {#dsa}

전국 환경을 볼 때 흔히 놓치는 축이 **여당 대 야당이 아니라 야당 내부**입니다. 2026년 경선에서 **미국민주사회주의자(DSA, Democratic Socialists of America)**가 지지한 후보들이 잇달아 현역을 꺾으면서, 민주당이 다수당을 되찾을 경우 그 원내 구성이 2018년이나 2020년과 다를 가능성이 생겼습니다.

**DSA는 정당이 아닙니다.** 자체 후보 명부 없이 민주당 경선에 참여해 후보를 지지하는 조직이며, 당선자는 민주당 소속으로 활동합니다. 한국의 정당 개념으로 옮기면 "당내 정파"에 가깝습니다.

#### 2026년에 확인된 것

::: {.striped}

| 후보 | 지역구 | 확인된 결과 |
|---|---|---|
| **Rashida Tlaib** (현역) | MI-12 | **8/4 경선 68.0%**로 5선 도전 확정 (Jackson 23.9 · Nolen 8.1) |
| **Donavan McKinney** | MI-13 (디트로이트) | **8/4 현역 Shri Thanedar를 51.5–47.7로 격파** |
| **Melat Kiros** | CO-01 (덴버) | **30년 현역 Diana DeGette를 경선에서 격파** |
| **Claire Valdez** | NY-07 (브루클린·퀸스) | 6월 경선 승리 — **은퇴하는 Nydia Velázquez 의석** |
| **Darializa Avila Chevalier** | 뉴욕시 (지역구 【확인 필요】) | NYC-DSA 지지, 6월 경선 승리 |
| ~~Cori Bush~~ | MO-01 (세인트루이스) | **8/4 패배** — 현역 Wesley Bell에게 36.9–59.2 |

:::

두 건이 특히 무겁습니다. **콜로라도 1구**에서 30년 재임한 DeGette가 낙마한 것, 그리고 **미시간 13구**에서 현역 Thanedar가 3.8%p 차로 밀려난 것입니다. 둘 다 민주 강세 지역구라 **경선 승리가 사실상 당선**을 뜻합니다. 미시간 13구는 당 지도부(Jeffries·Clark·Aguilar)가 현역을 지지하고 Sanders·Tlaib·Omar·Pressley가 도전자를 지지한, 노선 대리전 성격이 뚜렷한 레이스였습니다.

#### 다만 8월 4일은 1승 1패였습니다

같은 날 **코리 부시(MO-01)는 재기에 실패**했습니다. 2024년 자신을 꺾은 현역 Wesley Bell에게 **36.9 대 59.2**, 22%p 차로 다시 졌습니다. 지출은 **27 대 1**로 밀렸고, 총 840만 달러가 투입돼 올해 미주리 최고가 경선이 됐습니다.

이 대비가 이 절의 핵심입니다. **"좌파가 밀려온다"는 한 줄 서사로 읽으면 틀립니다** — 같은 날, 같은 진영이 한 곳에서는 현역을 끌어내렸고 다른 곳에서는 압도적으로 졌습니다. 승패를 가른 것은 이념 지형보다 **자금 격차와 후보 개인의 조건**에 가까웠습니다.

#### 8/18 플로리다 — 현역이 압승했습니다

**Oliver Larkin(FL-25)**은 DSA 공인을 받아 현역 **Jared Moskowitz**에게 도전했으나, 8/18 경선에서 36.5 대 63.5로 패했습니다. 경선 전 조사 격차(Moskowitz 55.6 대 Larkin 19.9)와 5대 1 자금 열세가 그대로 결과로 이어진 셈입니다.

이 레이스가 주목받은 이유는 안전 민주 지역구가 아니라는 점이었습니다. 재획정으로 새로 그려진 지역구라 본선 경쟁력이 걸려 있었고, 미국 언론은 "민주당이 의석을 잃을 수도 있는 경선"으로 다뤘습니다. 현역이 안정적으로 통과하면서 그 시나리오는 소멸했습니다.

#### AOC의 위치 — 자주 잘못 인용되는 대목

Alexandria Ocasio-Cortez를 "DSA 소속 의원"이라고 단순화하면 정확하지 않습니다. **DSA 전국 조직은 2024년 그에 대한 지지를 철회**했고, **뉴욕시 지부가 2026년 4월 재지지를 결정**했습니다(찬성 3,078 대 반대 512). 즉 전국과 지부의 판단이 갈린 상태이며, 조직 내부에는 그가 DSA 후보 명단 전체를 지지하지 않는 데 대한 이견이 남아 있습니다. DSA는 2028년 대선 지지 여부도 논쟁 중입니다.

이 구분은 사소해 보이지만 **의석 수를 셀 때 결과가 달라집니다** — "DSA 의원 몇 명"이라는 집계는 전국 공인 기준인지 지부 기준인지에 따라 바뀝니다. 이 사이트는 어느 기준인지 밝히지 않은 집계는 싣지 않습니다.

#### 한국 독자에게 왜 중요한가

DSA 계열 후보들이 공유하는 의제 가운데 **한국과 직접 맞물리는 것은 외교·통상 축**입니다. 이스라엘 무기 금수·군사원조 중단은 미국의 동맹 지원 원칙 논쟁으로 이어지고, 이는 주한미군·방위비 분담 논의의 담론 환경에 간접 영향을 줍니다. 다만 **이들 후보가 한국을 직접 거론한 발언·표결은 확인되지 않았습니다** — 확인되는 대로 [Korea Watch](korea-watch.qmd)에 기록합니다.

더 현실적인 함의는 **민주당이 하원 다수를 되찾았을 때의 내부 역학**입니다. 좌파 flank가 커질수록 지도부의 협상 여지가 줄고, 통상·산업정책에서 노동 조건 부착 요구가 강해지는 경향이 있습니다. 한국 기업의 대미 투자(배터리·반도체)에 붙는 조건이 달라질 수 있는 경로입니다.

::: {.caveat}
**이 절에서 싣지 않은 것** — 언론에 도는 "DSA가 150명을 지원해 35명이 경선을 통과했다", "전국에 250명 이상의 DSA 공직자", "지원 레이스의 절반 가까이 승리" 같은 **총계는 원 출처를 확인하지 못해 싣지 않았습니다**. 위 표는 개별 레이스 결과를 하나씩 확인한 것만 담습니다. 공인 주체(전국 조직 vs 지부)가 각각 다르므로 **"DSA 의원 N명"으로 합산하지 마세요.** Chris Rabb(PA-03)·Avila Chevalier의 지역구 번호는 아직 확인되지 않았습니다.
:::

:::::

<script src="assets/tabs.js"></script>
