---
title: "상원 대시보드"
subtitle: "2026 상원 중간선거 — 의석 구도·경합주·경선 일정"
---

```{r}
#| include: false
source(file.path("R", "helpers.R"))
sen <- jsonlite::read_json(file.path("data", "senate_races.json"), simplifyVector = TRUE)
```

## 의석 구도 {#balance}

현재 **`r sen$current_balance`**. 민주당이 다수당(51석)을 탈환하려면 **순증 +`r sen$dem_needed_net`석**이 필요합니다. 35개 개선 의석 중 실질 경합은 아래 `r nrow(sen$races)`개 주에 압축되어 있습니다 — 민주 방어 2곳(GA·MI), 공화 방어 `r nrow(sen$races) - 2`곳.

> 순증 +4는 높은 문턱입니다. 경합주 전부가 박빙이어도, 공화 방어석 다수는 구조적으로 공화 우위(R+8 이상) 주에 있다는 점이 민주당 시나리오의 제약 조건입니다.

## 경합주 트래커 {#races}

```{r}
gt_senate()
```

- **등급은 확률이 아닙니다.** Cook·Sabato 등의 등급(Toss Up/Lean)은 전문가 판정이며, 모델·시장의 확률과 같은 잣대로 비교하지 마세요.
- `【수집】`은 아직 신뢰할 만한 집계·조사가 확보되지 않은 슬롯입니다. 추정치로 채우지 않습니다.

## 경선 캘린더 {#primaries}

본선 여론조사가 의미를 갖기 시작하는 시점은 **양당 대진이 확정된 이후**입니다. 대진 미정 주의 가상대결 조사는 참고 수준으로만 보세요.

```{r}
gt_senate_primaries()
```

## 이번 주 관전 포인트 {#watch}

기준 `r sen$as_of` (출처: 각 항목 병기)

1. **텍사스가 '경합주'가 됐다** — Paxton이 현직 Cornyn을 경선에서 꺾자 Cook Political이 TX를 Likely R → **Lean R**로 하향했습니다. 등급 하향이 곧 민주 우세를 뜻하진 않지만, 공화당이 방어 자원을 써야 하는 지도가 넓어졌다는 신호입니다.
2. **오하이오의 이례적 조사** — Fox News 조사(5/28–6/1)에서 Brown이 Husted를 53–45로 앞섰습니다. 단일 조사이므로 추세 확인 전까지는 과대해석 금물 — 다만 임명직 현직 대 전직 상원의원 구도라는 특수성은 주목할 만합니다.
3. **조지아의 시간표 비대칭** — 공화당이 6/16 결선까지 자원을 소모하는 동안 무경선 Ossoff는 현금 $32M+로 정의(定義) 광고를 선점했습니다. 결선에서 Collins가 55.5%로 본선에 오른 지금, 트럼프계로의 공화당 통합 속도가 1차 변수.

---

*이 페이지의 표는 `data/`의 정규화 파일에서 빌드 시점에 자동 생성됩니다. 기준 시각은 각 표 상단에 표기.*
