---
title: "상원 대시보드"
subtitle: "2026 상원 중간선거 — 의석 구도·경합주·경선 일정"
---

```{r}
#| include: false
source(file.path("R", "helpers.R"))
sen <- jsonlite::read_json(file.path("data", "senate_races.json"), simplifyVector = TRUE)
```

## 전국 지도 — 어디서 선거가 열리나 {#map}

```{r}
#| output: asis
cat(us_tile_map_html("senate"))
```

100석 중 **35석**만 이번에 개선됩니다(6년 임기가 3분의 1씩 돌아가는 구조 + 플로리다·오하이오 특별선거). 지도에서 **회색 빈 칸은 이번에 선거가 없는 주** — 즉 판세를 바꿀 수 있는 무대 자체가 이만큼으로 한정돼 있고, 그중 진짜 접전은 아래 9곳입니다.

## 의석 구도 {#balance}

현재 **`r sen$current_balance`**. 민주당이 다수당(51석)을 탈환하려면 **순증 +`r sen$dem_needed_net`석**이 필요합니다. 35개 개선 의석 중 실질 경합은 아래 `r nrow(sen$races)`개 주에 압축되어 있습니다 — 민주 방어 2곳(GA·MI), 공화 방어 `r nrow(sen$races) - 2`곳.

> 순증 +4는 높은 문턱입니다. 경합주 전부가 박빙이어도, 공화 방어석 다수는 구조적으로 공화 우위(R+8 이상) 주에 있다는 점이 민주당 시나리오의 제약 조건입니다.

::: {.caveat}
**사우스캐롤라이나 특별선거 — 대진 확정** — 린지 그레이엄(R-SC) 별세(7/11)로 급조된 특별선거는 8/11 예비선거와 8/25 결선으로 정리됐습니다. 트럼프가 지지한 임명직 현역 Darline Graham이 Ralph Norman을 약 52 대 48로 꺾고 공화 후보가 됐습니다. 11월 상대는 민주 Annie Andrews이지만 안전 공화 의석이라 의석 산술은 **R 53 / D 47** 그대로입니다. SC는 감시 9주에 넣지 않습니다. 다만 예비선거 연패 흐름 속에서 나온 트럼프 지지 후보의 결선 승리는 "트럼프 지지 효력" 논쟁의 반증 사례로 기록해 둡니다.
:::

## 경합주 트래커 {#races}

```{r}
gt_senate()
```

- **등급은 확률이 아닙니다.** Cook·Sabato 등의 등급(Toss Up/Lean)은 전문가 판정이며, 모델·시장의 확률과 같은 잣대로 비교하지 마세요.
- `【수집】`은 아직 신뢰할 만한 집계·조사가 확보되지 않은 슬롯입니다. 추정치로 채우지 않습니다.

## 경선 캘린더 {#primaries}

본선 여론조사가 의미를 갖기 시작하는 시점은 **양당 대진이 확정된 이후**입니다. 대진 미정 주의 가상대결 조사는 참고 수준으로만 보세요.

```{r}
gt_senate_primaries()
```

9/8 뉴햄프셔를 끝으로 **감시 9주의 본선 대진이 전부 확정**됐습니다. 8/18 알래스카 top-4 통합 예비는 Mary Peltola(D) 48.1 대 Dan Sullivan(R) 42.7로 집계가 확정됐습니다. 9/8 뉴햄프셔도 Chris Pappas 65.1%·John E. Sununu 68.4%로 양당 모두 무난히 통과했습니다. 감시 9주 밖의 사우스캐롤라이나 특별선거도 8/25 결선으로 정리됐습니다(위 상자 참조).

초점은 이제 경선이 아니라 본선 조사의 축적입니다. 대진 확정이 늦었던 주들도 9월 들어 조사가 쌓이기 시작했습니다. 미시간은 8월 이후 유력투표층(LV) 조사에서 El-Sayed 우위가 이어져, 한때의 "민주 최대 위험 의석" 프레임은 데이터로 반박된 상태입니다. 메인은 후보 스캔들 이후 4주간 조사 공백이 있었습니다. 9월 첫 주에 공개된 조사들이 연속으로 Jackson 우위(CNN +3·YouGov +4 등)를 보이며 공백이 메워졌습니다.

## 이번 주 관전 포인트 {#watch}

기준 `r sen$as_of` (출처: 각 항목 병기)

1. **뉴햄프셔 — 등급과 조사가 갈립니다** — 필수 수성 3석 중 유일한 공개석입니다. Inside Elections는 9/3 Toss-up으로 내렸지만 Cook·Sabato는 Lean D를 유지합니다. 조사도 Sununu +2(UNH)부터 Pappas +11(Rasmussen)까지 폭이 넓어, 다음 비당파 조사가 판별점입니다. ([상세: 뉴햄프셔 State Focus](states/nh.qmd))
2. **텍사스 — 확장 지도의 최전선** — Cook(8/20)에 이어 Sabato도 옮겨 두 기관 모두 Toss-up입니다. 트럼프 슈퍼팩 MAGA Inc.의 중간선거 첫 대규모 집행 1,000만 달러가 공격이 아니라 **텍사스 방어**에 투입된 것도 같은 판단의 방증입니다.
3. **예측시장의 첫 역전** — 9/6 Kalshi·Polymarket에서 민주당 상원 장악 가격이 계약 사상 처음 약 51%까지 올랐습니다. 1년 전에는 18%였고 9/13 현재는 49입니다. 등급 가중 확률(30~40%)과의 괴리가 판 전체에서 가장 큰 불일치입니다.

---

*이 페이지의 표는 `data/`의 정규화 파일에서 빌드 시점에 자동 생성됩니다. 기준 시각은 각 표 상단에 표기.*
