---
title: "상원 대시보드"
subtitle: "2026 상원 중간선거 — 의석 구도·경합주·경선 일정"
---

```{r}
#| include: false
source(file.path("R", "helpers.R"))
sen <- jsonlite::read_json(file.path("data", "senate_races.json"), simplifyVector = TRUE)
```

## 전국 지도 — 어디서 선거가 열리나 {#map}

```{r}
#| output: asis
cat(us_tile_map_html("senate"))
```

100석 중 **35석**만 이번에 개선됩니다(6년 임기가 3분의 1씩 돌아가는 구조 + 플로리다·오하이오 특별선거). 지도에서 **회색 빈 칸은 이번에 선거가 없는 주** — 즉 판세를 바꿀 수 있는 무대 자체가 이만큼으로 한정돼 있고, 그중 진짜 접전은 아래 8곳입니다.

## 의석 구도 {#balance}

현재 **`r sen$current_balance`**. 민주당이 다수당(51석)을 탈환하려면 **순증 +`r sen$dem_needed_net`석**이 필요합니다. 35개 개선 의석 중 실질 경합은 아래 `r nrow(sen$races)`개 주에 압축되어 있습니다 — 민주 방어 2곳(GA·MI), 공화 방어 `r nrow(sen$races) - 2`곳.

> 순증 +4는 높은 문턱입니다. 경합주 전부가 박빙이어도, 공화 방어석 다수는 구조적으로 공화 우위(R+8 이상) 주에 있다는 점이 민주당 시나리오의 제약 조건입니다.

::: {.caveat}
**린지 그레이엄(R-SC) 별세(7/11)** — 사우스캐롤라이나에 특별선거가 급조돼 2026 상원 레이스가 사실상 '9번째'로 늘었습니다. McMaster 주지사가 임시 상원의원을 지명(트럼프가 여동생 Darlene Graham Nordone 추천)하므로 의석 산술은 그대로 **R 53 / D 47**로 복귀하나, 임시 지명 전까지는 일시적으로 52–47입니다. SC는 안전 공화라 감시 8주에는 넣지 않되, **8/11 혼돈 특별 예비**(결선 8/25 가능)는 판도 확장의 꼬리 리스크로 아래 경선 캘린더에 기록합니다.
:::

## 경합주 트래커 {#races}

```{r}
gt_senate()
```

- **등급은 확률이 아닙니다.** Cook·Sabato 등의 등급(Toss Up/Lean)은 전문가 판정이며, 모델·시장의 확률과 같은 잣대로 비교하지 마세요.
- `【수집】`은 아직 신뢰할 만한 집계·조사가 확보되지 않은 슬롯입니다. 추정치로 채우지 않습니다.

## 경선 캘린더 {#primaries}

본선 여론조사가 의미를 갖기 시작하는 시점은 **양당 대진이 확정된 이후**입니다. 대진 미정 주의 가상대결 조사는 참고 수준으로만 보세요.

```{r}
gt_senate_primaries()
```

**8/4 미시간을 끝으로 감시 8주 중 7곳의 대진이 확정**됐습니다. 남은 것은 **8/18 알래스카**(top-4 통합 예비) 하나뿐이고, 9/8 뉴햄프셔는 양당 모두 사실상 단일 구도라 형식적 절차에 가깝습니다. 감시 8주 밖에서는 그레이엄 별세로 급조된 **8/11 사우스캐롤라이나 특별 예비**(과반 미달 시 8/25 결선)가 남아 있습니다.

이 표를 시간순으로 읽으면 **본선 조사를 언제부터 믿을 수 있는지**가 드러납니다. 노스캐롤라이나(3/3 확정)는 다섯 달째 대진이 굳어 있어 조사 축적이 가장 두껍고, 반대로 미시간은 이번 주에야 대진이 정해져 **엘사예드 대 로저스 구도의 본선 조사가 아직 한 건도 없습니다** — 현재 인용되는 R+10.3은 예비 이전의 가상대결입니다. 메인 역시 후보가 7/25에야 교체돼 조사가 한 건뿐입니다.

## 이번 주 관전 포인트 {#watch}

기준 `r sen$as_of` (출처: 각 항목 병기)

1. **미시간 대진 확정 — 그리고 조사 공백** — 8/4 민주 경선에서 El-Sayed가 Stevens를 **48.5–47.5**로 제압했습니다. 문제는 이 대진의 본선 조사가 아직 없다는 점입니다 — 예비 전 유일한 가상대결(Glengariff 7/22–24)은 Rogers +10.3이었는데, 같은 조사가 Stevens로는 동률이었습니다. 반면 예측시장은 엘사예드 59¢로 민주 우위를 봅니다. **조사와 시장이 정면으로 엇갈리는 유일한 주**이고, 8월 중 나올 첫 본선 조사가 판별점입니다. ([상세: 미시간 State Focus](states/mi.qmd))
2. **8/11 사우스캐롤라이나 특별 예비** — 12명 난립이라 **8/25 결선 가능성**이 낮지 않습니다. 안전 공화라 의석 산술은 그대로지만, 8월 혼돈은 판도 확장의 꼬리 리스크입니다(위 상자 참조).
3. **8/18 알래스카 top-4** — 감시 8주 중 마지막 미확정 대진. 출마 16명에 **동명이인 'Dan J. Sullivan'이 등재**돼(6월 자격 박탈 결정이 뒤집힘) RCV 1차 집계의 혼동 변수가 살아 있습니다. ([상세: 알래스카 State Focus](states/ak.qmd))

---

*이 페이지의 표는 `data/`의 정규화 파일에서 빌드 시점에 자동 생성됩니다. 기준 시각은 각 표 상단에 표기.*
