---
title: "상원 대시보드"
subtitle: "2026 상원 중간선거 — 의석 구도·경합주·경선 일정"
---

```{r}
#| include: false
source(file.path("R", "helpers.R"))
sen <- jsonlite::read_json(file.path("data", "senate_races.json"), simplifyVector = TRUE)
```

## 의석 구도 {#balance}

현재 **`r sen$current_balance`**. 민주당이 다수당(51석)을 탈환하려면 **순증 +`r sen$dem_needed_net`석**이 필요합니다. 35개 개선 의석 중 실질 경합은 아래 `r nrow(sen$races)`개 주에 압축되어 있습니다 — 민주 방어 2곳(GA·MI), 공화 방어 `r nrow(sen$races) - 2`곳.

> 순증 +4는 높은 문턱입니다. 경합주 전부가 박빙이어도, 공화 방어석 다수는 구조적으로 공화 우위(R+8 이상) 주에 있다는 점이 민주당 시나리오의 제약 조건입니다.

::: {.caveat}
**린지 그레이엄(R-SC) 별세(7/11)** — 사우스캐롤라이나에 특별선거가 급조돼 2026 상원 레이스가 사실상 '9번째'로 늘었습니다. McMaster 주지사가 임시 상원의원을 지명(트럼프가 여동생 Darlene Graham Nordone 추천)하므로 의석 산술은 그대로 **R 53 / D 47**로 복귀하나, 임시 지명 전까지는 일시적으로 52–47입니다. SC는 안전 공화라 감시 8주에는 넣지 않되, **8/11 혼돈 특별 예비**(결선 8/25 가능)는 판도 확장의 꼬리 리스크로 아래 경선 캘린더에 기록합니다.
:::

## 경합주 트래커 {#races}

```{r}
gt_senate()
```

- **등급은 확률이 아닙니다.** Cook·Sabato 등의 등급(Toss Up/Lean)은 전문가 판정이며, 모델·시장의 확률과 같은 잣대로 비교하지 마세요.
- `【수집】`은 아직 신뢰할 만한 집계·조사가 확보되지 않은 슬롯입니다. 추정치로 채우지 않습니다.

## 경선 캘린더 {#primaries}

본선 여론조사가 의미를 갖기 시작하는 시점은 **양당 대진이 확정된 이후**입니다. 대진 미정 주의 가상대결 조사는 참고 수준으로만 보세요.

```{r}
gt_senate_primaries()
```

## 이번 주 관전 포인트 {#watch}

기준 `r sen$as_of` (출처: 각 항목 병기)

1. **메인 후보 교체 — 7/25 전당대회** — 경선 압승했던 Platner(D)가 성폭행 의혹으로 7/10 사퇴, 민주 후보는 7/25 지명전당대회에서 새로 선출됩니다. 선두 Shah(7/13 서명요건 첫 충족)·Bellows·Jackson이 당파 조사에서 Collins와 접전 — 독립 기관 첫 조사는 7/15 이후 전망. ([상세: 메인 State Focus](states/me.qmd))
2. **그레이엄(R-SC) 별세로 9번째 레이스** — 안전 공화이나 8/11 특별 예비의 8월 혼돈이 판도 확장의 꼬리 리스크(위 상자 참조).
3. **NC 좁혀짐 + Q2 FEC(7/15)** — PPP(7/13) 쿠퍼 +4로 기존 +11~14보다 축소(공화 부동층 결집), 등급은 Lean D 유지. 7/15 2분기 FEC 보고에서 8개 주 모금(Talarico $30M·Peltola $7M 등) 첫 검증.

---

*이 페이지의 표는 `data/`의 정규화 파일에서 빌드 시점에 자동 생성됩니다. 기준 시각은 각 표 상단에 표기.*
