---
title: "PA-01 Pennsylvania 1st — Fitzpatrick"
toc: false
---

```{r}
#| include: false
source(file.path("R", "helpers.R"))
```

```{r}
#| output: asis
cat("")
```

**해리스가 이긴 구를 지키는 공화 현직.** 필라델피아 북부 교외 벅스카운티가 거의 전부인 이 지역구는 대선에서는 민주 쪽으로 기울고 하원에서는 6선에 도전하는 Brian Fitzpatrick(공화)을 뽑아 온 분할투표 지역입니다. 도전자는 벅스카운티 커미셔너 Bob Harvie(민주)입니다. 유일한 공개 조사(GQR, 8월)는 49 대 48이지만 등급은 세 기관 모두 공화 우세이고, 예측시장은 공화 60% 안팎입니다.

::: {.summary}
- **구도**: 공화 현직 방어 — Fitzpatrick(6선 도전, FBI 출신, 문제해결모임 공동의장) vs Harvie(벅스카운티 커미셔너). Cook Likely R · IE·Sabato Lean R.
- **변화**: 트럼프 예산법안 반대, 이란 전쟁권한 결의 찬성 2회 등 현직의 거리두기 표결이 쌓였고, 도전자는 4회 토론을 제안했으나 미합의.
- **한국 함의**: 직접 표결 미확인. 2024년 정보위 국가안보소위원장으로 대만·한국·일본 순방.
:::

::::: {.panel-tabset}

## 지역구 배경

- PA-01은 벅스카운티 전역과 몽고메리카운티 일부를 포함하며 필라델피아 북부 교외에 해당합니다([WHYY](https://whyy.org/articles/election-2026-pennsylvania-1st-congressional-district-voter-guide/)).
- 벅스카운티 인구는 2024년 기준 약 64만 7,461명입니다([Pennsylvania Demographics](https://www.pennsylvania-demographics.com/bucks-county-demographics)).
- 인종 구성은 백인 79.9%, 히스패닉 6.6%, 아시아계 5% 순입니다([Pennsylvania Demographics](https://www.pennsylvania-demographics.com/bucks-county-demographics)).
- 벅스카운티 중위가구소득은 2024년 기준 약 11만 4,764달러로 펜실베이니아 평균보다 47.2% 높습니다([USAFacts](https://usafacts.org/answers/what-is-the-income-of-a-us-household/county/bucks-county-pa/)).
- Cook PVI는 2024·2020년 대선 결과 기준 D+1로 전국 평균보다 근소하게 민주 성향입니다([Cook Political Report](https://www.cookpolitical.com/cook-pvi/2025-partisan-voting-index/district-map-and-list)).
- 2024년 대선에서 해리스가 이 지역구에서 1포인트 미만 차로 이겼다는 분석이 있으나 지역구 단위 정확한 득표율은 미확인입니다([Spotlight PA](https://www.spotlightpa.org/news/2026/09/brian-fitzpatrick-bob-harvie-midterms-pennsylvania-congress-elections)).
- 반면 벅스카운티만 보면 2024년 대선은 트럼프 49.42%, 해리스 49.29%로 291표 차 초박빙이었습니다([LevittownNow](https://levittownnow.com/2024/11/29/final-results-show-president-elect-trump-won-bucks-county-by-few-hundred-votes/)).
- 2024년 하원 선거에서 피츠패트릭은 56.4%(약 12.8포인트 차)로 승리했습니다([Inquirer](https://www.inquirer.com/politics/election/1st-congressional-district-2024-election-results-20241105.html)).
- 2022년 하원 선거에서는 54.9%로 재선에 성공했습니다([Wikipedia](https://en.wikipedia.org/wiki/2022_United_States_House_of_Representatives_elections_in_Pennsylvania)).
- 즉 PA-01은 대선에서는 민주 쪽으로 기울면서도 하원은 공화 현역을 뽑아온 스플릿티켓 지역구입니다([WHYY](https://whyy.org/articles/election-2026-pennsylvania-1st-congressional-district-voter-guide/)).

## 후보자

### 현직

- 피츠패트릭은 15년간 FBI 특수요원 겸 연방검사로 재직하며 부패·방첩 수사를 이끈 경력을 갖고 있습니다([Brian Fitzpatrick 공식 선거캠프](https://www.brianfitzpatrick.com/bio/)).
- 현재 하원 정보위원회와 세입위원회에 소속되어 있습니다([Congress.gov](https://www.congress.gov/member/brian-fitzpatrick/F000466)).
- 초당파 모임인 문제해결모임(Problem Solvers Caucus)의 공동의장을 119대 의회에서도 만장일치로 연임했습니다([Fitzpatrick 하원의원실](https://fitzpatrick.house.gov/2025/1/fitzpatrick-unanimously-reelected-to-lead-bipartisan-problem-solvers-caucus-for-the-119th-congress)).
- 2025년 7월 트럼프의 감세·지출 패키지 최종안에 반대했습니다. 공화 반대는 Massie와 둘뿐이었습니다([Inquirer](https://www.inquirer.com/politics/nation/brian-fitzpatrick-house-vote-big-beautiful-bill-update-20250703.html)).
- 2026년 7월과 9월 이란 전쟁권한 결의안에 두 차례 모두 찬성표를 던져 공화당 이탈 소수파에 합류했습니다([Washington Times](https://www.washingtontimes.com/news/2026/sep/15/house-passes-third-resolution-end-iran-conflict-picks-new-gop/)).
- 관세 정책에서는 트럼프의 포괄적 관세 권한 확대에는 반대했지만, 러시아산 에너지 구매국 제재용 관세 법안은 공동발의했습니다([Fitzpatrick 하원의원실](https://fitzpatrick.house.gov/2025/9/joint-statement-from-fitzpatrick-graham)).
- 대법원의 관세 위헌 판결을 환영하는 성명도 냈습니다([Fitzpatrick 하원의원실](https://fitzpatrick.house.gov/2026/2/statement-on-supreme-court-s-tariff-decision)).
- 우크라이나 지원 축소 움직임에 반발해 러시아 제재법(Sanctioning Russia Act) 강제 표결을 추진했습니다([Wikipedia](https://en.wikipedia.org/wiki/Sanctioning_Russia_Act)).
- 이런 이탈 행보로 트럼프와는 상당한 거리를 유지하는 것으로 평가됩니다([Spotlight PA](https://www.spotlightpa.org/news/2026/09/brian-fitzpatrick-bob-harvie-midterms-pennsylvania-congress-elections)).
- 한국 관련 표결은 미확인이나, 2024년 1월 하원 정보위 국가안보소위원장 자격으로 대만·한국·일본을 순방한 기록이 있습니다([Fitzpatrick 하원의원실](https://fitzpatrick.house.gov/2024/1/recap-fitzpatrick-leads-trip-to-taiwan-south-korea-and-japan)).

### 도전자

- 2026년 5월 19일 민주 예선에서 밥 하비(벅스카운티 커미셔너)가 루시아 시모넬리를 약 65% 대 35%로 이겼습니다([WHYY](https://whyy.org/articles/election-2026-pennsylvania-primary-first-district-bucks-county-winner/)).
- 하비는 2019년 벅스카운티 커미셔너에 처음 당선돼 의장·부의장을 지냈고, 이전에는 26년간 고교 사회교사로 근무했습니다([Penn Capital-Star](https://penncapital-star.com/campaigns-elections/bucks-commissioner-bob-harvie-wins-primary-nod-to-challenge-fitzpatrick/)).
- 핵심 메시지는 카운티 행정 경험으로 피츠패트릭의 '초당파' 이미지에 맞서는 것입니다. 피츠패트릭은 이번이 6선 도전입니다([Inquirer](https://www.inquirer.com/politics/nation/pennsylvania-primary-election-swing-district-results-20260519.html)).

## 판세

- Cook Political Report는 PA-01을 토스업이 아닌 공화 우세(Likely Republican) 계열로 분류하고 있으며, 최근 변경일은 미확인입니다([Cook Political Report](https://www.cookpolitical.com/house/race/483911)).
- Inside Elections는 2025년 12월 랭킹에서 이 지역구를 Likely Republican에서 Lean Republican으로 하향 조정했습니다([PoliticsPA](https://politicspa.com/inside-elections-moves-pa-01-from-likely-to-lean-republican/145147/)).
- Sabato's Crystal Ball도 현재 이 지역구를 Lean Republican으로 분류하고 있습니다([270toWin](https://www.270towin.com/2026-house-election/table/crystal-ball-2026-house-forecast)).
- 유일한 공개 여론조사는 민주계 여론조사기관 GQR이 8월 19~23일 적격유권자 400명을 대상으로 실시했으며 피츠패트릭 49%, 하비 48%로 오차범위 내 접전이었습니다([GQR·Election.org](https://www.election.org/election/2026/us-house/pennsylvania/district-1)).
- 민주계 기관의 하우스 이펙트를 감안하면 실질 격차는 피츠패트릭 +3~4p 안팎으로 읽힙니다. 이 수치는 사이트 하원 브리핑의 판독이며 확정치가 아닙니다.
- 9월 중순 피츠패트릭 캠프가 배포한 내부 조사는 51% 대 42%였습니다. 캠프 배포 조사라 할인해 읽어야 합니다([PoliticsPA](https://politicspa.com/internal-pa-01-poll-shows-harvie-within-margin-of-error-against-fitzpatrick/150216/)).
- 예측시장에서는 9월 중순 기준 공화당 승리 확률이 60%(칼시·폴리마켓 각 62센트)로 형성되어 있습니다([City & State PA](https://www.cityandstatepa.com/prediction-markets/races/pa-01-house)).

## 자금

```{r}
#| output: asis
gt_house_fec("PA-01")
```

```{r}
#| output: asis
gt_house_ie("PA-01")
```

### 보도된 예약·집행

- 2026년 2분기(6월 30일 기준) 피츠패트릭 캠프는 103만 달러를 모금하고 190만 달러를 지출했으며 현금 보유액은 635만 달러입니다([LevittownNow](https://levittownnow.com/2026/07/16/rep-fitzpatrick-commissioner-harvie-post-campaign-finance-totals/)).
- 같은 기간 하비 캠프는 55만 2,297.71달러를 모금하고 36만 1,805.92달러를 지출했으며 현금 보유액은 79만 4,921.25달러입니다([LevittownNow](https://levittownnow.com/2026/07/16/rep-fitzpatrick-commissioner-harvie-post-campaign-finance-totals/)).
- 다음 정기 신고인 3분기 FEC 보고서는 2026년 10월 15일 마감입니다([FEC](https://www.fec.gov/help-candidates-and-committees/dates-and-deadlines/2026-reporting-dates/2026-quarterly-filers/)).
- 두 개 슈퍼팩이 펜실베이니아 하원 경합구 매체 광고에 총 3,350만 달러를 예약했다고 보도됐으나 PA-01 개별 배정액은 미확인입니다([TheCenterSquare](https://www.thecentersquare.com/pennsylvania/article_f4fb494f-f266-431e-9e9b-83ec0bb073af.html)).
- AdImpact의 PA-01 개별 광고 예약·집행 규모는 신뢰할 만한 2026 사이클 수치를 찾지 못해 미확인입니다.

## 일정·관전 포인트

- 하비 측은 벅스카운티 3회·몽고메리카운티 1회 등 4차례 토론을 제안했습니다([Bucks County Beacon](https://buckscountybeacon.com/2026/08/democratic-candidate-bob-harvie-challenges-incumbent-republican-brian-fitzpatrick-to-four-pa-01-congressional-debates/)).
- 피츠패트릭 캠프는 하비 측 자료 공개를 조건으로 내걸며 아직 일정에 합의하지 않았습니다([Inquirer](https://www.inquirer.com/politics/election/bob-harvie-brian-fitzpatrick-four-debate-times-pennsylvania-20260818.html)).
- 유권자 등록 마감은 2026년 10월 19일이며, 선거일 15일 전이라는 주법 규정과 같습니다([Urban League of Greater Philadelphia](https://www.urbanleaguephila.org/post/voter-season-is-here-three-dates-that-decide-whether-your-voice-counts)).
- 우편투표 신청 마감은 2026년 10월 27일 오후 5시입니다([PoliticsPA](https://www.politicspa.com/elections/election-dates)).
- 본선거일은 2026년 11월 3일이며, 다음 분수령은 10월 중순 3분기 FEC 보고와 이후 확정될 토론 일정입니다([PoliticsPA](https://www.politicspa.com/elections/election-dates)).

::: {.caveat}
**갱신 규약** — 표는 주간 발행이 FEC에서 자동 갱신합니다(`scripts/fetch_fec_house.py`). 산문은 2026-09-27 조사 기준이며, 하원 일일 브리핑을 이 페이지에 매일 반영하는 체계는 설계안(`pipeline_prompts/하원_일일_사이트반영_설계안.md`) 단계입니다. 확인하지 못한 항목은 '미확인'으로 두었습니다.
:::

:::::
