---
title: "조지아 주지사 Georgia Governor"
---

```{r}
#| include: false
source(file.path("R", "helpers.R"))
```

```{r}
#| output: asis
cat(governor_cards_html("GA"))
```

```{r}
#| output: asis
cat(governor_card_html("GA"))
```

Kemp 주지사의 임기 제한으로 열린 개방석이자, **트럼프 보증이 처음 꺾인 곳**입니다. 6/16 공화 결선에서 헬스케어 억만장자 **Rick Jackson이 트럼프·Kemp가 지지한 Burt Jones 부지사를 52.8–47.3으로 제압**했습니다 — 조지아 역사상 최고가 비방전(경선+결선 약 $138.6M) 끝의 결과입니다. 같은 주에서 상원(Ossoff)도 동시에 치러져 **한 주에 상원·주지사가 함께 걸린 최대 격전지**입니다.

::: {.summary}
- **구도**: 공화 방어 개방석(Kemp 임기 제한) — Bottoms(전 애틀랜타 시장·바이든 백악관 고문) vs Jackson(Jackson Healthcare 창업자, 첫 공직 출마). **전 기관 Toss-up.**
- **변화**: 공개 조사 3건이 Bottoms 우위~동률(+7.2·+2·0) — 집계 평균 Bottoms +5~6. 시장은 민주 57¢.
- **한국 함의**: 현대차 메타플랜트·SK온 배터리의 주 — 주지사가 인허가·세제 인센티브의 실질 결정권자.
:::

## 1. 주 개요

- **개방석의 배경**: Kemp는 연속 2선 임기 제한으로 물러납니다(2026년 상원 불출마도 함께 선언). 애브람스가 불출마한 가운데 민주당은 **흑인 여성 후보(Bottoms)의 주 전체 시험대**를, 공화당은 **'비(非)MAGA 아웃사이더'(Jackson)의 절연 실험**을 각각 치릅니다 — 트럼프 −20 환경에서 트럼프 후보(Jones)를 꺾고 올라온 대진이라는 점이 이 레이스의 정체성입니다.
- **2028년으로 이어지는 권한**: 조지아 주지사는 2028년 대선 인증 국면의 당사자입니다. 2020년 인증 갈등의 무대였던 주라는 점에서 상원 못지않은 관찰 대상입니다.

## 2. 제도 — 과반-결선

조지아는 과반(50%+1) 미달 시 상위 2인이 결선을 치릅니다. 이번 공화 경선이 정확히 그 경로였습니다(5/19 1차: Jones 38·Jackson 33·Raffensperger 15·Carr 12 → 6/16 결선). 제도 상세와 본선 함의는 [상원 조지아 페이지 2절](../states/ga.qmd)에 정리돼 있습니다.

## 3. 관전점

Jackson의 **사실상 무제한 자기자금**(경선·결선에 ~$108M 투입)과 빈곤·위탁가정 출신 자수성가 서사가 공화당의 자산이고, 공직·행정 경험 전무와 70대 초선 도전이 검증 포인트입니다. Bottoms는 전국 인지도(2020 부통령 후보군·백악관 경력)와 애틀랜타 대도시권 조직이 자산이지만, **시장 재선 포기 전력('중도하차' 공격 소재)**과 애틀랜타 밖 득표력이 미검증입니다. 애브람스 부재 속 민주당의 흑인 여성 후보 시험대이자, 2028년 조지아 인증 권한의 향배가 걸린 레이스입니다.

## 4. 최신 여론조사 {#polls}

```{r}
gt_governor_polls("GA")
```

> 세 조사가 +7.2 ~ 동률로 벌어져 있고, 그중 Bottoms 우위 최대치(State Navigate)는 표본이 작습니다(LV 448). 공화 성향 기관(Fabrizio Lee)에서도 Bottoms +2가 나온 점이 오히려 유의미합니다.

## 5. 자금 {#money}
```{r}
#| output: asis
cat(governor_money_html("GA"))
```

**자기자금 대 소액기부 네트워크의 대비**가 이 레이스 자금 구조의 본질입니다. Jackson의 화력은 사실상 무제한이지만, 경선·결선에서 이미 $100M+를 소모한 뒤의 본선 지속력은 별개 문제입니다.

## 6. 한국 함의

**후보들의 한국 관련 직접 발언은 확인되지 않았습니다.** 다만 조지아는 **현대차 메타플랜트·SK온 배터리**가 있는 주로, 주지사의 인허가·인센티브·전력 정책이 한국 기업 투자 환경의 실질 변수입니다. 2025년 9월 현대-LG 배터리 공장 ICE 단속 사태처럼 연방-주 정치가 교차하는 사안에서 주지사의 스탠스가 직접 작동합니다 — 후보별 입장이 확인되는 대로 [Korea Watch](../korea-watch.qmd)에 기록합니다.

*작성 2026-08-12 · 등급: Cook·Sabato·IE·컨센서스 Toss-up · 시장 민주 57¢(Kalshi 8/10) · 프로필·조사 상세 기준 2026-08-07*
