---
title: "아이오와 주지사 Iowa Governor"
---

```{r}
#| include: false
source(file.path("R", "helpers.R"))
```

```{r}
#| output: asis
cat(governor_cards_html("IA"))
```

```{r}
#| output: asis
cat(governor_card_html("IA"))
```

Reynolds의 불출마 선언(2025-04-11, 가족 사유)으로 열린 개방석입니다. 이 레이스가 흥미로운 이유는 **같은 날 같은 유권자가 뽑는 상원과 예측시장 평가가 24포인트 갈리기 때문**입니다 — 상원 민주 41¢, 주지사 민주 65¢(Kalshi 8/10). 주 지형으로는 설명되지 않는 격차이고, 남는 설명은 후보 효과입니다. **Sand는 2022년 아이오와에서 주 전체 선출직에 당선된 유일한 민주당원**(감사원장)입니다.

::: {.summary}
- **구도**: 공화 방어 개방석(Reynolds 불출마) — Sand(주 감사원장 2선·무경쟁 공천) vs Lahn(사업가·첫 공직 출마). Cook(4/9↑)·Sabato **Toss-up**, IE는 8/6 **Tilt D**로 민주 쪽.
- **변화**: 공개 조사 2건 모두 Sand 우위(+9·+1). 트럼프 +13.2 주에서 상원(Turek)과 **동조화된 민주 우위 신호** — 다만 상원보다 주지사 쪽이 훨씬 강하다.
- **한국 함의**: 직접 연결 미확인 — 농업·통상 간접 경로는 [상원 아이오와 페이지](../states/ia.qmd) 참조.
:::

## 1. 주 개요

- **Sand의 위치**: 2018년 감사원장 51.0%(공화 현직 격파) → 2022년 재선 50.1%(0.2%p). '3당파(tri-partisan)' 초당 브랜드와 부패 감시 이력, 그리고 **2025년 한 해 $9.5M·현금 $13.2M**라는 주 기록 모금(주지사 후보 전국 최상위급)이 Cook 4/9 상향의 명시 사유였습니다.
- **Lahn의 이변**: 6/2 공화 경선에서 **트럼프가 막판 지지한 현역 연방하원 Feenstra를 37.8 대 37.0으로** 꺾었습니다 — 35% 문턱을 넘겨 전당대회행을 피한 최소 승리입니다(같은 규칙이 상원 경선에도 적용됩니다 — [상원 페이지 2절](../states/ia.qmd)의 §43.65 참조). 위치토 사립학교 공동창업(코크 계열)·MAHA 지지가 기반이고, 공직 경험 전무와 2023년 아이오와 이주·캔자스 투표 이력의 거주 논란이 검증 포인트입니다.
- **등급 이동**: Cook 4/9 Lean R→Toss-up(Sand 모금 사유 명시), IE 8/6 Toss-up→**Tilt D** — 상원 IE 하향(Tilt R)과 같은 날, 반대 방향입니다.

## 2. 제도

경선 35% 규칙·본선 단순다수 등 아이오와 선거 제도는 [상원 아이오와 페이지 2절](../states/ia.qmd)에 정리돼 있습니다.

## 3. 관전점

**상원과의 24포인트 괴리 그 자체**가 관전점입니다. 같은 전국 환경, 같은 주 지형에서 Sand가 Turek보다 훨씬 앞서는 것은 8년 주 전체 선출직의 인지도·초당 브랜드·기록적 자금의 결합 효과로 읽힙니다. 거꾸로 말하면 Lahn이 본선 검증(첫 공직 출마)을 통과하는지, 트럼프 +13 지형의 '기본값'이 후보 효과를 눌러내는지의 싸움입니다.

## 4. 최신 여론조사 {#polls}

```{r}
gt_governor_polls("IA")
```

> Fox +9와 NYT/Siena +1의 간격이 큽니다 — 모집단(RV vs LV) 차이를 고려해도 단일 조사보다 방향(둘 다 Sand 우위)을 보세요.

## 5. 자금 {#money}
```{r}
#| output: asis
cat(governor_money_html("IA"))
```

Sand의 현금 $13.2M은 처가(Lauridsen家) 자금 의존이라는 공격 소재와 동전의 양면입니다. Lahn은 경선에서 자기자금 $2M 대출로 Feenstra 모금을 추월했지만 본선 화력은 미검증입니다.

## 6. 한국 함의

**직접 연결이 확인되지 않았습니다.** 아이오와의 한국 접점(소고기·옥수수·돈육 수출과 관세 국면)은 연방 통상 사안이라 [상원 아이오와 페이지 6절](../states/ia.qmd)에서 다룹니다 — 주지사 후보의 관련 발언이 확인되면 [Korea Watch](../korea-watch.qmd)에 기록합니다.

*작성 2026-08-12 · 등급: Cook Toss-up(4/9↑) · Sabato Toss-up · IE Tilt D(8/6↑) · 시장 민주 65¢(Kalshi 8/10) · 프로필·조사 상세 기준 2026-08-07*
