---
title: "캔자스 주지사 Kansas Governor"
---

```{r}
#| include: false
source(file.path("R", "helpers.R"))
```

```{r}
#| output: asis
cat(governor_cards_html("KS"))
```

```{r}
gt_governor_detail("KS")
```

Kelly 주지사의 임기 제한으로 열린 개방석 — **경합 8주 중 유일하게 등급이 공화 우위(Lean R)인 민주 방어석**입니다. 즉 현 지형에서 민주당이 방어에 실패할 가능성이 가장 높은 곳으로 분류되는 주입니다. 트럼프가 이긴 주의 민주당 보유 주지사직 5곳 중 하나이기도 합니다.

::: {.summary}
- **구도**: 민주 방어 개방석(Kelly 임기 제한) — Holscher(주 상원의원) vs Masterson(주 상원의장). Cook·Sabato **Lean R**, IE Tilt R. 시장 민주 20¢.
- **변화**: 8/4 경선으로 대진 확정 — Masterson 43%(7인 경선), Holscher는 **Kelly가 지지한 후보를 49 대 39로** 꺾고 공천. 본선 공개 조사는 아직 없다.
- **한국 함의**: 직접 연결 미확인.
:::

## 1. 주 개요

- **켈리 공식의 시험대**: 캔자스는 연방 선거 기준 공화 우위 주지만 **최근 3연속 민주 주지사를 뽑았고**, 2022년 낙태권 주민투표에서 59%가 낙태권 유지를 택한 주입니다. Kelly식 온건·교육 중심 브랜드가 후계자에게 이전되는지가 이 레이스의 본질입니다.
- **경선이 말해준 것**: 공화 쪽은 강성 보수(Masterson, 트럼프·Marshall 상원의원 지지)가 7인 경선을 43%로 정리했고, 민주 쪽은 **현직 주지사가 지지한 후보가 패배**했습니다 — Holscher는 공화 성향 교외(오버랜드파크) 지역구에서 연승해 온 자력 승부형입니다. 같은 날 공화당이 추진한 **주 대법관 직선제 개헌안이 61.3 대 38.7로 부결**된 것은 민주 측 조직력의 방증으로 읽힙니다.
- **Masterson의 리스크**: 주의회 권력 정점의 입법 실적이 자산이나, 2011년 개인 파산 전력과 강경 사회 이슈 주도(낙태권 유지 59% 주에서의 중도 이탈 위험)가 검증 포인트입니다.

## 2. 제도

- **경선**: 폐쇄형이지만 **무당파는 당일 현장에서 정당 등록을 하고 참여**할 수 있습니다(기존 정당 등록자의 당 변경은 불가).
- **임기**: 연속 2선 제한 — Kelly의 퇴장 사유입니다.
- **사법부 전선**: 8/4 주민투표에서 공화당이 추진한 주 대법관 직선제 개헌안이 61.3 대 38.7로 부결됐습니다 — 사법부 구성 방식을 둘러싼 대치는 이 레이스의 배경 전선으로 남아 있습니다.

## 3. 관전점

등급대로면 공화 탈환이 기본값이지만, 캔자스는 **등급이 민주당을 과소평가해 온 전례**(2018·2022 Kelly)가 있는 주입니다. 브라운백 감세 실패의 기억, 낙태권 주민투표의 조직력, 교외 이반 — Holscher가 쓸 수 있는 자원은 Kelly가 두 번 이겼던 그 조합입니다. 반대로 개방석에서 현직 프리미엄 없이 그 조합이 재현되는지가 미검증입니다.

## 4. 최신 여론조사 {#polls}

```{r}
gt_governor_polls("KS")
```

## 5. 자금

```{r}
#| output: asis
cat(governor_money_html("KS"))
```

공화 경선에 외부자금 $20M+가 유입된 레이스입니다 — 본선 신고가 나오는 대로 채웁니다.

## 6. 한국 함의

**직접 연결이 확인되지 않았습니다.** 확인되는 대로 [Korea Watch](../korea-watch.qmd)에 기록합니다.

*작성 2026-08-12 · 등급: Cook·Sabato Lean R · IE Tilt R(8/6) · 시장 민주 20¢(Kalshi 8/10) · 프로필·조사 상세 기준 2026-08-07*
