---
title: "미시간 주지사 Michigan Governor"
---

```{r}
#| include: false
source(file.path("R", "helpers.R"))
```

```{r}
#| output: asis
cat(governor_cards_html("MI"))
```

```{r}
gt_governor_detail("MI")
```

Whitmer의 임기 만료로 열린 **민주 방어 개방석**입니다. 8/4 경선에서 민주 **Benson이 85 대 15로 압승**했고(Gilchrist 부지사는 1월에 주지사 도전을 접고 국무장관 출마로 전환), 공화 **James는 자비 $32M을 쓴 Perry Johnson을 약 15%p 차로** 꺾었습니다. 미시간은 같은 날 상원 경선(El-Sayed vs Rogers 확정)도 치러져 **한 주에서 세 층위(주지사·상원·주의회)가 동시에 움직이는** 주입니다.

::: {.summary}
- **구도**: 민주 방어 개방석 — Benson(주 국무장관 2선) vs James(연방하원 MI-10, 육군 아파치 조종사 출신). Cook(5/21↑)·Sabato **Lean D**, IE Tilt D.
- **변화**: 8/4 대진 확정. 경선 전후 조사 3건이 모두 Benson 우위(+9·+5·+2), RCP 평균 +7.3 — **상원(순수 토스업)과 주지사(민주 우위)가 갈리는 주**.
- **한국 함의**: LG에너지솔루션 Ultium(랜싱) 본진 — 주지사가 투자 환경·전력 요금의 실질 결정권자.
:::

## 1. 주 개요

- **상원과의 대비가 이 주의 핵심**입니다. 같은 유권자를 두고 상원은 로저스 +0.3의 동전 던지기인데 주지사는 Benson +7.3입니다 — 전국 환경이 같아도 후보에 따라 결과가 갈린다는 것을 아이오와(반대 방향)와 함께 보여주는 사례입니다.
- **Benson의 자산**: 2018 국무장관 52.9% → 2022 재선 55.9%(그 해 민주 최상위 득표). 2020년 선거 인증 국면의 국무장관으로 전국 인지도('민주주의의 수호' 브랜드, JFK Profile in Courage)를 얻었습니다. 약점은 보수층 집중 표적이 돼 온 양극화 리스크와 경제·생활비 행정 실적 부재입니다.
- **James의 도전**: 상원 2연패(2018·2020) 후 하원 재선을 거친 **주 전체 선거 3번째 도전**입니다. 트럼프 지지·군인+기업인 이력·흑인 공화당원 교차 소구가 자산이나, 경합구에서도 신승에 그친 득표력이 검증 포인트입니다.

## 2. 제도

선거 제도는 [상원 미시간 페이지](../states/mi.qmd)와 동일합니다. 주지사 고유의 권한으로는 차기 재획정 국면의 거부권과 2028년 스윙스테이트 선거 관리(국무장관과 분점)가 걸려 있습니다.

## 3. 관전점

민주당은 상원(El-Sayed)과 주지사(Benson)의 **이질적 티켓 결합 효과**가 변수입니다 — 진보 상원 후보와 주류 주지사 후보가 서로의 약한 지지층을 보완할지, 어색한 동거가 될지. 공화당은 James가 상원 시절의 '아깝게 지는' 패턴을 깨려면 디트로이트 교외에서 Benson의 우위를 잠식해야 합니다.

## 4. 최신 여론조사 {#polls}

```{r}
gt_governor_polls("MI")
```

> EPIC-MRA 조사는 상원 문항과 같은 조사입니다(상원 R+3 · 주지사 D+9) — **같은 표본에서 12포인트가 갈렸다**는 것이 티켓 분리 투표의 직접 증거입니다.

## 5. 자금

```{r}
#| output: asis
cat(governor_money_html("MI"))
```

James의 경선 후 첫 주 선관위 신고가 나와야 본선 자금 구도를 판단할 수 있습니다. 경선에서 자비 $32M의 Johnson을 조직력으로 꺾은 만큼, 본선은 전국 공화 모금망의 투입 강도가 변수입니다.

## 6. 한국 함의

**후보들의 한국 관련 직접 발언은 확인되지 않았습니다.** 미시간은 **LG에너지솔루션 Ultium(랜싱) 단독 소유 전환** 등 한국 배터리 투자의 본진이고(상세는 [상원 미시간 페이지](../states/mi.qmd) 1절), EV 수요 둔화 국면에서 주정부의 보조금·전력·인허가 대응이 투자 지속성의 변수입니다 — [Korea Watch](../korea-watch.qmd)에서 추적합니다.

*작성 2026-08-12 · 등급: Cook Lean D(5/21↑) · Sabato Lean D · IE Tilt D · 시장 민주 84¢(Kalshi 8/10) · 프로필·조사 상세 기준 2026-08-07*
