---
title: "네바다 주지사 Nevada Governor"
---

```{r}
#| include: false
source(file.path("R", "helpers.R"))
```

```{r}
#| output: asis
cat(governor_cards_html("NV"))
```

```{r}
#| output: asis
cat(governor_card_html("NV"))
```

**현직 공화 주지사 가운데 유일한 진성 경합**입니다. Lombardo는 2022년 민주 파도 속에서 **그 해 전국에서 유일하게 현직 주지사(Sisolak)를 축출**하고 당선된 인물이고, 도전자 Ford는 주 전체 선거(법무장관)를 두 번 이긴 검증된 후보입니다 — 당선 시 네바다 최초의 흑인 주지사가 됩니다.

::: {.summary}
- **구도**: 공화 현직 방어 — Ford(주 법무장관 2선) vs Lombardo(현직·전 클라크카운티 셰리프). **Cook Toss-up / Sabato Lean R(7/23) / IE Tilt R** — 기관 이견.
- **변화**: 6/9 경선으로 일찍 확정(Ford 63.3%·Lombardo 90.8% — 확정 집계 기준). 조사는 동률~Lombardo +3(집계 평균 +3~4), 시장은 민주 56¢로 **조사와 시장이 반대 방향**.
- **한국 함의**: 직접 연결 미확인.
:::

## 1. 주 개요

- **2022년의 개인기 대 2026년의 환경**: Lombardo의 자산은 역풍 속에서도 이긴 득표력과 현직+법집행 이미지입니다. 반대편 변수는 네바다 경제의 구조 — 관광·서비스업 의존이 커 물가·경기 둔화에 가장 민감한 주라는 점이 중간선거 여당 역풍과 겹칩니다.
- **거부권 75건**: 2023년 회기에 민주 주의회를 상대로 주 기록인 75건의 거부권을 행사했습니다 — 온건 실용 이미지와 전면 대치 기록이 공존하는 현직입니다.
- **Ford의 검증 포인트**: 2018년 법무장관 0.4%p 신승 → 2022년 재선 52.3%. 오피오이드 합의 $11억 등 실적이 자산이나, 과거 IRS 체납 이력(2016년 해소)과 후원 해외여행 윤리위 심사가 공격 소재입니다.

## 2. 제도

- **경선(6/9)**: 폐쇄형(2024년 개방형 경선 개헌안 부결로 유지). 일찍 끝나 본선 조사 축적 기간이 깁니다.
- **임기**: 1970년 개정으로 **통산 2선 제한**(비연속 포함) — Lombardo는 1선째의 재선 도전입니다.

## 3. 관전점

**조사(Lombardo +3~4)와 시장(민주 56¢)이 반대를 가리키는 주**입니다. 시장이 반영하는 것은 중간선거 역풍과 리드 머신(민주 조직력)의 실적으로 보이나, 네바다는 2022년에도 조직력이 주지사를 지키지 못한 전례가 있습니다. 어느 쪽이 맞는지는 경선 후 신규 조사가 쌓여야 판별됩니다.

## 4. 최신 여론조사 {#polls}

```{r}
gt_governor_polls("NV")
```

> 세 조사 중 둘이 민주 성향 기관 의뢰인데도 **동률~Lombardo 우위**로 나온 점에 유의하세요 — 당파 의뢰 조사가 자당에 불리한 결과를 낼 때는 정보 가치가 큽니다.

## 5. 자금 {#money}
```{r}
#| output: asis
cat(governor_money_html("NV"))
```

양측 모두 주 선관위 신고 확인 전입니다 — 수치가 확인되는 대로 채웁니다(추정 금지).

## 6. 한국 함의

**직접 연결이 확인되지 않았습니다.** 후보 발언·투자 연계가 확인되면 [Korea Watch](../korea-watch.qmd)에 기록합니다.

*작성 2026-08-12 · 등급: Cook Toss-up · Sabato Lean R(7/23) · IE Tilt R · 시장 민주 56¢(Kalshi 8/10) · 프로필·조사 상세 기준 2026-08-07*
