---
title: "오하이오 주지사 Ohio Governor"
---

```{r}
#| include: false
source(file.path("R", "helpers.R"))
```

```{r}
#| output: asis
cat(governor_cards_html("OH"))
```

```{r}
#| output: asis
cat(governor_card_html("OH"))
```

경합 8주 가운데 **기관 이견과 조사 편차가 모두 가장 큰 주**입니다. Cook은 7/10 Toss-up으로 올렸는데 Sabato·IE는 Lean R을 유지하고, 집계조차 RCP는 Acton +0.8, Pollsmax는 Ramaswamy +0.8로 방향이 갈립니다. **광고비 90 대 1의 격차에도 조사가 동률**이라는 것이 이 레이스의 요약입니다.

::: {.summary}
- **구도**: 공화 방어 개방석(DeWine 연속 2선 임기 제한) — Acton(전 주 보건국장, 코로나 초기 대응) vs Ramaswamy(기업인·2024 대선 경선 주자). Cook **Toss-up** / Sabato·IE **Lean R** — 기관 이견 최대.
- **변화**: NYT/Siena 47–47 동률. Ramaswamy 총모금 ~$50M(광고 ~$9M) 대 Acton ~$18.5M(광고 ~$10만)의 화력 격차가 숫자로 안 나타나는 중.
- **한국 함의**: Honda–LG에너지솔루션 배터리 합작의 주 — 전기요금(AI 데이터센터) 이슈와 교차.
:::

## 1. 주 개요

- **구도의 비대칭**: 5/5로 경합 8주 중 경선이 가장 빨랐고(양당 모두 사실상 무경쟁 — Ramaswamy 82%·Acton 무경쟁) 그만큼 본선 조사 축적이 두껍습니다. 오하이오는 2016년 이후 대선에서 R+8~11로 밀린 주라 '기본값'은 공화 우위입니다.
- **상원과의 동시성**: 같은 날 상원 특별선거(Brown vs Husted)도 진성 토스업입니다 — **주 전체가 상·하위 선거 모두에서 접전인 드문 사례**로, Brown-Acton 동반 티켓이 노조·저소득 백인 표 일부를 복원하는 시나리오가 민주당의 배팅입니다.

## 2. 제도

선거 제도(경선 방식·사진 신분증 HB458 등)는 [상원 오하이오 페이지 2절](../states/oh.qmd)에 정리돼 있습니다 — 같은 주라 규칙이 동일합니다.

## 3. 관전점

Ramaswamy의 **2028년 대선 발판론**(막대한 자산·전국 인지도·미디어 장악력, 그러나 DOGE 공동수장 하루 만에 이탈 등 '뜨내기' 공격 소재) 대 Acton의 **팬데믹 '신뢰받는 얼굴' 브랜드**(Profile in Courage 수상, 그러나 선출직 경험 전무)의 대결입니다. 여기에 **전기요금이 전국화된 쟁점**으로 얹혔습니다 — AI 데이터센터발 요금 인상이 애벗 텍사스 주지사가 데이터센터 승인 일시중지를 명령(8/4)할 만큼 커졌고, 오하이오는 그 최전선입니다.

## 4. 최신 여론조사 {#polls}

```{r}
gt_governor_polls("OH")
```

> 이 표의 특징은 **당파 스펙트럼 전체에서 접전이 확인된다**는 점입니다 — 민주 성향(Tulchin +3), 초당 합동(Impact/Fabrizio +3), 무당파(NYT/Siena 동률), 그리고 2025년 조사들(BGSU R+3·Emerson D+1)까지. 어느 한 조사도 단독으로 신뢰하기 어렵습니다.

## 5. 자금 {#money}
```{r}
#| output: asis
cat(governor_money_html("OH"))
```

**90 대 1 광고 격차에도 조사가 동률**인 것이 이 레이스 최대의 퍼즐입니다. Ramaswamy의 화력(머스크 $5M·야스 $10M 포함)이 이미 한계효용에 도달했다는 해석과, 본선 국면에서 격차가 뒤늦게 작동할 것이라는 해석이 맞서 있습니다.

## 6. 한국 함의

**후보들의 한국 관련 직접 발언은 확인되지 않았습니다.** 오하이오는 **Honda–LG에너지솔루션 EV 배터리 합작**($44억)과 한화 등 제조 투자가 있는 주이고(상세는 [상원 오하이오 페이지](../states/oh.qmd) 1절), 전기요금·산업 전력 정책의 결정권자가 주지사라는 점에서 간접 이해가 큽니다 — [Korea Watch](../korea-watch.qmd)에서 추적합니다.

*작성 2026-08-12 · 등급: Cook Toss-up(7/10↑) · Sabato·IE Lean R · 시장 민주 50¢(Kalshi 8/10 — 정확한 동전 던지기) · 프로필·조사 상세 기준 2026-08-07*
