---
title: "위스콘신 주지사 Wisconsin Governor"
---

```{r}
#| include: false
source(file.path("R", "helpers.R"))
```

```{r}
#| output: asis
cat(governor_cards_html("WI"))
```

```{r}
gt_governor_detail("WI")
```

**경합 8주 중 대진이 마지막으로 정해지는 주**입니다 — 8/11 경선이 치러졌고 결과 집계·인증이 진행 중입니다. **공화는 Tiffany 승리가 투영**됐고(NBC, AP 데이터 — 원문 접근 제한으로 득표율 미확인), **민주는 아직 콜이 확인되지 않았습니다.** 민주 최종 후보는 Hong·Crowley·Roys·Brennan 4인이었고(**Barnes·Rodriguez는 중도 사퇴**), 경선 직전 조사(State Navigate 8/7)에서 Hong 44%로 Crowley에 약 20%p 앞섰습니다 — Evers 주지사는 8/9 Crowley 지지 유세로 맞섰습니다. 동시에 재획정 신지도로 **주 상원·주 하원이 모두 경합권**에 들어와, 세 선거가 같은 방향으로 움직이면 트라이펙타가 통째로 바뀔 수 있는 — **이번 사이클에서 구조 변화 폭이 가장 큰 주**입니다.

::: {.summary}
- **구도**: 민주 방어 개방석(**Evers 2025-07-24 불출마 선언** — 위스콘신은 임기 제한이 없는 주로, 본인 결정) — 민주(8/11 경선 집계 중, Hong 선두) vs Tiffany(연방하원 WI-07, 승리 투영). Cook·Sabato·IE **Toss-up**, RtWH·시장은 **공화 쪽**(민주 38¢).
- **변화**: 경선 전 가상대결 3건이 동률 ~ D+3의 순수 동률권(Marquette 공식 릴리스 기준 44–44 동률). 등급은 토스업 일치인데 **시장만 공화 쪽으로 기울어 있는 것**이 이 주의 특징.
- **한국 함의**: 민주 선두 Hong은 **한국계 미국인**(한국 이민자 부모·매디슨 출생) — 경합주 주지사 후보 중 유일한 직접 연결.
:::

## 1. 주 개요

- **개방석 + 3중 접전**: 주지사가 토스업인 동시에 재획정 신지도로 주 상·하원이 모두 경합권입니다. 주지사의 재획정 거부권까지 고려하면, 이 선거의 승자가 2030년 지도의 방향을 상당 부분 결정합니다([재획정 페이지](../redistricting.qmd) 참조).
- **Hong의 프로필**: 2020년 위스콘신 최초의 아시아계 주의원(매디슨), 셰프 출신·요식업 노동자 서사. 2025년 주의회 최초 아시아계 코커스를 설립했습니다. 약점은 주 전체 선거 경험·조직 부재와 DSA 당원 이력('사회주의자' 공격 정면 노출), 모금 열세(주하원 4년 누적 ~$24만·반기업 PAC 선언)입니다.
- **Tiffany의 프로필**: 2020년 보궐 이후 60%+ 연승의 북부 농촌 기반. 트럼프 지지에 주 공화 하원의원 전원의 지지를 얹었습니다. 약점은 주 전체 인지도(밀워키·매디슨 교외)와 2020년 대선 인증 반대 표결, 고령(69세)입니다.

## 2. 제도

- **경선(8/11)**: 정당 등록 제도가 없는 개방형 — 다만 한 정당의 경선만 골라야 하며 교차 투표는 무효 처리됩니다. 결과가 인증되는 대로 후보 상태를 갱신합니다.
- **임기 제한 없음**: 위스콘신 주지사는 연임 제한이 없습니다 — Evers의 퇴장은 제도가 아니라 본인 선택입니다.
- **재획정 거부권**: 위스콘신은 연방·주 의회 선거구를 **일반 입법으로** 긋는 주라 주지사 거부권이 직접 작동합니다(2021년 Evers가 실제 행사). 이번에 뽑히는 주지사가 2030년 지도에서 같은 거부권을 쥡니다.

## 3. 관전점

등급(토스업 일치)과 시장(민주 38¢)의 괴리가 관전의 출발점입니다. 시장이 반영하는 것은 Hong의 모금 열세와 '사회주의자' 공격 취약성으로 보이는데, 반대편에는 진보 풀뿌리·청년층 에너지(맘다니 모델)와 개방석 프리미엄이 있습니다. **경선 확정 후 첫 독립 조사**가 이 괴리의 1차 판정입니다.

## 4. 최신 여론조사 {#polls}

```{r}
gt_governor_polls("WI")
```

> 세 조사 모두 **8/11 경선 전 가상대결**입니다(Marquette는 공식 릴리스 기준 44–44 동률). 대진 확정 후 조사가 나오면 교체됩니다.

## 5. 자금

```{r}
#| output: asis
cat(governor_money_html("WI"))
```

경선 종료 후 주 선관위 신고가 나와야 본선 자금 구도를 판단할 수 있습니다. Hong의 반기업 PAC 선언·소액기부 의존이 본선 화력으로 이어지는지가 관건입니다.

## 6. 한국 함의

**경합주 주지사 후보 중 유일한 직접 연결이 이 주에 있습니다** — 민주 선두 Francesca Hong은 한국 이민자 부모의 매디슨 출생 한국계 미국인으로, 2025년 위스콘신 주의회 최초의 아시아계 코커스를 설립했습니다. 다만 한국 정책 관련 발언·공약은 확인되지 않았습니다 — 당선 시 **한국계 첫 위스콘신 주지사**가 되는 상징성과 함께 [Korea Watch](../korea-watch.qmd)에서 추적합니다.

*작성 2026-08-12 · 등급: Cook·Sabato·IE Toss-up · RtWH Tilt R(8/10) · 시장 민주 38¢(Kalshi 8/10) · 프로필·조사 상세 기준 2026-08-07 · 8/11 경선 집계 중(공화 Tiffany 투영·민주 미콜)*
