---
title: "위스콘신 주지사 Wisconsin Governor"
---

```{r}
#| include: false
source(file.path("R", "helpers.R"))
```

```{r}
#| output: asis
cat(governor_cards_html("WI"))
```

```{r}
#| output: asis
cat(governor_card_html("WI"))
```

**경합 8주 중 대진이 마지막으로 정해진 주**입니다. 8/11 경선에서 공화는 **Tom Tiffany가 96.2%**(Andy Manske와 2인 경선)로 일찌감치 확정됐고, 민주는 **David Crowley 39.8% 대 Francesca Hong 39.3%** — 약 3,000표·**0.4%p** 차의 사이클 최대 접전이었습니다. 밀워키 개표가 늦어지며 콜이 미뤄졌지만 **Hong이 당일 밤 승복**하면서 1%p 이내에서 가능했던 재검표 청구 가능성이 소멸했고, AP는 **8/12 새벽 2시 34분(중부시간)** 승자를 확정했습니다. 다만 결과는 **주 개표 인증 전까지 비공식**입니다.

결과 자체가 이 사이클의 이변입니다. 경선 직전 조사(State Navigate 8/7)는 **Hong 44%로 Crowley에 약 20%p 앞선** 것으로 나왔는데 실제로는 뒤집혔습니다. Crowley는 **7/8 "승산이 없다"며 캠페인을 접었다가 열흘 만인 7/18 복귀**한 후보로, Rodriguez가 캠페인 자금 문제로 물러난 자리에 **Evers 주지사의 지지**를 업고 돌아왔습니다 — 주류 결집이 막판에 작동한 셈입니다(초기 선두로 꼽히던 Barnes도 선거 2주를 앞두고 사퇴, 최종 4인은 Crowley·Hong·Roys·Brennan). 동시에 재획정 신지도로 **주 상원·주 하원이 모두 경합권**에 들어와, 세 선거가 같은 방향으로 움직이면 트라이펙타가 통째로 바뀔 수 있는 — **이번 사이클에서 구조 변화 폭이 가장 큰 주**입니다.

::: {.summary}
- **구도**: 민주 방어 개방석(**Evers 2025-07-24 불출마 선언** — 위스콘신은 임기 제한이 없는 주로, 본인 결정) — **Crowley**(밀워키 카운티 행정관) vs **Tiffany**(연방하원 WI-07). 등급은 Cook(7/10)·IE(8/6) **Toss-up**인데 **사바토가 8/13 Toss-up → Lean D로 상향**해 갈리기 시작했다. RtWH는 **Tilt R(8/10)**이지만 이는 경선 콜 이전 기준이다.
- **변화**: **경선 하나로 이 주의 전제가 바뀌었다.** 시장이 반영해 온 것은 Hong의 모금 열세와 '사회주의자' 공격 취약성이었는데, 후보가 온건 노선의 카운티 행정관으로 바뀌자 예측시장이 **민주 38¢ → 73¢로 하루 만에 35포인트** 움직였다(Kalshi 8/16). 반면 **본선 가상대결 3건은 전부 Hong 기준**이라 현 대진에는 적용할 수 없고, 확정 후 첫 독립 조사는 아직 없다.
- **한국 함의**: **직접 연결이 사라졌다.** 한국계 미국인 Hong이 경합 8주 주지사 후보 중 유일한 직접 연결이었으나 0.4%p 차로 탈락했다. 현재 8주 16명 중 한국과의 직접 연결을 가진 후보는 없다.
:::

## 1. 주 개요

- **개방석 + 3중 접전**: 주지사가 경합인 동시에 재획정 신지도로 주 상·하원이 모두 경합권입니다. 주지사의 재획정 거부권까지 고려하면, 이 선거의 승자가 2030년 지도의 방향을 상당 부분 결정합니다([재획정 페이지](../redistricting.qmd) 참조).
- **Crowley의 프로필**: 2020년 밀워키 카운티 행정관에 당선된 **카운티 최초 흑인·최연소(당시 33세)** 행정관으로, 2024년 **85%**로 재선했습니다. 공화 다수 주의회와 합의한 **Act 12**(2023년 6월 통과 — 20여 년 만의 지방 재정분권 개편으로 밀워키 카운티가 연금·법정부채에 쓸 재원을 확보)가 대표 실적입니다. 약점은 주 전체 선거 미검증(카운티 단위 경험만), 7월의 사퇴·복귀가 남긴 조직·자금 공백, 그리고 Hong 지지층 재결집입니다. 당선되면 **위스콘신 최초 흑인 주지사**가 됩니다.
- **Tiffany의 프로필**: 2020년 보궐 이후 60%+ 연승의 북부 농촌 기반이고, 8/11 경선은 96.2%로 사실상 무경쟁이었습니다. 트럼프 지지에 주 공화 하원의원 전원의 지지를 얹었습니다. 약점은 주 전체 인지도(밀워키·매디슨 교외)와 2020년 대선 인증 반대 표결, 고령(1957년생)입니다.

## 2. 제도

- **경선(8/11)**: 정당 등록 제도가 없는 개방형 — 다만 한 정당의 경선만 골라야 하며 교차 투표는 무효 처리됩니다. 대진은 확정됐고, 표기 수치는 주 개표 인증 전까지 비공식입니다.
- **재검표 규정**(주법 §9.01): 뒤진 후보는 마진이 **1%p 이내면 재검표를 청구**할 수 있고, **0.25%p 이내면 비용을 주가 부담**하되 그보다 크면 **후보 캠프가 비용을 냅니다**. 이번 민주 경선의 0.4%p는 청구는 가능하되 **비용은 Hong 캠프 부담**인 구간이었고, 실제로는 **승복으로 청구 없이 종료**됐습니다.
- **임기 제한 없음**: 위스콘신 주지사는 연임 제한이 없습니다 — Evers의 퇴장은 제도가 아니라 본인 선택입니다.
- **재획정 거부권**: 위스콘신은 연방·주 의회 선거구를 **일반 입법으로** 긋는 주라 주지사 거부권이 직접 작동합니다(2021년 Evers가 실제 행사). 이번에 뽑히는 주지사가 2030년 지도에서 같은 거부권을 쥡니다.

## 3. 관전점

**후보 한 명이 바뀌자 같은 주의 가격이 하루 만에 35포인트 움직였습니다** — 예측시장의 민주 가격은 경선 전 38¢에서 확정 후 **73¢**로 뛰었습니다(Kalshi 8/16). 주의 기초 지형은 그대로이고 공화 후보도 그대로인데 민주 후보만 바뀌었으니, 시장이 매겨 온 할인의 상당 부분은 지형이 아니라 **후보 리스크**였다는 뜻이 됩니다. 이 사이클에서 후보 효과의 크기를 가장 선명하게 보여주는 사례입니다.

다만 **가격이 곧 확률은 아니고**, 등급 기관들은 아직 갈려 있습니다. 사바토는 8/13 **Toss-up → Lean D**로 따라 움직였지만 Cook(7/10)·Inside Elections(8/6)는 **Toss-up**을 유지하고 있고, Race to the WH의 **Tilt R(8/10)**은 애초에 경선 콜 이전 기준이라 현 대진을 반영하지 않습니다. 시장이 먼저 움직이고 등급이 뒤따르는 국면이라, **지금의 괴리는 판단의 차이라기보다 갱신 시차에 가깝습니다.**

판정의 열쇠는 **Crowley 확정 후의 첫 독립 조사**입니다. 아직 한 건도 나오지 않았습니다.

## 4. 최신 여론조사 {#polls}

```{r}
gt_governor_polls("WI")
```

> **이 표는 현재 대진을 반영하지 않습니다.** 세 조사 모두 **8/11 경선 전 Hong 기준 가상대결**이고(Marquette는 공식 릴리스 기준 44–44 동률), 민주 후보는 Crowley로 확정됐습니다. 따라서 **본선 판세의 근거로 쓸 수 없으며**, 경선 전 지형을 보여주는 기록으로만 남겨 둡니다. Crowley 기준 신규 조사가 나오는 대로 교체합니다.

## 5. 자금 {#money}
```{r}
#| output: asis
cat(governor_money_html("WI"))
```

**본선 자금 구도는 아직 판단할 수 없습니다** — 양측 모두 경선 종료 후 주 선관위 신고가 나오지 않았습니다(위스콘신 주지사 선거는 연방 FEC 관할이 아니라 주 신고 기준입니다). 확인된 것은 Crowley가 경선 내내 자금 열세였다가 **7/18 복귀·Evers 지지 이후 7월 하순 한 달 모금이 그 이전 1년치의 약 3배**였다는 보도뿐입니다. 7월의 열흘 공백이 남긴 조직·자금 손실을 본선 화력으로 회복하는지가 관건입니다.

## 6. 한국 함의

**0.4%p 차로 사라진 연결입니다.** 경선에서 탈락한 Francesca Hong은 한국 이민자 부모의 매디슨 출생 한국계 미국인으로, 2020년 위스콘신 최초의 아시아계 주의원이자 2025년 주의회 최초 아시아계 코커스 설립자였습니다. 지명됐다면 **경합 8주 주지사 후보 중 유일한 한국 직접 연결**이었고 당선 시 한국계 첫 위스콘신 주지사가 될 수 있었습니다. 약 3,000표가 그 가능성을 갈랐습니다.

그 결과 **현재 경합 8주 16명 중 한국과의 직접 연결을 가진 주지사 후보는 없습니다.** 이 주의 한국 관련 관전 포인트는 인물이 아니라 **정책 경로**로 옮겨갑니다 — 위스콘신은 제조업 비중이 큰 주라 주지사가 쥔 통상·투자 유치·전기차 공급망 관련 주 정책이 한국 기업의 투자 판단과 닿아 있습니다. Crowley·Tiffany 양측 모두 한국 관련 발언·공약은 아직 확인되지 않았고, 나오는 대로 [Korea Watch](../korea-watch.qmd)에서 추적합니다.

*작성 2026-08-12 · 갱신 2026-08-20(경선 확정 반영) · 등급: Cook(7/10)·IE(8/6) Toss-up · Sabato Lean D(8/13) · RtWH Tilt R(8/10, 경선 콜 이전) · 시장 민주 73¢(Kalshi 8/16) · 프로필 상세 기준 2026-08-07 · **8/11 경선 확정: 공화 Tiffany 96.2% · 민주 Crowley 39.8% 대 Hong 39.3%(0.4%p, 승복으로 재검표 소멸)** — 주 개표 인증 전까지 비공식 · 여론조사표는 경선 전 Hong 기준이라 현 대진 미반영*
