---
title: "알래스카 Alaska"
---

```{r}
#| include: false
source(file.path("R", "helpers.R"))
```

```{r}
#| output: asis
cat(candidate_cards_html("AK"))
```

```{r}
gt_state_detail("AK")
```

Likely R — 경합 하단. 공화 현직 Dan Sullivan을, 2022년 최초의 알래스카 원주민(Yup'ik) 연방의원이 된 Mary Peltola(D)가 도전합니다. 8/18 통합 예비선거(top-4)를 거쳐 11월 본선 RCV로 갑니다. 여론조사 편차가 큽니다(ASR D+6.6 ↔ Data for Progress R+1), 예측시장은 Peltola 약 60%.

::: {.summary}
- **구도**: 공화 방어 — 현역 Sullivan(R, 군사위) vs Peltola(D, 전 하원의원). Likely R, 경합 하단.
- **변화**: 동명이인 'Dan J. Sullivan' 투표용지 논란(6/12 예비 제외 결정), top-4 경선+본선 RCV.
- **한국 함의**: **Sullivan 인도태평양법(한국 명시)·한화 필리 조선소·Alaska LNG-POSCO**(직접 풍부).
:::

## 1. 주 개요

- **선거사**: 2024 대선 **Trump +13.1**. 현재 양 상원 의석 모두 공화(Murkowski·Sullivan)이며, Sullivan은 2014년 초선(현역 Begich 격파)·2020년 재선으로 **이번이 3선 도전**. 이 의석에서 민주당이 마지막으로 이긴 것은 2008년 Begich입니다. ([Senate Majority](https://senatemajority.com/states/alaska/))
- **유권자 구성**: **무당파가 압도적 다수(약 58%)**, 공화 약 24%·민주 약 12.5%(2016년 자동유권자등록 도입 후 무당파 급증). ([Ballot Access News](https://ballot-access.org/2024/10/03/new-alaska-registration-data-6/))
- **경제 — 에너지·수산·국방, 한국과 직접 닿는 축**: ① **Alaska LNG 프로젝트**($44B)가 한·일·대만과 오프테이크를 추진 중이며, 개발사 Glenfarne이 한국 **POSCO International**과 연 100만 톤 공급 **잠정 합의**를 발표했습니다(주지사는 "구속력 있는 한국 합의 임박"이라 주장했으나 개발사는 예비 단계라며 이견 — 구속력은 미확인). ② 수산이 정치 정체성(Peltola "fish, family and freedom"). ③ 미사일방어·인도태평양 전진기지로서 국방. ([Alaska's News Source](https://www.alaskasnewssource.com/2025/12/02/dunleavy-claims-legally-binding-south-korea-pipeline-deal-is-near-lead-lng-developer-disagrees/))

## 2. 선거 제도

- **Top-Four 오픈 경선 + 본선 RCV**: 2024년 RCV 폐지안(Ballot Measure 2)이 **743표(0.25%p) 차로 부결**돼 제도가 존치됐습니다. 8/18 통합 예비선거에서 정당 무관 상위 4명이 본선에 오르고, 11월 본선은 **순위선택투표(RCV)** — 과반 미달 시 최하위를 탈락시켜 차순위로 재배분합니다. Peltola가 2022년 이 방식으로 Palin을 꺾은 전례가 강점입니다. ([KTOO](https://www.ktoo.org/2024/12/10/the-recount-is-over-alaska-will-keep-ranked-choice-voting/))
- **동명이인 'Dan J. Sullivan' 논란**: 현역(Dan S., Anchorage)과 이름·당이 같은 **Dan J. Sullivan**(Petersburg)이 출마했습니다. 현역 측·NRSC는 "민주 공작"이라 주장(부정), 선관위는 미들 이니셜로 구분하기로 했고 **2026-06-12 Dan J.를 투표용지에서 제외할 예비 결정**을 통지했습니다(최종 미확정). RCV 1차 집계에서 보수표 분산을 키울 변수였습니다. ([Alaska Public](https://alaskapublic.org/news/politics/2026-06-12/alaska-division-of-elections-intends-to-strike-u-s-senate-challenger-dan-sullivan-from-the-ballot))

## 3. roll-call / 입법 관심사

**Dan S. Sullivan (R, 현역)** — **군사위(SASC)·상무위(Commerce)** 소속(상무위 연안경비·해양·수산 소위원장으로 조선 청문회 주재). 8개 경합주 현역 중 **인도태평양·한국 안보에 가장 직접 관여**하는 인물입니다.

- **인도태평양 안보협력 법안(Bennet–Sullivan, 초당, 2025-08)** — 국방장관이 **일본·필리핀·한국·호주** 등과 다자 억제 전략을 수립하도록 요구. **법안 텍스트에 한국이 동맹국으로 명시**됐고, NDAA 수정안으로도 제출됐습니다. ([Bennet 상원실](https://www.bennet.senate.gov/2025/08/01/bennet-sullivan-introduce-bipartisan-bill-to-strengthen-indo-pacific-security-cooperation/))
- **조선 — 한화 직접 연계**: 2025-10 상무위 조선 청문회를 주재하며 **SHIPS for America Act**를 옹호했습니다. 동 법은 **한화 필라델피아 조선소**(한화오션 $5B 투자, 연 2척 미만→최대 20척 확장)를 지원합니다(단 Sullivan은 발의자가 아닌 청문회 주재·옹호자 — 공동발의 여부는 미확인). ([Commerce 위](https://www.commerce.senate.gov/2025/10/sen-sullivan-chairs-commerce-hearing-on-reviving-commercial-navy-shipbuilding))
- **DMZ 방문**: SASC 순방으로 한국에서 USFK 사령부 면담·DMZ 공동경비구역(JSA)을 방문, 미사일방어·대북 대응을 논의(면담 상대로 보아 **2017년경으로 추정** — 정확 일자 미확인). ([Sullivan 상원실](https://www.sullivan.senate.gov/newsroom/press-releases/sullivan-joins-delegation-visit-to-south-korea-and-japan))

**Mary Peltola (D, 전 하원의원)** — Bristol Bay 어업 보호(Pebble Mine 차단 법안)·자원개발에 집중. ANWR 시추법엔 위원회 찬성·본회의 기권의 복합 입장. **한국·인도태평양 관련 직접 표결은 미확인**(의정 초점이 어업·자원·원주민). ([ADN](https://www.adn.com/politics/2024/05/03/in-election-year-us-rep-mary-peltola-walks-a-complicated-path-on-fisheries-and-oil-drilling/))

## 4. 펀드레이징 (FEC, 2026 Q1 · 3/31 마감)

| 후보 | 정당 | Q1 모금 | 보유현금 |
|---|---|---:|---:|
| Mary Peltola | D | **$8.7M** | $5.7M |
| Dan S. Sullivan | R | $1.7M | **$7.1M** |

: {.striped}

**Peltola가 신규 모금에서 약 5대 1로 Sullivan을 압도**(알래스카 상원 사상 분기 최대)했으나, **보유현금은 현역 Sullivan이 우위**($7.1M vs $5.7M)입니다 — 누적 적립 효과. 출처별 수치 편차가 있어(ADN vs 캠프 발표) FEC 원본 대조를 권합니다. ([ADN](https://www.adn.com/politics/2026/04/16/peltola-posts-massive-campaign-fundraising-but-republicans-maintain-cash-advantage-in-alaska-congressional-races/))

## 5. 한국 함의

알래스카는 **GA·OH와 함께 한국 함의가 가장 깊은 주**입니다.

- **직접 확인**: ① Sullivan의 **인도태평양 안보협력 법안이 한국을 동맹국으로 명시**(군사·억제 협력). ② 그가 주재한 조선 청문회·SHIPS Act 옹호가 **한화 필리 조선소**(한화오션 $5B) 확장과 직접 연결(MASGA·미·한 조선 협력 맥락). ③ **Alaska LNG–POSCO 잠정 합의**로 한국이 잠재 구매자.
- **추정·미확인 구분**: DMZ 방문은 시점이 오래됐을 가능성(~2017, 미확인), LNG 한국 합의의 법적 구속력은 미확정, Peltola의 명태 알(roe) 한국 수출 연결은 산업 차원일 뿐 본인 직접 언급은 미확인입니다.
- 신규 동향은 [Korea Watch](../korea-watch.qmd)에 기록합니다.
