---
title: "알래스카 Alaska"
---

```{r}
#| include: false
source(file.path("R", "helpers.R"))
```

```{r}
#| output: asis
cat(candidate_cards_html("AK"))
```

```{r}
#| output: asis
cat(state_card_html("AK"))
```

**Toss-up** — 올해 가장 크게 움직인 주입니다. 공화 현직 Dan Sullivan을, 2022년 최초의 알래스카 원주민(Yup'ik) 연방의원이 된 Mary Peltola(D)가 도전합니다. Cook은 **1월 Solid R → Lean R**(펠톨라 출마), 다시 **7/1 Lean R → Toss-up**으로 두 단계 올렸고 Sabato도 6/11에 Toss-up으로 옮겼습니다. **8/18 통합 예비선거(top-4)가 끝나 본선 4인 진용이 잡혔고**, 11월 본선은 RCV입니다. 조사는 기관별 편차가 큽니다(아래 표) — 벤치마크는 NYT/Siena, 트래킹은 ASR.

::: {.summary}
- **구도**: 공화 방어 — 현역 Sullivan(R, 군사위) vs Peltola(D, 전 하원의원). **Cook·Sabato 모두 Toss-up**(Cook 7/1 이동).
- **변화**: **8/18 예비 완료** — 펠톨라 48% · 현역 설리번 43% · 동명이인 **Daniel J. Sullivan Jr. 2.4%**(무당파 표기) · 4위는 Leslie(D) 1.1%와 Heikes(R)가 20표 차 미확정. 사이클 내내 최대 미지수였던 **동명이인 잠식률이 2.4%로 처음 실측**됐다(예비 집계, 인증 8/31 예정).
- **한국 함의**: **Sullivan 인도태평양법(한국 명시)·한화 필리 조선소·Alaska LNG-POSCO**(직접 풍부).
:::

::: {.callout-warning appearance="simple"}
**예비 득표율을 본선 마진으로 읽지 마세요.** top-4는 전 정당이 한 용지에서 겨루는 통합 경선입니다. 민주 성향 표는 펠톨라 한 명에 결집한 반면 공화 성향 표는 현역·동명이인·Heikes 등으로 갈렸으므로, **48–43이라는 간격은 본선 D+5를 뜻하지 않습니다.** 본선은 4명이 RCV로 겨루고, 탈락자의 2순위가 어디로 가느냐가 실제 승부를 정합니다.
:::

## 1. 주 개요

- **선거사**: 2024 대선 **Trump +13.1**. 현재 양 상원 의석 모두 공화(Murkowski·Sullivan)이며, Sullivan은 2014년 초선(현역 Begich 격파)·2020년 재선으로 **이번이 3선 도전**. 이 의석에서 민주당이 마지막으로 이긴 것은 2008년 Begich입니다. ([Senate Majority](https://senatemajority.com/states/alaska/))
- **유권자 구성**: **무당파가 압도적 다수(약 58%)**, 공화 약 24%·민주 약 12.5%(2016년 자동유권자등록 도입 후 무당파 급증). ([Ballot Access News](https://ballot-access.org/2024/10/03/new-alaska-registration-data-6/))
- **경제 — 에너지·수산·국방, 한국과 직접 닿는 축**: ① **Alaska LNG 프로젝트**($44B)가 한·일·대만과 오프테이크를 추진 중이며, 개발사 Glenfarne이 한국 **POSCO International**과 연 100만 톤 공급 **잠정 합의**를 발표했습니다(주지사는 "구속력 있는 한국 합의 임박"이라 주장했으나 개발사는 예비 단계라며 이견 — 구속력은 미확인). ② 수산이 정치 정체성(Peltola "fish, family and freedom"). ③ 미사일방어·인도태평양 전진기지로서 국방. ([Alaska's News Source](https://www.alaskasnewssource.com/2025/12/02/dunleavy-claims-legally-binding-south-korea-pipeline-deal-is-near-lead-lng-developer-disagrees/))

## 2. 선거 제도

- **Top-Four 오픈 경선 + 본선 RCV**: 2024년 RCV 폐지안(Ballot Measure 2)이 **743표(0.25%p) 차로 부결**돼 제도가 존치됐습니다. 8/18 통합 예비선거에서 정당 무관 상위 4명이 본선에 올랐고, 11월 본선은 **순위선택투표(RCV)** — 과반 미달 시 최하위를 탈락시켜 차순위로 재배분합니다. Peltola가 2022년 이 방식으로 Palin을 꺾은 전례가 강점입니다. ([KTOO](https://www.ktoo.org/2024/12/10/the-recount-is-over-alaska-will-keep-ranked-choice-voting/))
- **개표 일정**: 알래스카는 **8/18 소인이 찍힌 부재자 투표를 10일 뒤까지 접수**합니다. 선관위는 **8/25·8/28 갱신**을 예고했고 **최종 비공식 집계 8/28 · 공식 인증 8/31** 예정입니다. 아래 수치는 전부 **예비 집계**이며, 20표 차인 4위 확정은 이 일정에 달려 있습니다.
- **동명이인 'Dan J. Sullivan' — 결말과 실측치**: 현역(Dan S., Anchorage)과 이름이 같은 **Dan J. Sullivan**(Petersburg, 전 산림청 직원·은퇴 교사)이 출마했습니다. 현역 측·NRSC는 "민주 공작"이라 주장했고 선관위는 **6/12 투표용지 제외 예비 결정**을 냈지만, 본인이 법정 다툼에서 이겨 **등재가 확정**됐습니다. 다만 표기가 갈렸습니다 — 현역은 **`Dan S. Sullivan · 공화 · 현역`**, 도전자는 **`Daniel J. Sullivan Jr. · 무당파`**로, 혼동을 줄이려는 조치였습니다. 결과는 **2.4%**. 즉 **당적과 이름 표기로 구분된 상태에서의 잠식률이 2.4%**라는 뜻이며, 아무 표시가 없었다면 어땠을지는 이 수치로 알 수 없습니다. 통신사기·공모 혐의에 대한 FBI·법무부·연방검찰 수사는 계속되고 대배심 소환장이 발부된 상태입니다. ([Alaska Public](https://alaskapublic.org/news/politics/elections/2026-08-18/u-s-senate-race-will-likely-have-two-dan-sullivans-and-a-mary-peltola))

## 3. roll-call / 입법 관심사

**Dan S. Sullivan (R, 현역)** — **군사위(SASC)·상무위(Commerce)** 소속(상무위 연안경비·해양·수산 소위원장으로 조선 청문회 주재). 8개 경합주 현역 중 **인도태평양·한국 안보에 가장 직접 관여**하는 인물입니다.

- **인도태평양 안보협력 법안(Bennet–Sullivan, 초당, 2025-08)** — 국방장관이 **일본·필리핀·한국·호주** 등과 다자 억제 전략을 수립하도록 요구. **법안 텍스트에 한국이 동맹국으로 명시**됐고, NDAA 수정안으로도 제출됐습니다. ([Bennet 상원실](https://www.bennet.senate.gov/2025/08/01/bennet-sullivan-introduce-bipartisan-bill-to-strengthen-indo-pacific-security-cooperation/))
- **조선 — 한화 직접 연계**: 2025-10 상무위 조선 청문회를 주재하며 **SHIPS for America Act**를 옹호했습니다. 동 법은 **한화 필라델피아 조선소**(한화오션 $5B 투자, 연 2척 미만→최대 20척 확장)를 지원합니다(단 Sullivan은 발의자가 아닌 청문회 주재·옹호자 — 공동발의 여부는 미확인). ([Commerce 위](https://www.commerce.senate.gov/2025/10/sen-sullivan-chairs-commerce-hearing-on-reviving-commercial-navy-shipbuilding))
- **DMZ 방문**: SASC 순방으로 한국에서 USFK 사령부 면담·DMZ 공동경비구역(JSA)을 방문, 미사일방어·대북 대응을 논의(면담 상대로 보아 **2017년경으로 추정** — 정확 일자 미확인). ([Sullivan 상원실](https://www.sullivan.senate.gov/newsroom/press-releases/sullivan-joins-delegation-visit-to-south-korea-and-japan))

**Mary Peltola (D, 전 하원의원)** — Bristol Bay 어업 보호(Pebble Mine 차단 법안)·자원개발에 집중. ANWR 시추법엔 위원회 찬성·본회의 기권의 복합 입장. **한국·인도태평양 관련 직접 표결은 미확인**(의정 초점이 어업·자원·원주민). ([ADN](https://www.adn.com/politics/2024/05/03/in-election-year-us-rep-mary-peltola-walks-a-complicated-path-on-fisheries-and-oil-drilling/))

## 4. 최신 여론조사 {#polls}

```{r}
gt_state_polls("AK")
```

> 이 표는 `data/senate_polls.csv`에서 자동 생성됩니다 — 프로즈에 수치를 박아두지 않으므로 새 조사가 수집되면 이 페이지도 함께 갱신됩니다. 단일 조사보다 **여러 조사의 방향**을 보세요.

## 5. 펀드레이징 {#money}
```{r}
#| output: asis
cat(state_money_html("AK"))
```

```{r}
gt_state_fec("AK")
```

> **아래는 Q1(3/31 마감) 시점의 해설**입니다 — 위 표는 FEC 원장에서 자동 렌더되는 사이클 누적치라 기준이 다릅니다.

**Peltola가 신규 모금에서 약 5대 1로 Sullivan을 압도**(알래스카 상원 사상 분기 최대)했으나, **보유현금은 현역 Sullivan이 우위**($7.1M vs $5.7M)입니다 — 누적 적립 효과. 출처별 수치 편차가 있어(ADN vs 캠프 발표) FEC 원본 대조를 권합니다. ([ADN](https://www.adn.com/politics/2026/04/16/peltola-posts-massive-campaign-fundraising-but-republicans-maintain-cash-advantage-in-alaska-congressional-races/))

## 6. 한국 함의

알래스카는 **GA·OH와 함께 한국 함의가 가장 깊은 주**입니다.

- **직접 확인**: ① Sullivan의 **인도태평양 안보협력 법안이 한국을 동맹국으로 명시**(군사·억제 협력). ② 그가 주재한 조선 청문회·SHIPS Act 옹호가 **한화 필리 조선소**(한화오션 $5B) 확장과 직접 연결(MASGA·미·한 조선 협력 맥락). ③ **Alaska LNG–POSCO 잠정 합의**로 한국이 잠재 구매자.
- **추정·미확인 구분**: DMZ 방문은 시점이 오래됐을 가능성(~2017, 미확인), LNG 한국 합의의 법적 구속력은 미확정, Peltola의 명태 알(roe) 한국 수출 연결은 산업 차원일 뿐 본인 직접 언급은 미확인입니다.
- 신규 동향은 [Korea Watch](../korea-watch.qmd)에 기록합니다.

*갱신 2026-08-20 — 8/18 top-4 예비 결과(예비 집계) 반영. 선관위 갱신 8/25·8/28, 인증 8/31 예정이므로 4위 확정과 최종 득표율은 그때 다시 반영합니다.*
