---
title: "조지아 Georgia"
toc: false
---

```{r}
#| include: false
source(file.path("R", "helpers.R"))
```

::::: {.panel-tabset}

## 주 개요

```{r}
#| output: asis
cat(state_card_html("GA"))
```

```{r}
#| output: asis
cat(state_today_md("GA"))
```

민주당의 **최우선 방어석**. Ossoff는 2021년 결선에서 1.2%p 차로 당선된 취약 의석입니다. 공화당은 **6/16 결선에서 Mike Collins가 Derek Dooley를 55.5% 대 44.5%로 꺾고 본선에 진출**했습니다 — 본선은 이제 **Ossoff(D) vs Collins(R)** 양자 구도로 확정. 무경선 현역 Ossoff는 압도적 보유 현금(아래 표)으로 광고전을 선점한 반면 공화당은 결선까지 자원을 소모했고, 2024년 트럼프가 GA를 다시 가져간 만큼 기초 지형은 민주당에 불리 — 이제 트럼프계 Collins로의 공화당 통합 속도가 1차 변수입니다.

::: {.summary}
- **구도**: 민주 최우선 방어석 — 현역 Ossoff(D) vs Collins(R) 양자 확정(공화 결선 6/16 종료, Collins 55.5%).
- **변화**: 현역이 무경선·자금 압도($42M+, 소액 99%)로 선점, 공화는 결선까지 자원 소모 후 통합 국면.
- **한국 함의**: 8개 경합주 중 **한국 직접 관여가 가장 풍부**(Partner with Korea Act·DMZ·현대차 단속 대응).
:::

### 로컬 상황 — 일일 기록

```{r}
#| output: asis
cat(state_ledger_md("GA", "local"))
```

## 배경

### 개관

- **인구·경제**: 인구 약 1,100만 명(2025 추정)으로 미국에서 가장 빠르게 성장하는 주 중 하나. 주도 애틀랜타는 코카콜라·델타항공·홈디포·UPS 본사가 있는 남부 상업 수도로, 물류·미디어 제작·핀테크·사이버보안이 집약돼 있습니다. ([Britannica](https://www.britannica.com/place/Georgia-state))

- **정치 지형**: 2020년 바이든이 0.2%p로 신승하며 1992년 이후 첫 민주 대선 승리, 같은 해 결선에서 Ossoff·Warnock이 상원 두 석을 모두 가져갔습니다. 그러나 2024년 트럼프가 약 2%p로 재탈환했고, 공화당 Kemp 주지사는 트럼프보다 높은 개인 인기를 유지하는 **분할투표(split-ticket)의 주**입니다. 메트로 애틀랜타 교외의 민주화 vs 농촌 결집이 승부를 가릅니다.

- **한국 투자의 거점**: 조지아는 한국 기업 대미 투자의 최대 목적지 중 하나로, 150개 이상의 한국 기업이 제조 시설을 운영합니다. **현대차 메타플랜트**(브라이언 카운티, 76억 달러 EV 공장), **현대–SK On 배터리 합작공장**(바토우 카운티, 50억 달러), **한화 큐셀** 태양광(달턴·카터스빌, 25억 달러), 기아 웨스트포인트 공장이 대표적입니다.

### 경제·인구 구성
- 인구는 2024년 추계로 약 1,094만 명입니다. ([Census QuickFacts](https://www.census.gov/quickfacts/fact/table/GA/PST045224))
- 인종 구성은 2024년 기준 비히스패닉 백인 49.6%, 흑인 33.2%, 히스패닉 11.1%, 아시아계 4.9%입니다. ([Census QuickFacts](https://www.census.gov/quickfacts/fact/table/GA/PST045224))
- 중위 가구소득은 2019~2023년 ACS 기준 약 74,664달러입니다. ([Census QuickFacts](https://www.census.gov/quickfacts/fact/table/GA/PST045224))
- 애틀랜타 광역권 29개 카운티가 주 인구의 약 57%를 차지하고, 159개 카운티 중 124개는 농촌으로 분류됩니다. ([Georgia House Rural Development Council](https://www.house.ga.gov/Documents/CommitteeDocuments/2021/Rural_Development_Council/CVIOG%202020%20Census%20Data.pdf))
- 주력 산업은 물류·운송, 항공, 자동차·첨단제조, 영화 제작, 금융입니다. Delta Air Lines, Home Depot, UPS, Coca-Cola가 대표 고용주입니다. ([Metro Atlanta Chamber](https://metroatlantachamber.com/wp-content/uploads/2025/03/2025-Top-Employers-Survey.pdf))

### 역대 선거 결과의 특징
- 대선은 2012년 Romney +7.8%p, 2016년 Trump +5.1%p, 2020년 Biden +0.2%p, 2024년 Trump +2.2%p였습니다. ([Wikipedia 2024](https://en.wikipedia.org/wiki/2024_United_States_presidential_election_in_Georgia) · [2020](https://en.wikipedia.org/wiki/2020_United_States_presidential_election_in_Georgia))
- 연방상원은 2021년 1월 결선에서 Ossoff +1.2%p·Warnock +2.1%p, 2022년 12월 결선에서 Warnock +2.8%p로 민주가 이겼습니다. ([Wikipedia 2020–21](https://en.wikipedia.org/wiki/2020%E2%80%9321_United_States_Senate_election_in_Georgia) · [2022](https://en.wikipedia.org/wiki/2022_United_States_Senate_election_in_Georgia))
- 주지사는 2018년 Kemp +1.4%p, 2022년 Kemp +7.5%p로 공화가 지켰습니다. ([Wikipedia 2018](https://en.wikipedia.org/wiki/2018_Georgia_gubernatorial_election) · [2022](https://en.wikipedia.org/wiki/2022_Georgia_gubernatorial_election))
- 연방 선거는 1~3%p 안에서 갈리고 주지사 선거는 공화가 넉넉히 이기는 분할투표 패턴이 위 결과에 그대로 드러납니다.

### 주지사·주의회
- 현 주지사는 공화당 Brian Kemp입니다. 2023년 1월 2기를 시작했고 연임 제한으로 2026년에는 출마하지 못합니다. ([Ballotpedia](https://ballotpedia.org/Brian_Kemp))
- 2026년 주지사 선거는 공화 Rick Jackson 대 민주 Keisha Lance Bottoms 대결입니다. Jackson은 6/16 결선에서 Burt Jones를 꺾었습니다. ([Wikipedia](https://en.wikipedia.org/wiki/2026_Georgia_gubernatorial_election))
- 주상원은 56석 중 공화 33·민주 23, 주하원은 180석 중 공화 100·민주 80입니다(2025년 1월 기준). 주지사까지 공화 트라이펙타입니다. ([Wikipedia](https://en.wikipedia.org/wiki/158th_Georgia_General_Assembly))
- 2026년에는 주지사·부지사·국무장관 등 주 전체 선출직과 주의회 전 의석이 연방상원과 함께 걸려 있습니다. ([Wikipedia](https://en.wikipedia.org/wiki/2026_Georgia_State_Senate_election))

### 유권자 등록·투표율
- 등록 유권자는 약 757만 명입니다(2026년 9월 조회). 조지아는 정당 등록제가 없어 정당별 집계가 없습니다. ([Independent Voter Project](https://independentvoterproject.org/voter-stats/ga))
- 투표율은 2018년 56.8%, 2020년 66.2%, 2022년 51.9%, 2024년 68.3%입니다. 2022·2024년은 VEP 기준이고, 2018·2020년의 산정 기준은 미확인입니다. ([U.S. Elections Project](https://www.electproject.org/election-data/voter-turnout-data) · [Wikipedia 2018](https://en.wikipedia.org/wiki/2018_Georgia_gubernatorial_election))

## 후보자

```{r}
#| output: asis
cat(candidate_cards_html("GA"))
```

### 공화당 결선 결과 (6/16)

5/19 1차 경선에서 과반 득표자가 없어(Collins ≈40.5%, Dooley ≈30.2%, Carter ≈25.1%) Carter가 3위로 탈락했고, **6/16 결선에서 Collins가 Dooley를 55.5% 대 44.5%로 꺾고 본선에 진출**했습니다. 사실상 **트럼프계(Collins) vs Kemp계(Dooley) 대리전**이었는데, 1차에서 중립을 지키던 트럼프가 **결선 이틀 전 Collins를 공개 지지**(Kemp는 Dooley 지지)하며 승부를 갈랐습니다. 공화당이 결선까지 자원을 소모하는 동안 무경선의 Ossoff는 본선 준비에 집중해 왔습니다. ([AP/ABC](https://abcnews.com/Politics/trumps-minute-endorsement-prevail-georgias-high-stakes-senate/story?id=133829876) · [The Hill](https://thehill.com/homenews/campaign/5886066-georgia-senate-gop-runoff-collins-dooley/))

### roll-call / 입법 관심사

**Jon Ossoff (D, 현역)** — 상원 정보위·규칙위·**세출위** 소속(119대). 8개 경합주 현역·후보를 통틀어 **한국 관련 직접 활동이 가장 풍부한 인물**입니다.

- **Partner with Korea Act** 추진 — 한국 전문직 대상 **E-4 비자 연 최대 15,000건** 신설. 본인 보도자료에 초당적 통과 추진을 명시(단, 공동발의·표결 여부는 "working to pass" 표현만 확인 — congress.gov 확인 권장). ([Ossoff 상원실](https://www.ossoff.senate.gov/press-releases/sen-ossoff-working-to-strengthen-u-s-rok-trade-partnership/))
- **상원 Korea Caucus 창설** — Sullivan(R-AK)·Schatz(D-HI)·Young(R-IN)과 공동 출범.
- **한국전 75주년 기념 상원 결의안** 통과에 참여(직접 확인된 한국 관련 본회의 표결).
- **DMZ 시찰** + 조지아 출신 주한미군 장병 라운드테이블, **조태용 주미대사 면담**(북핵 논의), 한·한 산업분쟁 중재(조지아 Commerce의 $2.6B 배터리 공장 위협 분쟁 합의 중개), 한국계 이산가족 상봉 입법.

> roll-call(본회의 표결) 자체는 한국전 75주년 결의안 외 통상·반도체·주한미군 개별 표결은 미확인 — Ossoff의 한국 관여는 대부분 입법 발의·외교 관여·투자 유치 형태입니다.

## 선거 제도

### 경선·본선 방식

- **과반-결선(majority-runoff) 제도**: 조지아는 어떤 선거든 후보가 **과반(50%+1)** 에 미달하면 상위 2인이 결선에 갑니다. 2026년 본예선(5/19) 공화 상원 경선에서 과반 득표자가 없어 **Collins vs Dooley 결선이 6/16**로 잡혔습니다. 예선 미투표자도 결선 참여가 가능하나, 두 정당 예선 교차투표는 불가합니다. ([AJC](https://images.ajc.com/politics/2026/05/whats-the-deal-with-runoffs-in-georgia/))
- **본선도 결선 가능**: 조지아는 본선(11/3)에서도 과반 미달 시 결선을 치르는 드문 주로, 2020·2022 상원선거가 이 규칙으로 이듬해 1월 결선까지 갔습니다. ([Georgia Recorder](https://georgiarecorder.com/voter-guides/voter-guide-2026-runoffs/))
- **SB 202(2021)** — Kemp 주지사 2021-03-25 서명. 본선~결선 간격을 **9주 → 4주**로, 결선 조기투표를 **3주 → 1주**로 단축했고, **본선·결선 사이 신규 등록을 봉쇄**했으며, 부재자 투표에 신분증 요건을 신설하고 드롭박스를 카운티당 제한했습니다. 결선까지 가는 레이스에서 공화당의 단기 통합·동원에 유리한 구조 변화입니다. ([GPB](https://www.gpb.org/news/2021/03/27/what-does-georgias-new-voting-law-sb-202-do/) · [LWV](https://www.lwv.org/legal-center/ga-state-conference-naacp-v-raffensperger-consolidated-re-georgia-senate-bill-202))

### 우편·조기 투표
- 우편(부재자)투표는 사유 없이 신청할 수 있습니다. 신청은 선거일 78일 전부터 11일 전까지입니다. ([Georgia.gov 부재자투표](https://georgia.gov/vote-absentee-ballot))
- 반송 용지는 소인과 무관하게 선거일 투표 마감 전까지 카운티에 도착해야 합니다. 군·해외 유권자만 선거일 소인 시 3일 이내 도착을 인정합니다. ([Georgia.gov 부재자투표](https://georgia.gov/vote-absentee-ballot))
- 대면 조기투표는 선거일 4주 전 월요일에 시작해 직전 금요일에 끝납니다. 선거 전 둘째·셋째 토요일에도 열리고, 일요일 개장은 카운티 재량입니다. ([Georgia.gov 조기투표](https://georgia.gov/vote-early-person))
- 2026년 본선의 조기투표는 10월 13일부터 10월 30일까지입니다. ([Georgia SOS 2026 본선](https://sos.ga.gov/november-3-2026-general-election))
- 드롭박스는 카운티당 최소 1개를 실내에 두고, 조기투표 운영 시간에만 엽니다. ([Georgia.gov 부재자투표](https://georgia.gov/vote-absentee-ballot))
- 사진 신분증 없이 온 유권자는 임시(provisional)투표를 하고 기한 안에 신분증을 제출해야 인정됩니다. 제출 기한은 공식 사이트에서 미확인입니다. ([Georgia SOS 신분증 안내](https://sos.ga.gov/page/georgia-voter-identification-requirements))

### 유권자 등록
- 2026년 11월 3일 본선의 등록 마감은 10월 5일입니다. ([Georgia SOS 2026 본선](https://sos.ga.gov/november-3-2026-general-election))
- 온라인 등록이 가능하며, My Voter Page에서 등록 상태와 투표소를 확인합니다. ([Georgia.gov 등록](https://georgia.gov/register-vote))
- 자동 등록은 2016년 9월부터 운전면허 발급·갱신 때 거부하지 않으면 이뤄집니다. 공식 사이트에서는 미확인이며 선거정책 연구기관 자료입니다. ([CEIR](https://electioninnovation.org/research/georgia-automatic-voter-registration/))
- 선거 당일 등록은 허용되지 않습니다. 마감 전에 등록해야 투표할 수 있습니다. ([Georgia.gov 선거일 투표](https://georgia.gov/vote-person-election-day))

### 신분 확인
- 대면 투표 때 사진 신분증을 제시해야 하는 엄격(strict) 사진 ID 주입니다. ([Georgia.gov 선거일 투표](https://georgia.gov/vote-person-election-day))
- 운전면허증·여권·군인증 등 주·연방 발급 사진 신분증이 인정됩니다. 카운티 등록사무소에서 무료 유권자 ID 카드를 받을 수 있습니다. ([Georgia SOS 신분증 안내](https://sos.ga.gov/page/georgia-voter-identification-requirements))
- 신분증이 없으면 임시투표를 한 뒤 기한 안에 신분증을 제출해야 표가 인정됩니다. ([Georgia SOS 신분증 안내](https://sos.ga.gov/page/georgia-voter-identification-requirements))

## 일일 브리핑

```{r}
#| output: asis
cat(daily_log_md("GA"))
```

## 최신 여론조사

```{r}
gt_state_polls("GA")
```

> 이 표는 `data/senate_polls.csv`에서 자동 생성됩니다 — 프로즈에 수치를 박아두지 않으므로 새 조사가 수집되면 이 페이지도 함께 갱신됩니다. 단일 조사보다 **여러 조사의 방향**을 보세요.

### 조사 동향 — 일일 기록

```{r}
#| output: asis
cat(state_ledger_md("GA", "polls"))
```

## 펀드레이징

```{r}
#| output: asis
cat(state_money_html("GA"))
```

```{r}
gt_state_fec("GA")
```

> **아래는 Q1(3/31 마감) 시점의 해설**입니다 — 위 표는 FEC 원장에서 자동 렌더되는 사이클 누적치라 기준이 다릅니다.

Ossoff의 Q1 기여는 **99% 이상이 $200 미만 소액**(40.8만 건 이상, 평균 $38)으로, 대액 기부 의존도가 높은 공화 후보들과 대조됩니다. 무경선 현역이 결선을 치르는 공화 후보들보다 **약 15배 많은 보유현금**으로 광고전을 선점한 구도. ([AJC](https://www.ajc.com/politics/2026/04/jon-ossoff-posts-record-14m-haul-in-high-stakes-georgia-senate-race/) · [OpenSecrets](https://www.opensecrets.org/news/2026/04/small-donors-vs-big-checks-fundraising-divide-shapes-georgia-senate-race/))

### 자금 투입·지출 — 일일 기록

```{r}
#| output: asis
cat(state_ledger_md("GA", "money"))
```

## 한국 함의

- **직접 확인**: Ossoff는 위 4절의 입법·외교 활동으로 **한국 통상·안보에 직접 관여**해 왔습니다. 2025년 9월 현대-LG 배터리 공장 ICE 단속(475명 구금, 약 300명 한국 국적) 당시 그는 *"미국과 한국 정부 간 고위급 관여로 수천 개 제조 일자리를 약속한 이 시설이 완공되도록 보장해야 한다"* 며 **단속 규탄보다 경제·완공 보장 프레임**으로 대응했습니다(발언 전문·정확 일자는 FOX 5 원본 대조 권장). ([Wikipedia](https://en.wikipedia.org/wiki/2025_Georgia_Hyundai_plant_immigration_raid))
- **대조 후크**: 한국 독자에게 가장 선명한 대비는 **Ossoff(미·한 협력으로 공장 완공 강조)** 와 **Collins('단속 지지')** 의 입장 차이입니다. 의석 향배보다 양당 후보의 대(對)한국 통상·이민 입장이 **반도체·배터리 투자 환경에 직접** 닿아 있습니다.
- 신규 동향은 [Korea Watch](../korea-watch.qmd)에 누적합니다.

:::::
