---
title: "아이오와 Iowa"
---

```{r}
#| include: false
source(file.path("R", "helpers.R"))
```

```{r}
#| output: asis
cat(candidate_cards_html("IA"))
```

```{r}
gt_state_detail("IA")
```

공화당 방어 개방석이지만, **2026-08-08 감시주로 새로 편입한 곳**입니다. 트럼프가 2024년 13.2%p로 이긴 주에서 민주당 후보가 공개 무당파 조사 우위를 냈고(Fox 6/23–27, Turek 50–46), Inside Elections가 **8/6 Lean R→Tilt R**로 내렸으며, Q2 모금에서 민주 후보가 앞섰기 때문입니다. 그리고 **2026-08-20 Cook이 Lean R → Toss Up으로 옮겼습니다** — 사유는 후보가 아니라 생활비였습니다: "후보 문제가 아니라(힌슨은 강한 후보) 관세·유가·투입원가". 같은 날 Cook은 아이오와 **주지사** 레이스도 Toss-up → Lean D로 올려, 아이오와는 상원·주지사가 같은 날 동반 이동한 유일한 주가 됐습니다. Sabato는 8/19 기준 Lean R을 유지하고 있어 두 기관이 갈립니다. ([Cook 8/20](https://www.cookpolitical.com/analysis/senate/senate-overview/texas-and-iowa-senate-races-move-toss-races-governor-also-move))

::: {.summary}
- **구도**: 공화 방어 개방석(Ernst 은퇴) — Turek(D, 주 하원의원·패럴림픽 금메달 2관왕) vs Hinson(R, 연방하원 IA-02·전 TV 앵커). 양당 경선 6/2 종료.
- **변화**: **Cook 8/20 Lean R → Toss Up**(사유: 관세·유가·투입원가) · IE 8/6 Tilt R · Sabato Lean R 유지 · Fox 조사 Turek +4(단, NYT/Siena는 Hinson +2로 상충) · Q2 모금 Turek $2.81M > Hinson $2.06M(현금은 Hinson $6.7M로 약 3배 우위).
- **한국 함의**: **Hinson의 2025년 4월 방한(CSGK·조태열 장관 면담)이 확인**되나 한국 관련 입법 기록은 1,014건 중 0건. 양측 모두 한국 명시 공약은 없음. 다만 **한국은 미국 소고기의 금액 기준 최대 시장이고 옥수수 3위·돈육 3~4위 시장**이며, 아이오와는 옥수수·돈육 수출 1위 주 — 관세 국면에서 두 나라가 만나는 지점이 뚜렷합니다(3·6절).
:::

## 1. 주 개요

- **개방석의 배경**: **Joni Ernst**(R, 2선) 상원의원이 **2025년 9월 2일** 영상 메시지로 불출마를 발표했습니다. 아이오와 최초의 여성 연방상원의원이자 최초의 여성 전투참전용사 상원의원이었습니다. 발표문의 사유는 가족이었습니다 — "이제는 내가 가족에게 돌려줄 때"라는 취지입니다. (측근 전언으로 보도된 다른 동기들은 본인 공개 발표문에 없어 이 사이트는 싣지 않습니다.) ([Iowa Public Radio](https://www.iowapublicradio.org/political-news/2025-09-02/sen-joni-ernst-will-not-run-for-reelection-in-2026))
- **정치 지형**: 2024년 대선에서 **트럼프 55.7% 대 해리스 42.5%(R+13.2)** — 1972년 이후 아이오와에서 어느 후보든 얻은 최대 격차이자, 1980년 이후 공화당의 첫 두 자릿수 승리입니다. ([2024 Iowa 결과](https://en.wikipedia.org/wiki/2024_United_States_presidential_election_in_Iowa))
- **상원 이력**: 민주당의 마지막 아이오와 연방상원 **승리는 2008년 Tom Harkin의 재선**이고, 그의 임기는 2015년 1월 3일에 끝났습니다. 즉 민주당은 **18년째 이 주에서 상원 선거를 이기지 못했습니다.** ([상원의원 목록](https://en.wikipedia.org/wiki/List_of_United_States_senators_from_Iowa))
- **등급 이동**: Cook·Sabato는 6/2 경선 직후인 **6월 3일 나란히 Likely R → Lean R**로 내렸고, **Cook은 8/20 한 단계 더 내려 Toss Up**으로 옮겼습니다(Sabato는 8/19 기준 Lean R 유지). ([Cook](https://thecookpoliticalreport.substack.com/p/iowa-senate-moves-from-likely-to) · [Sabato](https://centerforpolitics.org/crystalball/rating-changes-in-iowa-following-tuesdays-primary/))

## 2. 선거 제도

- **준(準)개방형 경선**: 아이오와는 형식상 정당 등록제이지만, 주법이 **투표소에서 당일 당적 변경·선언**을 허용합니다 — "등록 유권자는 누구나 선거일 투표소에서 당적을 바꾸거나 선언할 수 있고 그 경선에서 투표할 자격을 갖는다"(Iowa Code §43.42). 등록 요건이 창구에서 사실상 무력화되는 구조라, 무당파의 경선 유입 장벽이 낮습니다. ([§43.42](https://www.legis.iowa.gov/docs/code/43.42.pdf))
- **결선 없음 — 단, 35% 규칙**: 본선은 **단순다수**이고 결선투표가 없습니다(일반선거 결선을 두는 주는 조지아·미시시피·루이지애나뿐). 다만 경선에 한해, 후보가 3인 이상인데 **아무도 35%를 못 넘기면 경선이 무효가 되고 정당 전당대회가 지명**합니다(§43.65). 2026년은 양당 모두 2파전이라 발동되지 않았습니다. ([§43.65](https://www.legis.iowa.gov/docs/code/43.65.pdf) · [Ballotpedia](https://ballotpedia.org/Electoral_systems_in_Iowa))
- **RCV 선제 금지**: 아이오와는 **RCV를 한 번도 쓴 적이 없는 상태에서 법으로 금지**했습니다 — HF 954(2025-06-02 Reynolds 주지사 서명), 금지 조항은 **2026년 1월 1일 발효**. RCV를 금지한 17번째 주입니다. 같은 사이클의 [알래스카](ak.qmd)가 RCV로 치러지는 것과 정반대의 선택입니다. ([Ballotpedia News](https://news.ballotpedia.org/2025/06/04/iowa-gov-reynolds-signs-bill-banning-rcv/))
- **SF 413(2021) 선거법 개정**: 조기투표를 **29일에서 20일로 단축**하고(§53.8), 투표 마감을 **오후 9시 → 오후 8시**로 앞당겼으며(§49.73), 우편투표는 **소인이 아니라 선거일 오후 8시까지 도착**해야 유효하고, 드롭박스는 **카운티당 1개**로 제한됐습니다(§53.17). ※ 일부 인용에서 보이는 "18일 단축"은 **최종 통과 전 법안 버전** 기준이라 오류입니다 — 최종법은 20일입니다. ([§53.8](https://www.legis.iowa.gov/docs/code/53.8.pdf) · [§49.73](https://www.legis.iowa.gov/docs/code/49.73.pdf) · [§53.17](https://www.legis.iowa.gov/docs/code/53.17.pdf))
- **비엄격 사진 신분증**: 1차 인정 신분증이 없어도 주 발급 무료 유권자ID카드나 **같은 선거구 등록유권자의 서면 선서**로 대체할 수 있어, 오하이오·텍사스형의 엄격(strict) ID와는 성격이 다릅니다(§49.78). ([§49.78](https://www.legis.iowa.gov/docs/code/49.78.pdf))

## 3. roll-call / 입법 관심사

**Ashley Hinson (R, 연방하원 IA-02 3선)** — 연방 표결 기록이 있는 쪽입니다.

- **관세 국가비상사태 종료 결의 반대표 — 직접 확인**: 2026년 2월 11일 하원은 2025년 2월 1일 선포된 IEEPA 근거 캐나다 관세 국가비상사태를 종료시키는 **H.J.Res.72를 219–211로 가결**했는데, **Hinson은 반대(Nay)** 였습니다. 아이오와 공화당 하원의원 4명(Feenstra·Hinson·Miller-Meeks·Nunn) 전원이 반대했습니다. ([하원 서기국 원자료 Roll Call 65](https://clerk.house.gov/evs/2026/roll065.xml) · [배경: CFR](https://www.cfr.org/articles/the-house-votes-to-rein-in-trumps-canada-tariffs))
- 표결 직후 입장은 **관세 자체를 옹호하기보다 시장 개방으로 방향을 트는** 화법이었습니다 — "수십 년의 실패한 'America Last' 정책을 뒤집는 일이 하룻밤에 되지는 않는다… 우리 농민에게 시장을 열어 줄 강력하고 집행 가능한 무역협정을 최대한 빨리 확보해야 한다"(2026-02-16 보도). ([Iowa Public Radio](https://www.iowapublicradio.org/agriculture/2026-02-16/congress-house-vote-canada-tariffs))
- **대두·중국**: 2025년 10월 말 중국의 대량 구매 가능성에 "우리 대두 농가에 상황이 옳은 방향으로 움직이는 것을 보니 좋다"고 반겼으나, 같은 시기 동료 공화당 의원들의 시장 회복 촉구 서한에는 서명하지 않았습니다. ([Radio Iowa](https://www.radioiowa.com/2025/10/29/trade-and-tariffs-a-top-topic-on-iowa-campaign-trail/))
- 아이오와 민주당이 주장하는 "관세 유지에 네 번 투표"는 2026년 하원 롤콜 전수 대조에서 **관세 비상사태 관련 표결이 위 1건뿐**이어서 확인되지 않았습니다(절차 표결을 합산한 계산일 가능성 — 미검증).

**Hinson의 한국 기록 — 전수 대조 결과** (이 사이트가 경합주 후보에게 매번 적용하는 점검입니다)

- **입법 실적은 사실상 전무합니다.** 117~119대에서 대표발의 94건 + 공동발의 920건, 총 **1,014건 중 한국 관련 0건**입니다(congress.gov API 전수 수집·키워드 대조). 특히 119대의 **H.Res.64 "미–한 동맹 확인 결의안"에 공동발의자 68명 중 이름이 없습니다** — 한국 관련 의사표시의 가장 낮은 문턱조차 넘지 않은 셈입니다. ([H.Res.64](https://www.congress.gov/bill/119th-congress/house-resolution/64))
- **본회의 표결은 2건, 둘 다 찬성**입니다 — **한국계 이산가족 등록법**(H.R.7152, 2024-06-25 [Roll 281](https://clerk.house.gov/evs/2024/roll281.xml), 375–8)과 **북한인권법 재승인**(H.R.3012, 2024-11-20 [Roll 474](https://clerk.house.gov/evs/2024/roll474.xml), 335–37). 다만 둘 다 *suspension of the rules*로 처리된 초당적 압도 통과 건이라, **찬성표를 한국 관련 적극성의 근거로 읽기는 어렵습니다.**
- **공개 발언도 없습니다.** 의원실 보도자료 아카이브 약 860건을 전수 대조했을 때 "Korea"가 등장하는 것은 **한국전 참전 아이오와 주민에게 국방근무훈장을 전달한 지역구 민원 건 1건**뿐입니다(2024-06-11). 한국·북한·한미통상 정책 발언은 확인되지 않았습니다.
- **Korea Caucus 임원은 아닙니다** — 119대 하원 CMO 공식 명단의 공동의장은 Joe Wilson·Gerry Connolly·Mike Kelly이고 Hinson은 없습니다. 평회원 여부는 CMO 명단이 임원만 싣기 때문에 **이 자료로는 판정할 수 없습니다**(미확인으로 둡니다).
- **가장 실질적인 접점은 방한입니다 — 직접 확인.** 2025년 4월 12~19일 **Congressional Study Group on Korea(CSGK) 대표단**의 일원으로 방한해 **조태열 외교부 장관을 면담**했습니다(동행: Ami Bera, Andrea Salinas, Jen Kiggans, Salud Carbajal, David Min, Tim Moore). ※ **CSGK는 Korea Caucus와 다른 조직**입니다 — 전직의원협회(FMC)가 2018년 만든 별도 study group입니다. 다만 방한 이후 관련 보도자료를 내지 않은 점(아카이브 전수 확인)도 함께 기록해 둡니다. ([KEIA](https://keia.org/analysis/q2-2025-u-s-korea-trade-and-diplomacy-ledger/))
- **한국 조항이 든 법안 표결은 한국 표결이 아닙니다** — FY2027 NDAA(H.R.8800, 2026-07-22 Roll 278, 216–212)에 **주한미군 28,500명 감축 제한 조항**이 담겨 있고 Hinson은 찬성했지만, 이는 국방수권법 전체에 대한 표결이므로 한국 사안 표결로 제시하면 오독입니다.
- (DMZ 방문·방한 후원액 보도가 있으나 **당파적 2차 출처뿐이고 하원 서기국 여행 공시 원본으로 검증되지 않아** 싣지 않습니다.)

**Josh Turek (D, 아이오와 주 하원의원 20선거구)** — **연방 통상 표결 기록은 존재하지 않습니다.** 주 의회 소속이므로 관세·통상은 관할이 아니며, 그의 관세 입장은 전부 후보 발언·공약입니다(이 구분을 지켜 읽어야 합니다).

- **주 의회 관심사**는 장애·의료로 뚜렷합니다. 아이오와 주의회 사상 **첫 영구 장애 의원**으로, 메디케이드 대상 **휠체어 수리권(right to repair)**, 장애 임차인의 보조견 권리, **14C 인증(장애인 최저임금 미만 지급) 폐지**, 취업 장애인의 메디케이드 소득·자산 한도를 푸는 **"Work Without Worry"**를 밀어 왔습니다. 상임위는 보건복지(HHS)입니다. ([아이오와 주의회 프로필](https://www.legis.iowa.gov/legislators/legislator?ga=91&personID=33969) · [캠페인 정책](https://turek4iowa.com/platform/))
- **관세·농업**: "지금 우리는 두 번째 농업 위기를 지나고 있다", "농민들은 보조금이 아니라 시장을 원한다"가 대표 화법입니다. 공약은 **"1980년대식 농업 위기로 몰아가는 혼란스러운 관세의 종료"** + 연방 수리할 권리 법제화 + 의무 원산지표시(COOL) + 육가공 독점 규제입니다. ([Radio Iowa 2026-07-06](https://www.radioiowa.com/2026/07/06/turek-seeking-iowas-open-u-s-senate-seat-sees-danger-in-farm-economy/) · [Radio Iowa 2025-10-29](https://www.radioiowa.com/2025/10/29/trade-and-tariffs-a-top-topic-on-iowa-campaign-trail/))

## 4. 최신 여론조사 {#polls}

```{r}
gt_state_polls("IA")
```

> 이 주의 특징은 **두 공개 조사가 서로 반대 방향**이라는 점입니다 — Fox(6/23–27, RV 1,003)는 Turek +4, NYT/Siena(6/15–29, LV 600)는 Hinson +2. 모집단(RV 대 LV)과 오차범위를 고려하면 통계적으로는 양립 가능한 범위지만, **경선 이후 두 달 넘게 신규 공개 조사가 없다**는 점이 더 중요합니다. 예측시장은 이 공백에서 민주 43¢를 매기고 있습니다.

## 5. 펀드레이징

```{r}
#| output: asis
cat(state_money_html("IA"))
```

```{r}
gt_state_fec("IA")
```

이 레이스의 자금 구조는 **흐름과 저량이 어긋나 있습니다.** 2분기 신규 모금은 Turek이 Hinson을 앞섰는데(각 $2.81M·$2.06M), 위 표의 사이클 누계와 보유 현금에서는 Hinson이 약 3배 우위입니다. 개방석에서 전국 소액기부가 신인 쪽으로 몰리는 전형적 패턴이며, 광고 집행이 본격화되는 가을에 이 격차가 어떻게 작용하는지가 관전 포인트입니다.

## 6. 한국 함의

**Hinson은 2025년 4월 CSGK 대표단으로 방한해 외교장관을 면담했지만(3절), 한국 관련 입법·발언 기록은 사실상 없습니다. Turek은 주 의회 소속이라 애초에 연방 기록이 없습니다.** 즉 **양 후보 모두 한국을 명시한 공약은 없습니다.** 그럼에도 이 레이스의 중심 의제인 **관세와 농산물 수출**은 한국과 직접 맞닿아 있어, 아이오와는 "한국을 말하지 않는데 한국이 걸려 있는" 전형적인 주입니다.

- **한국은 미국 소고기의 금액 기준 최대 시장**입니다. 2026년 상반기 대한국 소고기 수출은 **$1.14B**(물량 114,143mt, 금액 −5%)로, USMEF는 한국을 미국 소고기의 "leading value market"으로 명시합니다. ([USMEF 최신 수출 통계](https://usmef.org/export-data/export-statistics/latest-export-results/))
- **옥수수는 3위 시장인데 증가 속도가 가장 빠릅니다** — 대한국 옥수수 수입액이 2023년 $286M에서 **2025년 $1.86B로 2년 만에 약 6.5배**가 됐습니다. 아이오와는 **미국 옥수수 수출 1위 주**($3.29B, 전미 17%)입니다. **돈육**도 한국이 3~4위 시장이고(2025년 HS0203 기준 $636M, 2024년에는 사상 최고 $727.9M), 아이오와가 **돈육 수출 1위 주**($2.1B)입니다. ([IEDA 2025 농산물 수출 자료](https://opportunityiowa.gov/media/6511/download?inline=))
- **거꾸로, 2025년 대두 충격의 상대는 한국이 아니라 중국입니다.** 2025년 미국 대두 수출은 전년 대비 약 $8.1B 줄었고 그중 아이오와 생산자 몫이 $1B을 넘는데, 한국은 대두 상위 5개 시장에 들지 않습니다(중국·멕시코·이집트·일본·인도네시아). **아이오와 농업 위기 서사를 한국과 연결하면 틀립니다** — 한국 앵글은 소고기·옥수수·돈육에서 잡아야 합니다.
- **에탄올은 통설을 주의해야 합니다.** "한국이 미국 에탄올 최상위 시장"이라는 표현이 돌지만, MY2024/25 기준 한국은 **7위**(91.2M 갤런)입니다. 다만 **주정박(DDGS)에서는 멕시코에 이은 2위 시장**입니다 — 두 층을 섞으면 오기재가 됩니다. ([U.S. Grains Council](https://grains.org/2025-annual-report/panels/ethanol-exports-reach-record-2-1-billion-gallons/) · [RFA](https://ethanolrfa.org/media-and-news/category/news-releases/article/2026/02/new-rfa-report-ethanol-exports-shattered-record-in-2025))
- **선거와의 연결**: Hinson은 관세 비상사태 종료 결의에 반대하면서도 "시장을 열 무역협정"을 말하고, Turek은 "관세 종료"와 "보조금이 아니라 시장"을 말합니다. 두 사람 모두 **대(對)아시아 농산물 시장 접근 확대**로 수렴하는 화법이라, 어느 쪽이 이기든 한국·일본 시장은 아이오와 정치에서 계속 호명될 공산이 큽니다. 다만 이는 현재까지의 발언 패턴에 근거한 **해석**이며, 한국을 명시한 공약은 양측 모두 확인되지 않았습니다.
- 신규 동향은 [Korea Watch](../korea-watch.qmd)에 기록합니다.

*작성 2026-08-08 · 갱신 2026-08-23 · 등급: **Cook Toss Up(8/20)** · Sabato Lean R(8/19) · Inside Elections Tilt R(8/6) · DDHQ Toss-up · Fox Toss-up · 예측시장 민주 44¢(Kalshi 8/23)*
