---
title: "메인 Maine"
---

```{r}
#| include: false
source(file.path("R", "helpers.R"))
```

```{r}
gt_state_detail("ME")
```

## 구도 요약

민주당의 **최우선 탈환 표적**. 5선 현직 Collins(R)는 바이든·해리스가 이긴 주에서 살아남아온 생존자지만, 이번 사이클의 전국 역풍이 변수입니다. 민주당 경선(6/9)에서 Graham Platner가 성적 문자 메시지 등 논란에도 **77.7%로 압승**해 본선 대진이 확정됐습니다.

## 후보자 프로필

```{r}
#| output: asis
cat(candidate_cards_html("ME"))
```

## 경선 과정

민주당 경선은 Platner(아웃사이더·압도 선두) vs Janet Mills(전 주지사, 4/30 캠페인 중단·투표용지 잔존) vs David Costello 구도였습니다. 문신·과거 Reddit 게시물·혼외 성적 문자 메시지 논란이 5~6월 집중 보도됐으나 Sanders·Schumer 등이 공개 옹호했고, **6/9 경선에서 Platner 77.7% / Mills 16.7% / Costello 5.6%**로 RCV 추가 집계 없이 압승이 확정됐습니다. ([Bangor Daily News](https://www.bangordailynews.com/2026/06/09/politics/elections/maine-senate-democratic-primary-results-graham-platner/))

> 주의: 본선 가상대결 조사(UMass Lowell 6/4 Platner +5 등)는 성적 문자 메시지 본격 보도 **이전** 조사라, 스캔들의 본선 타격 여부는 6/9 이후 신규 조사로 확인이 필요합니다.

## 한국 함의

양 후보 모두 한국 관련 직접 입장은 공개 출처에서 확인되지 않습니다. 다만 Collins는 상원 세출위원장으로 **메인 방산(Bath Iron Works 구축함)** 을 옹호해, 미·한 조선·철강 협력이 닿는 정책 환경에 있습니다(후보 본인의 한국 직접 언급은 미확인 — 추정으로 기술하지 않음).
