---
title: "메인 Maine"
---

```{r}
#| include: false
source(file.path("R", "helpers.R"))
```

```{r}
#| output: asis
cat(candidate_cards_html("ME"))
```

```{r}
gt_state_detail("ME")
```

민주당의 **최우선 탈환 표적**. 5선 현직 Collins(R)는 바이든·해리스가 이긴 주에서 살아남아온 생존자지만, 이번 사이클의 전국 역풍이 변수입니다. 6/9 민주 경선에서 **77.7%로 압승**했던 Graham Platner는 성폭행 의혹(콘돔 무단 제거 주장 포함)으로 **7/10 공식 사퇴**했고, 민주 후보는 이제 **7/25 뱅고어 지명전당대회**(대의원 601명의 다회전 투표)에서 새로 선출됩니다(7/27 인증). 선두권은 **니라브 샤(Nirav Shah, 전 메인 CDC 국장)·셰나 벨로우스(Shenna Bellows, 국무장관)·트로이 잭슨(Troy Jackson, 전 주상원의장)**으로, 샤가 7/13 서명요건(500명)을 가장 먼저 충족했습니다. 당파 후원 조사(Z to A)에서 세 후보 모두 콜린스와 통계적 접전(47–46~48)을 보여 "붕괴 아닌 접전"으로 평가됩니다. ([BDN(교체전)](https://www.bangordailynews.com/2026/07/11/politics/elections/fight-replace-platner-1-day-in-bangor/) · [Press Herald(샤 요건 충족)](https://www.pressherald.com/2026/07/13/nirav-shah-campaign-hits-signature-threshold-to-qualify-for-senate-race/))

::: {.summary}
- **구도**: 민주 최우선 탈환 표적 — 5선 Collins(R, 세출위원장) vs **민주 후보 미정**(7/25 전당대회에서 선출).
- **변화**: Platner가 성폭행 의혹으로 **7/10 사퇴** → 7/25 지명전당대회 체제. 선두 Shah·Bellows·Jackson, 콜린스와 접전(당파조사).
- **한국 함의**: Collins의 CHIPS·세출위는 추정 연결고리; 직접 한국 표결은 미확인.
:::

## 1. 주 개요

- **유권자 구성**: 인구 약 140만 명. 백인(non-Hispanic) 비중 약 91%로 전국 최고 수준이며, **미국에서 가장 농촌(rural) 비율이 높은 주**(약 61%가 비도시). **무당파(unenrolled) 등록 비중이 매우 높습니다**(출처별 33~36%). ([Point2Homes](https://www.point2homes.com/US/Neighborhood/ME-Demographics.html))
- **선거사 — split-ticket의 주**: 2024 대선은 주 전체 **Harris +6.9**(메인은 선거인단 분할주로 Harris 3 / Trump 1 — 2지역구). 그런데 **Collins는 같은 민주 우위 주에서 반복 당선**해 왔습니다(2020 재선 +8.6, 1차 과반으로 RCV 불필요). 이 괴리가 레이스의 핵심 — 주는 민주, 현역은 공화. ([Bangor Daily News](https://www.bangordailynews.com/2024/11/06/politics/elections/kamala-harris-wins-maine-statewide-president/) · [Ballotpedia 2020](https://ballotpedia.org/United_States_Senate_election_in_Maine,_2020))

## 2. 선거 제도

- **RCV(순위선택투표) — 연방선거 전용**: 2016년 주민발의로 도입. **연방 예비·본선거(상·하원·대선)에만 적용**되고, 주지사 등 주 단위 본선거는 일반 다수제입니다. 1차 과반 미달 시 최하위 후보를 탈락시켜 차순위로 재배분합니다. ([Ballotpedia](https://ballotpedia.org/Electoral_systems_in_Maine))
- **반개방형 예비선거 → 후보 사퇴 시 전당대회 지명**: 2024년부터 무당파도 정당 등록 없이 경선 투표 가능. 2026 민주 예선은 6/9 완료(Platner 압승)됐으나 **Platner 사퇴(7/10)로 무효화**됐고, 메인주법상 후보 교체는 **7/25 지명전당대회**(대의원 601명 다회전 투표)로 진행됩니다(출마선언 7/15·서명 500명 7/21·인증 7/27). 본선 11/3. ([Maine Dems](https://mainedems.org/senate-race/senate-delegate-process/))
- 사유 불문 부재자투표(no-excuse absentee) 시행 주(2026 구체 기간은 【수집】).

## 3. 후보자

> 주의: **민주 본선 후보는 7/25 전당대회 전까지 미확정**입니다. 선두권은 니라브 샤(전 CDC 국장)·셰나 벨로우스(국무장관)·트로이 잭슨(전 주상원의장) — 셋 다 최근 주지사 예비선거 출신입니다. 현재까지의 교체후보 대 콜린스 조사(Z to A 7/7–8: 샤 47–46, 벨로우스 47–47, 잭슨 47–48)는 **모두 당파 후원 조사**로, 독립 기관의 첫 조사는 7/15 출마선언 마감 이후 나올 전망입니다. Platner의 6/9 압승 이전 가상대결(UMass Lowell 6/4 +5 등)은 사퇴로 무의미해졌습니다.

## 4. roll-call / 입법 관심사

**Susan Collins (R, 5선 현역)** — **상원 세출위원장**(2025-01 취임, 세출위원장에 오른 첫 공화 여성). 재선 캠페인의 핵심 메시지가 "세출위원장으로서 메인에 연방 예산을 끌어오는 seniority"입니다. ([Press Herald](https://www.pressherald.com/2025/01/07/susan-collins-officially-named-chair-of-powerful-senate-committee/))

- **반도체/CHIPS**: 2021년 King(I-ME)과 함께 CHIPS for America Act 이행 예산 확보를 촉구하는 초당 서한에 동참(미국 내 반도체 제조 지원 일반론). ([King 상원실](https://www.king.senate.gov/newsroom/press-releases/collins-king-urge-administration-to-support-us-semiconductor-manufacturing-industry))
- **대북**: 과거 유엔 대북 제재 강화를 환영하는 성명(연도·표결은 성명 수준만 확인).

> **직접 한국 관련 표결/법안은 미확인**입니다. 통상(한미 FTA)·주한미군·한국기업 거명 표결은 1차 증거가 확인되지 않았습니다. 민주 교체후보들(Shah·Bellows·Jackson)은 연방 의정 기록이 없어 한국 관련 표결 이력도 없습니다.

## 5. 펀드레이징 (FEC)

| 후보 | 정당 | Q1 모금 | 보유현금 |
|---|---|---:|---:|
| 민주 후보 (미정, 7/25 전당대회) | D | 【수집】(교체후보 Q2 FEC 7/15) | 【수집】 |
| Susan Collins | R | 약 $3.0M | **$9.7M** (5/20 누적) |

: {.striped}

**사퇴한 Platner는 분기·누적 모금(사이클 $16.3M, 8.8만 소액 기부자)에서 Collins를 앞섰으나, 7/10 사퇴로 본선 모금 구도는 초기화**됐습니다. 교체후보(Shah·Bellows·Jackson)는 7/13~15 출마 단계라 모금 실적이 아직 없고, 7/15 Q2 FEC 보고 이후 윤곽이 잡힙니다. 반면 Collins는 이월 포함 약 $9.7M의 현금 우위를 유지합니다. (Q1 Collins 모금은 보도별 $3.0M~$2.3M 상이 — FEC 원본 대조 권장.) ([Press Herald(샤 요건 충족)](https://www.pressherald.com/2026/07/13/nirav-shah-campaign-hits-signature-threshold-to-qualify-for-senate-race/))

## 6. 한국 함의

- **직접 확인**: Collins 및 민주 교체후보(Shah·Bellows·Jackson) 모두 한국 관련 직접 입장은 공개 출처에서 확인되지 않습니다.
- **추정 연결고리(사실 아님)**: ① Collins가 지지한 CHIPS법의 대중국 투자제한 가드레일은 삼성·SK하이닉스의 중국 사업에 영향을 주지만, Collins가 **한국 기업을 거명한 적은 미확인** — 정책의 2차 효과입니다. ② Collins는 세출위원장으로 **메인 방산(Bath Iron Works 구축함)**을 옹호해 미·한 조선·철강 협력(MASGA 맥락)이 닿는 환경에 있으나, 후보 본인의 한국 직접 언급은 미확인이므로 단정하지 않습니다.
- 신규 동향은 [Korea Watch](../korea-watch.qmd)에 기록합니다.
