---
title: "메인 Maine"
toc: false
---

```{r}
#| include: false
source(file.path("R", "helpers.R"))
```

::::: {.panel-tabset}

## 주 개요

```{r}
#| output: asis
cat(state_card_html("ME"))
```

```{r}
#| output: asis
cat(state_today_md("ME"))
```

민주당의 **최우선 탈환 표적**. 5선 현직 Collins(R)는 바이든·해리스가 이긴 주에서 살아남아온 생존자지만, 이번 사이클의 전국 역풍이 변수입니다. 6/9 민주 경선에서 압승했던 Graham Platner가 성폭행 의혹으로 **7/10 사퇴**한 뒤, **트로이 잭슨(Troy Jackson, 전 메인 주상원의장)**이 **7/25 뱅고어 지명전당대회에서 566–5로 공식 인준**받아 3주간의 후보 공백이 종결됐습니다(7/27 등재 마감). 플래트너 사퇴 후 첫 공개 조사(**UNH 7/15–20, 잭슨 49–콜린스 46**, 무당파 46–42)는 후보 교체 혼란이 아직 콜린스에게 우위를 넘기지 않았음을 확인했으나, 잭슨의 다혈질 논란·2025년 세금 유치권·이스라엘/AIPAC 침묵이 인준 전부터 지속형 네거티브로 축적됐습니다. **8/12에는 뱅고어 데일리 뉴스가 1988년 포트켄트 경찰 보고서를 입수·보도해 당시 19세였던 잭슨의 폭행·가정폭력 의혹이 부상**했고, RNC는 즉각 "그레이엄 플래트너 2.0" 프레임을 가동했습니다(잭슨은 남성과의 싸움은 인정하되 여성에 대한 폭력은 부인했고, 파트너 라나 펠레티어도 부인). **현재 공개된 세 조사(폭스 48–46·UNH 파인트리 49–46·하트/SMP 49–45)는 모두 이 보도 이전에 실사돼 스캔들이 반영돼 있지 않습니다** — 사건 이후 첫 공개 조사가 진짜 시험대입니다. ([Maine Morning Star(566–5 인준)](https://mainemorningstar.com/2026/07/25/troy-jackson-officially-clinches-maine-democratic-u-s-senate-nomination/) · [The Hill(경찰 기록·부인)](https://thehill.com/homenews/campaign/6027615-jackson-partner-denies-allegations/) · [Maine Wire(3조사 수렴)](https://www.themainewire.com/2026/08/jackson-holds-narrow-lead-over-collins-as-new-abuse-allegations-roil-maine-senate-race/))

::: {.summary}
- **구도**: 민주 최우선 탈환 표적 — 5선 Collins(R, 세출위원장) vs **Troy Jackson(D, 7/25 인준)**.
- **변화**: Platner 7/10 사퇴 → 잭슨 **566–5 인준**으로 후보 확정. 조사는 잭슨 +2~4로 근소 우위이나, **8/12 1988년 경찰 기록 보도로 지명자 2차 검증 위기** — 현재 조사 3건은 전부 보도 이전 필드라 미반영.
- **한국 함의**: Collins의 CHIPS·세출위는 추정 연결고리; 직접 한국 표결은 미확인.
:::

### 로컬 상황 — 일일 기록

```{r}
#| output: asis
cat(state_ledger_md("ME", "local"))
```

## 배경

### 개관

- **유권자 구성**: 인구 약 140만 명. 백인(non-Hispanic) 비중 약 91%로 전국 최고 수준이며, **미국에서 가장 농촌(rural) 비율이 높은 주**(약 61%가 비도시). **무당파(unenrolled) 등록 비중이 매우 높습니다**(출처별 33~36%). ([Point2Homes](https://www.point2homes.com/US/Neighborhood/ME-Demographics.html))

- **선거사 — split-ticket의 주**: 2024 대선은 주 전체 **Harris +6.9**(메인은 선거인단 분할주로 Harris 3 / Trump 1 — 2지역구). 그런데 **Collins는 같은 민주 우위 주에서 반복 당선**해 왔습니다(2020 재선 +8.6, 1차 과반으로 RCV 불필요). 이 괴리가 레이스의 핵심 — 주는 민주, 현역은 공화. ([Bangor Daily News](https://www.bangordailynews.com/2024/11/06/politics/elections/kamala-harris-wins-maine-statewide-president/) · [Ballotpedia 2020](https://ballotpedia.org/United_States_Senate_election_in_Maine,_2020))

### 경제·인구 구성
- 인구는 2024년 기준 약 138만 8천 명입니다. ([Census QuickFacts](https://www.census.gov/quickfacts/ME))
- 인종 구성은 2020~2024년 추계로 백인 89.9%, 히스패닉 2.2%, 흑인 1.8%, 아시아계 1.1%입니다. 미국에서 가장 백인 비중이 높은 축에 듭니다. ([Census QuickFacts](https://www.census.gov/quickfacts/ME))
- 중위 가구소득은 2024년 기준 74,733달러입니다. ([Census QuickFacts](https://www.census.gov/quickfacts/ME))
- 농촌 인구 비율이 약 61%로 전국에서 가장 높습니다. 도시화 지역은 포틀랜드·뱅고어·루이스턴에 그칩니다. ([America's Health Rankings](https://www.americashealthrankings.org/explore/measures/pct_rural_b/ME))
- 산업은 임산물·수산(랍스터)·조선·생명과학·야외레저가 축입니다. 대형 고용주는 Bath Iron Works(조선, 약 6천 명)와 L.L.Bean(약 4천 명)이며 민간 최대 고용 분야는 의료입니다. ([JobsInMaine](https://jobsinmaine.com/blog/largest-employers-in-maine))
- 한국 기업의 대형 투자 사례는 미확인입니다.

### 역대 선거 결과의 특징
- 대선은 2012년 Obama +15.3%p, 2016년 Clinton +3.0%p, 2020년 Biden +9.1%p, 2024년 Harris +6.9%p였습니다. 2016년 이후 세 번 모두 2선거구는 Trump가 가져가 선거인단이 3:1로 갈렸습니다. ([Ballotpedia](https://ballotpedia.org/Presidential_election_in_Maine,_2024))
- 연방상원은 2008년 Collins +22.8%p, 2014년 Collins +36%p, 2020년 Collins +8.6%p로 모두 공화 현역이 이겼습니다. ([Wikipedia 2020](https://en.wikipedia.org/wiki/2020_United_States_Senate_election_in_Maine))
- 주지사는 2018년 Mills +7.7%p, 2022년 Mills +13.2%p로 민주가 이겼습니다. ([Wikipedia 2022](https://en.wikipedia.org/wiki/2022_Maine_gubernatorial_election))
- 대선·주지사는 민주, 연방상원은 온건 공화 Collins를 4번 연속 당선시킨 분할투표 주입니다. 네브래스카와 함께 선거인단을 선거구별로 나누는 두 주 가운데 하나입니다. ([Ballotpedia](https://ballotpedia.org/Presidential_voting_trends_in_Maine))

### 주지사·주의회
- 현 주지사는 민주당 Janet Mills로 2019년 1월 취임했습니다. 연임 제한으로 2026년 주지사 선거는 공석 경쟁입니다. ([Ballotpedia](https://ballotpedia.org/Maine_gubernatorial_election,_2026))
- 주상원 35석은 민주 20·공화 14·무소속 1, 주하원 151석은 민주 75·공화 73·무소속 3입니다(2026년 9월 기준). 주지사까지 민주 트라이펙타입니다. ([Ballotpedia](https://ballotpedia.org/Maine_State_Legislature))
- 2026년 11월 3일에는 주지사(공석)·연방하원 2석·주상원 35석·주하원 151석 전체가 연방상원과 함께 걸려 있습니다. ([Wikipedia](https://en.wikipedia.org/wiki/2026_Maine_gubernatorial_election))

### 유권자 등록·투표율
- 활성 등록 유권자는 2024년 1월 18일 기준 948,734명입니다. 정당별(enrollment) 세부 수치는 미확인입니다. ([Maine SOS 등록 통계](https://www1.maine.gov/sos/elections-voting/voter-data/enrolled-layout-01-2024))
- VEP 투표율은 2018년 64.5%, 2020년 78.0%, 2022년 60.8%, 2024년 74.2%로 전국 상위권입니다. ([U.S. Elections Project](https://www.electproject.org/election-data/voter-turnout-data))

## 후보자

```{r}
#| output: asis
cat(candidate_cards_html("ME"))
```

> 주의: **민주 본선 후보는 Troy Jackson으로 확정**(7/25 전당대회 566–5 인준)입니다. 플래트너 사퇴 후 첫 **독립 공개 조사 UNH(7/15–20) 잭슨 49–콜린스 46**(무당파 46–42, 민주 결집 88%)이 초기 경쟁력을 확인했으나, 유가 $100·미–이란 확전을 반영한 조사는 아직 부재입니다. 잭슨의 다혈질 논란·세금 유치권·AIPAC 침묵이 지속형 네거티브로 관리 과제이며, **8/12 보도된 1988년 포트켄트 경찰 보고서(폭행·가정폭력 의혹)**가 여기에 더해졌습니다 — 이 레이스의 승부처가 여성 유권자라는 구조상 그 축을 정확히 겨냥하는 사안이라, 아래 조사표의 수치는 모두 보도 이전 값임을 감안해 읽어야 합니다. Platner의 6/9 압승 이전 가상대결(UMass Lowell 6/4 등)은 사퇴로 무의미해졌습니다.

### roll-call / 입법 관심사

**Susan Collins (R, 5선 현역)** — **상원 세출위원장**(2025-01 취임, 세출위원장에 오른 첫 공화 여성). 재선 캠페인의 핵심 메시지가 "세출위원장으로서 메인에 연방 예산을 끌어오는 seniority"입니다. ([Press Herald](https://www.pressherald.com/2025/01/07/susan-collins-officially-named-chair-of-powerful-senate-committee/))

- **반도체/CHIPS**: 2021년 King(I-ME)과 함께 CHIPS for America Act 이행 예산 확보를 촉구하는 초당 서한에 동참(미국 내 반도체 제조 지원 일반론). ([King 상원실](https://www.king.senate.gov/newsroom/press-releases/collins-king-urge-administration-to-support-us-semiconductor-manufacturing-industry))
- **대북**: 과거 유엔 대북 제재 강화를 환영하는 성명(연도·표결은 성명 수준만 확인).

> **직접 한국 관련 표결/법안은 미확인**입니다. 통상(한미 FTA)·주한미군·한국기업 거명 표결은 1차 증거가 확인되지 않았습니다. 민주 교체후보들(Shah·Bellows·Jackson)은 연방 의정 기록이 없어 한국 관련 표결 이력도 없습니다.

## 선거 제도

### 경선·본선 방식

- **RCV(순위선택투표) — 연방선거 전용**: 2016년 주민발의로 도입. **연방 예비·본선거(상·하원·대선)에만 적용**되고, 주지사 등 주 단위 본선거는 일반 다수제입니다. 1차 과반 미달 시 최하위 후보를 탈락시켜 차순위로 재배분합니다. ([Ballotpedia](https://ballotpedia.org/Electoral_systems_in_Maine))
- **반개방형 예비선거 → 후보 사퇴 시 전당대회 지명**: 2024년부터 무당파도 정당 등록 없이 경선 투표 가능. 2026 민주 예선은 6/9 완료(Platner 압승)됐으나 **Platner 사퇴(7/10)로 무효화**됐고, 메인주법상 후보 교체 절차인 **7/25 뱅고어 지명전당대회**(대의원 601명 다회전 투표)에서 **Troy Jackson이 566–5로 인준**돼 본선 대진이 확정됐습니다(7/27 등재 마감). 본선 11/3, RCV 적용. ([Maine Dems](https://mainedems.org/senate-race/senate-delegate-process/))
- 사유 불문 부재자투표(no-excuse absentee) 시행 주(2026 구체 기간은 【수집】).

### 우편·조기 투표
- 부재자(우편)투표는 사유 없이 모든 등록 유권자가 신청할 수 있습니다. 신청은 선거일 3영업일 전까지이며, 2026년 본선은 10월 29일 목요일 업무 종료 시까지입니다. ([Maine SOS 부재자투표](https://www.maine.gov/sos/elections-voting/ways-to-cast-your-ballot/absentee-voting))
- 투표용지는 선거일 30일 전부터 각 시·타운 사무소(clerk)에서 발급합니다. 사무소를 찾아가 그 자리에서 기표하는 대면 부재자투표가 조기투표 역할을 하며 선거 전 목요일까지 가능합니다. ([Maine SOS 유권자 안내](https://www.maine.gov/sos/elections-voting/state-of-maine-voter-guide))
- 반송 용지는 소인과 무관하게 선거일 오후 8시까지 clerk에 도착해야 합니다. ([Maine SOS 부재자투표](https://www.maine.gov/sos/elections-voting/ways-to-cast-your-ballot/absentee-voting))
- 드롭박스는 허용되며 고정·표지·감시 요건이 법으로 정해져 있습니다. 지자체가 신청하면 청사 밖에도 추가 설치할 수 있습니다. ([Maine 주법 21-A §752-B](https://legislature.maine.gov/statutes/21-a/title21-Asec752-B.html))
- 자격에 이의가 제기된 유권자는 챌린지(challenged) 투표용지로 투표합니다. 이 표도 일단 일반표와 같이 개표하고, 재검표에서 결과를 좌우할 때만 사후 판정합니다. ([Maine SOS 투표권 안내](https://www.maine.gov/sos/elections-voting/your-right-to-vote-in-maine))

### 유권자 등록
- 우편·온라인 등록 마감은 선거일 21일 전입니다. 2026년 본선은 10월 13일이며, 이 날짜는 규정을 적용한 계산치입니다. ([Maine SOS 등록](https://www.maine.gov/sos/elections-voting/registering-to-vote))
- 온라인 등록이 가능합니다. ([Maine SOS 등록](https://www.maine.gov/sos/elections-voting/registering-to-vote))
- 자동 등록(AVR) 시행 여부는 공식 사이트에서 미확인입니다.
- 당일 등록이 허용됩니다. 마감을 넘긴 유권자도 선거일 투표 마감 전까지 지자체 사무소에서 등록해 투표할 수 있고, 이때는 신분증과 거주 증빙이 필요합니다. ([Maine SOS 등록](https://www.maine.gov/sos/elections-voting/registering-to-vote))

### 신분 확인
- 이미 등록된 유권자는 투표 때 신분증을 제시할 필요가 없습니다. 비엄격·비사진 체계입니다. ([Maine SOS 투표권 안내](https://www.maine.gov/sos/elections-voting/your-right-to-vote-in-maine))
- 선거 당일 현장 등록하는 유권자만 신분증과 거주 증빙을 제시합니다. 없으면 챌린지 투표용지로 투표합니다. ([Maine SOS 투표권 안내](https://www.maine.gov/sos/elections-voting/your-right-to-vote-in-maine))
- 사진 신분증 의무화와 부재자투표·드롭박스 제한을 묶은 2025년 11월 주민투표(Question 1)는 반대 64.2%로 부결됐습니다. 현행 제도가 그대로 유지됩니다. ([Maine SOS 2025 주민투표 결과](https://www.maine.gov/sos/news/official-results-november-2025-referendum-election))

## 일일 브리핑

```{r}
#| output: asis
cat(daily_log_md("ME"))
```

## 최신 여론조사

```{r}
gt_state_polls("ME")
```

> 이 표는 `data/senate_polls.csv`에서 자동 생성됩니다 — 프로즈에 수치를 박아두지 않으므로 새 조사가 수집되면 이 페이지도 함께 갱신됩니다. 단일 조사보다 **여러 조사의 방향**을 보세요.

### 조사 동향 — 일일 기록

```{r}
#| output: asis
cat(state_ledger_md("ME", "polls"))
```

## 펀드레이징

```{r}
#| output: asis
cat(state_money_html("ME"))
```

```{r}
gt_state_fec("ME")
```

**후보 교체로 민주 측 본선 모금은 사실상 초기화**됐습니다. 사퇴한 Platner가 사이클 $16.3M(8.8만 소액 기부자)를 모았으나 7/10 사퇴로 승계되지 않고, 잭슨은 7/25 인준 직후라 자체 모금 실적이 Q3부터 집계됩니다. 반면 무경쟁의 Collins는 Q2 $5.7M 모금·보유 약 $11M로 현금 우위를 유지하며, SLF 등 외부 자금이 이 격차를 메우는 구도입니다. ([WRAL/캠페인 파이낸스 트래커](https://www.washingtonexaminer.com/news/campaigns/congressional/4650740/senate-campaign-cash-tracker/))

### 자금 투입·지출 — 일일 기록

```{r}
#| output: asis
cat(state_ledger_md("ME", "money"))
```

## 한국 함의

- **직접 확인**: Collins 및 민주 후보 Troy Jackson 모두 한국 관련 직접 입장은 공개 출처에서 확인되지 않습니다(잭슨은 연방 의정 기록 없음).
- **추정 연결고리(사실 아님)**: ① Collins가 지지한 CHIPS법의 대중국 투자제한 가드레일은 삼성·SK하이닉스의 중국 사업에 영향을 주지만, Collins가 **한국 기업을 거명한 적은 미확인** — 정책의 2차 효과입니다. ② Collins는 세출위원장으로 **메인 방산(Bath Iron Works 구축함)**을 옹호해 미·한 조선·철강 협력(MASGA 맥락)이 닿는 환경에 있으나, 후보 본인의 한국 직접 언급은 미확인이므로 단정하지 않습니다.
- 신규 동향은 [Korea Watch](../korea-watch.qmd)에 기록합니다.

:::::
