---
title: "미시간 Michigan"
toc: false
---

```{r}
#| include: false
source(file.path("R", "helpers.R"))
```

::::: {.panel-tabset}

## 주 개요

```{r}
#| output: asis
cat(state_card_html("MI"))
```

```{r}
#| output: asis
cat(state_today_md("MI"))
```

Peters 은퇴로 **민주당이 방어해야 하는 공개석**. 9개 경합주 중 본선이 공화당에 가장 유리한(오차범위 내) 유일한 주로, Cook·Sabato 모두 **Toss-up**으로 분류합니다. **8/4 민주당 경선에서 진보 성향의 Abdul El-Sayed가 온건파 Haley Stevens를 48.5–47.5(1%p)로 제압**해 본선 대진이 확정됐습니다 — 8대 1의 자금 열세와 당 주류의 반대를 뒤집은 결과입니다. 이제 2024년 Slotkin에게 0.3%p로 졌던 공화당 Mike Rogers와 맞붙습니다. 공화당은 이 대진을 공개적으로 반겼고, 트럼프·밴스·NRSC의 조직적 이슬람 혐오 공세가 이어진 뒤 Rogers는 8/7 **Stevens 지지층을 겨냥한 크로스오버 구애**로 전술을 틀었습니다 — 규정짓기에서 연합 사냥으로의 전환입니다. 경선 직후 RCP 본선 첫 평균은 Rogers 44.3–El-Sayed 44.0(R+0.3)의 순수 접전이었으나, **8/6–10 실시된 폭스뉴스/Beacon&Shaw 조사(RV 1,006, ±3)에서 Rogers 51–El-Sayed 47(R+4)**이 나오면서 경선 후 첫 주요 언론 조사가 공화 우위를 가리켰습니다 — Glengariff(+10)·EPIC-MRA(46–43)와 함께 엘사예드가 뒤지거나 동률인 조사가 4연속입니다. 다만 같은 폭스 조사의 교차분석은 양면적이고(54% "엘사예드 정책이 너무 극단" ↔ 51% "로저스는 트럼프와 너무 가까움"), **예측시장은 오히려 엘사예드를 57¢로 매겨** 조사와 가격이 정면으로 갈린 상태입니다. ([CNBC](https://www.cnbc.com/2026/08/04/abdul-el-sayed-haley-stevens-michigan-primary.html) · [Detroit News](https://www.detroitnews.com/story/news/politics/2026/08/04/michigan-senate-election-results/91144752007/) · [CNN(크로스오버 전환)](https://www.cnn.com/2026/08/07/politics/abdul-el-sayed-mike-rogers-michigan-democrats-senate) · [Fox(8/6–10 조사)](https://www.foxnews.com/politics/fox-news-poll-senate-battle-looms-michigan))

::: {.summary}
- **구도**: 민주 방어 공개석(Peters 은퇴) — 9개 경합주 중 본선이 공화에 가장 유리(Cook·Sabato Toss-up).
- **변화**: **8/4 경선 El-Sayed 48.5–Stevens 47.5로 확정**(McMorrow 4%, 개표 99%). 예비 전 가상대결에서 Rogers에게 가장 약했던 후보가 지명된 구도.
- **주의**: 가상대결과 실제 대진의 조사는 같은 것이 아닙니다 — 예비 전 Glengariff(7/22–24)의 Rogers +10.3은 경선 직후 RCP 평균(R+0.3)에서 재현되지 않았습니다. 다만 **8/6–10 폭스 조사에서 Rogers +4**가 나오며 열세·동률 조사가 4연속이 됐고, 그런데도 **예측시장은 El-Sayed 57¢** — 조사와 가격의 괴리를 평균 내지 말고 그대로 볼 것.
- **한국 함의**: LG·SK·삼성 배터리 본진이나 후보의 직접 한국 입장은 미확인(추정 연결고리만).
:::

### 로컬 상황 — 일일 기록

```{r}
#| output: asis
cat(state_ledger_md("MI", "local"))
```

## 배경

### 개관

- **경제 — 자동차·EV 배터리 본진**: 미시간 상원 레이스의 경제 서사는 EV 배터리에 묶여 있습니다. GM과 한국 **LG에너지솔루션**의 Ultium Cells 합작이 Lansing·Orion Township에 약 70억 달러 규모로 들어섰고, 2025년 5월 GM이 Lansing의 41GWh 공장 지분을 LG에 매각해 **LG 단독 소유**로 전환했습니다. 다만 연방 EV 보조금($7,500)이 2025년 9월 종료되자 북미 EV 수요가 급감 — LG는 Lansing 양산을 하반기로 연기했고, GM은 2025년 10월 배터리·EV 시설에서 3,400명 이상 감원을 발표했습니다. ([American Progress](https://www.americanprogress.org/article/gm-ev-and-battery-investment-in-michigan/) · [Bridge MI](https://bridgemi.com/business-watch/gm-sells-stake-michigan-ev-battery-factory-subsidized-state/))

- **선거사 — 좁아지는 민주 마진**: 미시간 상원은 2018년 Stabenow +6.5 → 2020년 Peters 약 +1.7 → **2024년 Slotkin +0.3**으로 민주 우위가 매 사이클 축소됐습니다. 공교롭게 2024년 Slotkin에게 0.3%p로 패한 인물이 **이번 공화 후보 Mike Rogers**입니다. 동시에 대선은 2020년 Biden 승 → **2024년 Trump +1.5**(약 8.3만 표)로 역전됐습니다. ([NBC](https://www.nbcnews.com/politics/2024-elections/michigan-senate-results) · [Ballotpedia 2020](https://ballotpedia.org/United_States_Senate_election_in_Michigan,_2020))

### 경제·인구 구성
- 인구는 2025년 기준 약 1,013만 명으로 미국 10위입니다. ([Wikipedia](https://en.wikipedia.org/wiki/Michigan))
- 인종 구성은 2024년 기준 비히스패닉 백인 72.2%, 흑인 13.1%, 히스패닉 5.9%, 아시아계 3.4%입니다. ([Data USA](https://datausa.io/profile/geo/michigan))
- 중위 가구소득은 2024년 기준 약 72,900달러로 전국 38위입니다. ([Wikipedia](https://en.wikipedia.org/wiki/Michigan))
- 인구의 절반가량이 디트로이트 대도시권에 살고, 어퍼반도는 33만 명이 안 되는 희박한 농촌·관광 지역입니다. ([Wikipedia](https://en.wikipedia.org/wiki/Michigan))
- 주력 산업은 자동차로 GM·Ford·Stellantis 본사가 디트로이트권에 있습니다. 그랜드래피즈는 Steelcase 등 가구 산업의 중심입니다. ([Wikipedia](https://en.wikipedia.org/wiki/Michigan))

### 역대 선거 결과의 특징
- 대선은 2012년 Obama +9.5%p, 2016년 Trump +0.2%p, 2020년 Biden +2.8%p, 2024년 Trump +1.4%p였습니다. ([Wikipedia](https://en.wikipedia.org/wiki/2024_United_States_presidential_election_in_Michigan))
- 연방상원은 2018년 Stabenow +6.5%p, 2020년 Peters +1.7%p, 2024년 Slotkin +0.3%p였습니다. 민주가 세 번 연속 이겼지만 마진은 계속 줄었습니다. ([Wikipedia](https://en.wikipedia.org/wiki/2024_United_States_Senate_election_in_Michigan))
- 주지사는 2018년 Whitmer +9.6%p, 2022년 Whitmer +10.5%p로 민주가 여유 있게 이겼습니다. ([Wikipedia](https://en.wikipedia.org/wiki/2022_Michigan_gubernatorial_election))
- 2016년 이후 대선 승자가 세 번 연속 바뀐 전형적 초경합주입니다. 연방상원은 민주가 지키되 격차가 1%p 안팎까지 좁혀졌습니다.

### 주지사·주의회
- 현 주지사는 민주당 Gretchen Whitmer로 2019년 1월 취임했습니다. 연임 제한으로 2026년 주지사 선거는 공석 경쟁입니다. ([Ballotpedia](https://news.ballotpedia.org/2026/05/27/three-democrats-compete-for-michigans-open-governors-seat-as-whitmers-term-limited-exit-looms/))
- 주상원 38석은 민주 20·공화 18(2026년 5월 기준), 주하원 110석은 공화 58·민주 51·무소속 1(2025년 1월 기준)입니다. ([Wikipedia 주상원](https://en.wikipedia.org/wiki/Michigan_Senate) · [주하원](https://en.wikipedia.org/wiki/Michigan_House_of_Representatives))
- 주지사·국무장관·법무장관은 민주지만 주하원이 공화라 트라이펙타가 아닌 분점 정부입니다. ([Ballotpedia](https://ballotpedia.org/Party_control_of_Michigan_state_government))
- 2026년 11월 3일에는 주지사(공석)와 주상원 38석·주하원 110석 전체가 연방상원과 함께 걸려 있습니다. ([Michigan Advance](https://michiganadvance.com/voter-guides/contests/governor/))

### 유권자 등록·투표율
- 등록 유권자는 약 794만 명입니다(2026년 9월 조회). 정당 등록제는 없습니다. ([Independent Voter Project](https://independentvoterproject.org/voter-stats/mi))
- VEP 투표율은 2018년 56.6%, 2020년 73.3%, 2022년 58.9%입니다. 2024년 확정치는 미확인입니다. ([U.S. Elections Project](https://election.lab.ufl.edu/voter-turnout/))

## 후보자

```{r}
#| output: asis
cat(candidate_cards_html("MI"))
```

### 민주당 경선 (8/4) — 함께 겨룬 후보들

> 본선 후보로 확정된 **El-Sayed의 상세 프로필은 페이지 맨 위 후보 카드**에 있습니다. 아래는 경선에서 함께 겨룬 두 후보입니다.

```{r}
#| output: asis
cat(primary_cards_html("MI"))
```

경선은 외교정책(가자/이스라엘)·당 지도부 노선을 둘러싼 3파전이었습니다. 초기 McMorrow가 선두였으나 5~6월 들어 El-Sayed가 부상했고, McMorrow가 경선 한 달 전 캠페인을 중단하면서 **El-Sayed 48.5 – Stevens 47.5 – McMorrow 4.0**(개표 99%)으로 끝났습니다. **본선 경쟁력(Stevens 최강)과 경선 모멘텀(El-Sayed)이 엇갈리는** 딜레마에서 민주당 유권자가 후자를 택한 셈입니다.

이 선택의 의미는 아직 열려 있습니다. 예비 전 유일한 본선 가상 조사(Glengariff 7/22–24)는 **Rogers 49.0 – El-Sayed 38.7(R+10.3)**인 반면 Stevens로는 45.5–44.7 동률이었습니다. 그런데 경선 직후 예측시장은 오히려 **El-Sayed 59센트**로 민주 우위를 매깁니다. 7월 조사가 이름값 낮은 후보를 과소평가한 것인지, 시장이 경선 승리의 기세를 과대평가한 것인지는 **8월 이후 본선 조사가 나와야 판별**됩니다 — 이 사이트가 9개 주 중 가장 주의해서 볼 지점입니다. ([CNBC](https://www.cnbc.com/2026/08/04/abdul-el-sayed-haley-stevens-michigan-primary.html) · [Michigan Advance](https://michiganadvance.com/2026/06/09/stevens-mcmorrow-el-sayed-clash-over-foreign-policy-party-leadership-as-primary-approaches/))

### roll-call / 입법 관심사

공개석이라 현역 상원의원이 없어, 연방 표결기록은 **Haley Stevens(연방하원 MI-11)에게만** 존재합니다.

- **Haley Stevens (민주)** — 미·중 전략경쟁 특위 위원. **No Chinese Cars Act**(중국 자동차 불공정 무역관행에 관세 부과)와 Slotkin 상원의원과의 **Protecting America from Chinese Cars Act**(중국 연결차량의 멕시코·캐나다 우회 차단)를 주도했습니다. 표결 기록상 **CHIPS and Science Act·IRA에 찬성**(연구·기술 소위원장으로 CHIPS 입안 주도). ([Stevens 하원실](https://stevens.house.gov/media/press-releases/michigan-congresswoman-haley-stevens-introduce-no-chinese-cars-act-strengthen) · [GovTrack](https://www.govtrack.us/congress/members/haley_stevens/412786))
- **Mallory McMorrow (주상원)·Abdul El-Sayed (전 Wayne 카운티 보건국장)** — 연방 공직 경력이 없어 **연방 표결기록 없음**.
- **Mike Rogers (공화)** — 전 연방하원 정보위원장(2011~2015). 대테러·정보·FISA 정책 주도, 퇴임 후 CNN 안보 해설가. (앨라배마의 동명 Mike Rogers 군사위원장과 다른 인물.) ([Wikipedia](https://en.wikipedia.org/wiki/Mike_Rogers_(Michigan_politician)))

> roll-call ID·날짜(Voteview/Congress.gov)는 현재 보도·하원 보도자료 수준만 확보 — 정확한 표결 번호는 보강 예정입니다(【수집】).

## 선거 제도

### 경선·본선 방식

- **경선 8/4, 결선(runoff) 없음**: 본선거 경선은 단순 다수(plurality)로 후보를 확정합니다. 미시간에 결선 제도는 없습니다. (별도 1차 출처 보강 예정 — 【수집】)
- **개방형 경선(open primary)**: 미시간은 정당 등록제가 없어 등록 유권자는 어느 정당 경선에든 참여할 수 있습니다. 단 한 표에서 두 정당을 교차 선택하면 무효 처리됩니다. ([Ballotpedia](https://ballotpedia.org/Primary_elections_in_Michigan) · [LWV Michigan](https://lwvmi.org/voting-in-primary-elections/))
- **조기·부재자 투표(2022 Prop 2)**: 헌법 개정으로 모든 연방 선거마다 **최소 9일 연속 조기 대면투표**가 보장되고, 단일 신청으로 향후 선거 자동 부재자투표(영구 명부)가 명문화됐으며, **선거 당일 오후 8시까지 동시등록** 후 투표가 가능합니다. ([Ballotpedia Prop 2](https://ballotpedia.org/Michigan_Proposal_2,_Voting_Policies_in_Constitution_Amendment_(2022)))

### 우편·조기 투표
- 우편(부재자)투표는 사유 없이 신청할 수 있습니다. 우편·온라인 신청은 선거 전 금요일 오후 5시까지, 클럭 사무실 방문 신청은 선거 전날 오후 4시까지입니다. ([Michigan Voter Information Center](https://mvic.sos.state.mi.us/Home/VoteAtHome/))
- 반송 용지는 소인과 무관하게 선거일 오후 8시까지 클럭 사무실에 도착해야 합니다. 군·해외 유권자만 선거일 소인 뒤 6일 이내 도착을 인정합니다. ([Michigan Voter Information Center](https://mvic.sos.state.mi.us/Home/VoteAtHome/))
- 대면 조기투표는 주헌법상 선거 전 둘째 토요일부터 선거 전 일요일까지 최소 9일입니다. 2026년 본선은 10월 24일부터 11월 1일까지입니다. ([Michigan SOS 조기투표](https://www.michigan.gov/sos/elections/voting/early-in-person-voting))
- 드롭박스는 선거일 40일 전부터 선거일 오후 8시까지 24시간 이용할 수 있습니다. 등록 유권자 1만 5천 명당 1개 이상이 의무입니다. ([Michigan SOS 드롭박스](https://www.michigan.gov/sos/elections/voting/drop-boxes))
- 신분증이 없어 확인서에 서명하고 투표한 표는 정규표입니다. 그 밖의 임시(provisional)투표는 선거 뒤 6일 안에 신원·거주를 확인해야 산입됩니다. ([Michigan SOS 선거일 투표](https://www.michigan.gov/sos/elections/voting/vote-on-election-day))

### 유권자 등록
- 온라인·우편 등록 마감은 선거일 15일 전으로, 2026년 본선은 10월 19일입니다. 이 날짜는 규정을 적용한 계산치입니다. ([Michigan SOS 등록](https://www.michigan.gov/sos/elections/voting/register-to-vote))
- 온라인 등록은 Michigan.gov/Vote에서 가능합니다. ([Michigan SOS 등록](https://www.michigan.gov/sos/elections/voting/register-to-vote))
- 자동 등록(AVR)은 국무부 지점 업무 과정에서 시행 중이며, 2026년 5월 절차 변경이 공지됐습니다. ([Michigan SOS 공지](https://www.michigan.gov/sos/resources/news/2026/05/29/mdos-announces-changes-to-automatic-voter-registration-process-to-comply-with-michigan-election-law))
- 2018년 주민발의 3호 이후 선거일 당일까지 클럭 사무실에서 거주 증빙을 갖춰 등록하고 투표할 수 있습니다. ([Michigan SOS 등록](https://www.michigan.gov/sos/elections/voting/register-to-vote))

### 신분 확인
- 투표소에서 사진 신분증을 보이거나, 없으면 확인서(affidavit)에 서명하는 비엄격(non-strict) 방식입니다. ([Michigan SOS 선거일 투표](https://www.michigan.gov/sos/elections/voting/vote-on-election-day))
- 인정 신분증은 미시간 운전면허증·주 ID(만료돼도 인정), 미국 여권 등입니다. 타주·기관 발급증은 유효기간 안이어야 합니다. ([Michigan SOS 선거일 투표](https://www.michigan.gov/sos/elections/voting/vote-on-election-day))
- 신분증이 없어도 확인서 서명만으로 정규 투표용지를 받으므로 별도 임시투표 절차가 없습니다. ([Michigan SOS 선거일 투표](https://www.michigan.gov/sos/elections/voting/vote-on-election-day))
- 신분증 규정의 최근 변경 연도는 공식 사이트에서 미확인입니다.

## 일일 브리핑

```{r}
#| output: asis
cat(daily_log_md("MI"))
```

## 최신 여론조사

```{r}
gt_state_polls("MI")
```

> 이 표는 `data/senate_polls.csv`에서 자동 생성됩니다 — 프로즈에 수치를 박아두지 않으므로 새 조사가 수집되면 이 페이지도 함께 갱신됩니다. 단일 조사보다 **여러 조사의 방향**을 보세요.

### 조사 동향 — 일일 기록

```{r}
#| output: asis
cat(state_ledger_md("MI", "polls"))
```

## 펀드레이징

```{r}
#| output: asis
cat(state_money_html("MI"))
```

```{r}
gt_state_fec("MI")
```

> **아래는 Q1(3/31 마감) 시점의 해설**입니다 — 위 표는 FEC 원장에서 자동 렌더되는 사이클 누적치라 기준이 다릅니다.

**McMorrow가 Q1 모금 1위**(캠프 누적 $8.6M), **Rogers가 보유현금 1위**입니다. Stevens는 모금의 약 84%를 소진해 burn rate가 가장 높습니다. Rogers는 외부지출(outside spending) 약 $45M 확보가 보도됐으나, 이는 후보 캠프 직접 모금과 구분되는 외부 PAC 지출입니다(FEC 1차 확인 권장). ([Michigan Advance](https://michiganadvance.com/2026/04/28/michigan-u-s-senate-primary-tightens-as-mcmorrow-el-sayed-outpace-stevens-in-q1-fundraising/) · [Detroit News](https://www.detroitnews.com/story/news/politics/2026/04/15/mallory-mcmorrow-fundraising-lead-michigan-u-s-senate-race-mike-rogers-cash-stevens-el-sayed/89630523007/))

### 자금 투입·지출 — 일일 기록

```{r}
#| output: asis
cat(state_ledger_md("MI", "money"))
```

## 한국 함의

미시간은 **LG에너지솔루션·SK온·삼성SDI** 한국 배터리 기업의 대미 생산기지가 집중된 EV 산업 본진입니다. 특히 Lansing의 LG 단독 소유 공장은 이 레이스의 경제 서사 한복판에 있습니다.

- **직접 확인**: 세 민주 후보·공화 Rogers 모두 **한국을 직접 겨냥한 표결·법안·발언은 공개 출처에서 확인되지 않습니다.** Stevens의 'No Chinese Cars Act'·'Protecting America from Chinese Cars Act'는 **대상이 중국**입니다.
- **추정 연결고리(사실 아님, 파급효과 차원)**: Stevens가 옹호한 IRA·국내 EV배터리 제조 강화·중국차 차단은 미시간 내 한국계 배터리 투자 환경에 **간접 영향**을 줄 수 있으나, 이는 직접적 한국 입법이 아니라 정책의 파급효과에 대한 추정입니다. 단정하지 않습니다.
- 따라서 미시간에서 한국 독자에게 실질적인 변수는 후보 개인의 한국 입장보다 **관세·EV 보조금 정책의 거시 향배**이며, 신규 한국 관련 발언·표결이 확인되면 [Korea Watch](../korea-watch.qmd)에 기록합니다.

:::::
