---
title: "미시간 Michigan"
---

```{r}
#| include: false
source(file.path("R", "helpers.R"))
```

```{r}
gt_state_detail("MI")
```

Peters 은퇴로 **민주당이 방어해야 하는 공개석**. 8개 경합주 중 본선이 공화당에 가장 유리한(오차범위 내) 유일한 주로, Cook·Sabato 모두 **Toss-up**으로 분류합니다. 민주당 경선(8/4)이 진보(El-Sayed)·온건(Stevens)·풀뿌리(McMorrow) 3파전으로 늦게까지 이어져, 공화당 Rogers보다 본선 전환이 늦다는 점이 리스크입니다.

::: {.summary}
- **구도**: 민주 방어 공개석(Peters 은퇴) — 8개 경합주 중 본선이 공화에 가장 유리(Cook·Sabato Toss-up).
- **변화**: 민주 경선(8/4) 3파전이 늦게까지 — El-Sayed 부상·McMorrow 모금 1위·Stevens 본선 최강의 엇갈림.
- **한국 함의**: LG·SK·삼성 배터리 본진이나 후보의 직접 한국 입장은 미확인(추정 연결고리만).
:::

## 1. 주 개요

- **경제 — 자동차·EV 배터리 본진**: 미시간 상원 레이스의 경제 서사는 EV 배터리에 묶여 있습니다. GM과 한국 **LG에너지솔루션**의 Ultium Cells 합작이 Lansing·Orion Township에 약 70억 달러 규모로 들어섰고, 2025년 5월 GM이 Lansing의 41GWh 공장 지분을 LG에 매각해 **LG 단독 소유**로 전환했습니다. 다만 연방 EV 보조금($7,500)이 2025년 9월 종료되자 북미 EV 수요가 급감 — LG는 Lansing 양산을 하반기로 연기했고, GM은 2025년 10월 배터리·EV 시설에서 3,400명 이상 감원을 발표했습니다. ([American Progress](https://www.americanprogress.org/article/gm-ev-and-battery-investment-in-michigan/) · [Bridge MI](https://bridgemi.com/business-watch/gm-sells-stake-michigan-ev-battery-factory-subsidized-state/))
- **선거사 — 좁아지는 민주 마진**: 미시간 상원은 2018년 Stabenow +6.5 → 2020년 Peters 약 +1.7 → **2024년 Slotkin +0.3**으로 민주 우위가 매 사이클 축소됐습니다. 공교롭게 2024년 Slotkin에게 0.3%p로 패한 인물이 **이번 공화 후보 Mike Rogers**입니다. 동시에 대선은 2020년 Biden 승 → **2024년 Trump +1.5**(약 8.3만 표)로 역전됐습니다. ([NBC](https://www.nbcnews.com/politics/2024-elections/michigan-senate-results) · [Ballotpedia 2020](https://ballotpedia.org/United_States_Senate_election_in_Michigan,_2020))
- 유권자 구성의 정량 변화(인종·교외/도시 비중) 수치는 현재 미확보 — 확인되면 보강합니다.

## 2. 선거 제도

- **경선 8/4, 결선(runoff) 없음**: 본선거 경선은 단순 다수(plurality)로 후보를 확정합니다. 미시간에 결선 제도는 없습니다. (별도 1차 출처 보강 예정 — 【수집】)
- **개방형 경선(open primary)**: 미시간은 정당 등록제가 없어 등록 유권자는 어느 정당 경선에든 참여할 수 있습니다. 단 한 표에서 두 정당을 교차 선택하면 무효 처리됩니다. ([Ballotpedia](https://ballotpedia.org/Primary_elections_in_Michigan) · [LWV Michigan](https://lwvmi.org/voting-in-primary-elections/))
- **조기·부재자 투표(2022 Prop 2)**: 헌법 개정으로 모든 연방 선거마다 **최소 9일 연속 조기 대면투표**가 보장되고, 단일 신청으로 향후 선거 자동 부재자투표(영구 명부)가 명문화됐으며, **선거 당일 오후 8시까지 동시등록** 후 투표가 가능합니다. ([Ballotpedia Prop 2](https://ballotpedia.org/Michigan_Proposal_2,_Voting_Policies_in_Constitution_Amendment_(2022)))

## 3. 후보자

```{r}
#| output: asis
cat(candidate_cards_html("MI"))
```

### 민주당 경선 후보 (8/4 경선)

```{r}
#| output: asis
cat(primary_cards_html("MI"))
```

8/4 민주당 경선은 외교정책(가자/이스라엘)·당 지도부 노선을 둘러싼 3파전입니다. 초기 McMorrow가 선두였으나 5~6월 들어 El-Sayed가 부상(RCP 평균 El-Sayed 24.3 / McMorrow·Stevens 각 19.8, 미결정 36%), 분기 모금은 McMorrow가 1위입니다. **본선 경쟁력(Stevens 최강)과 경선 모멘텀(El-Sayed)이 엇갈리는** 전형적 딜레마로, 5/28 매키낙 당 대회에서 3후보가 공개 토론했습니다. ([Michigan Advance](https://michiganadvance.com/2026/06/09/stevens-mcmorrow-el-sayed-clash-over-foreign-policy-party-leadership-as-primary-approaches/))

## 4. roll-call / 입법 관심사

공개석이라 현역 상원의원이 없어, 연방 표결기록은 **Haley Stevens(연방하원 MI-11)에게만** 존재합니다.

- **Haley Stevens (민주)** — 미·중 전략경쟁 특위 위원. **No Chinese Cars Act**(중국 자동차 불공정 무역관행에 관세 부과)와 Slotkin 상원의원과의 **Protecting America from Chinese Cars Act**(중국 연결차량의 멕시코·캐나다 우회 차단)를 주도했습니다. 표결 기록상 **CHIPS and Science Act·IRA에 찬성**(연구·기술 소위원장으로 CHIPS 입안 주도). ([Stevens 하원실](https://stevens.house.gov/media/press-releases/michigan-congresswoman-haley-stevens-introduce-no-chinese-cars-act-strengthen) · [GovTrack](https://www.govtrack.us/congress/members/haley_stevens/412786))
- **Mallory McMorrow (주상원)·Abdul El-Sayed (전 Wayne 카운티 보건국장)** — 연방 공직 경력이 없어 **연방 표결기록 없음**.
- **Mike Rogers (공화)** — 전 연방하원 정보위원장(2011~2015). 대테러·정보·FISA 정책 주도, 퇴임 후 CNN 안보 해설가. (앨라배마의 동명 Mike Rogers 군사위원장과 다른 인물.) ([Wikipedia](https://en.wikipedia.org/wiki/Mike_Rogers_(Michigan_politician)))

> roll-call ID·날짜(Voteview/Congress.gov)는 현재 보도·하원 보도자료 수준만 확보 — 정확한 표결 번호는 보강 예정입니다(【수집】).

## 5. 펀드레이징 (FEC, 2026 Q1 · 3/31 마감)

| 후보 | 정당 | Q1 모금 | 보유현금 |
|---|---|---:|---:|
| Mallory McMorrow | D | $2.96M | **$3.69M** |
| Haley Stevens | D | 약 $2.0M | $3.3M |
| Abdul El-Sayed | D | $2.27M | $2.52M |
| Mike Rogers | R | — | **$4.2M** |

: {.striped}

**McMorrow가 Q1 모금 1위**(캠프 누적 $8.6M), **Rogers가 보유현금 1위**입니다. Stevens는 모금의 약 84%를 소진해 burn rate가 가장 높습니다. Rogers는 외부지출(outside spending) 약 $45M 확보가 보도됐으나, 이는 후보 캠프 직접 모금과 구분되는 외부 PAC 지출입니다(FEC 1차 확인 권장). ([Michigan Advance](https://michiganadvance.com/2026/04/28/michigan-u-s-senate-primary-tightens-as-mcmorrow-el-sayed-outpace-stevens-in-q1-fundraising/) · [Detroit News](https://www.detroitnews.com/story/news/politics/2026/04/15/mallory-mcmorrow-fundraising-lead-michigan-u-s-senate-race-mike-rogers-cash-stevens-el-sayed/89630523007/))

## 6. 한국 함의

미시간은 **LG에너지솔루션·SK온·삼성SDI** 한국 배터리 기업의 대미 생산기지가 집중된 EV 산업 본진입니다. 특히 Lansing의 LG 단독 소유 공장은 이 레이스의 경제 서사 한복판에 있습니다.

- **직접 확인**: 세 민주 후보·공화 Rogers 모두 **한국을 직접 겨냥한 표결·법안·발언은 공개 출처에서 확인되지 않습니다.** Stevens의 'No Chinese Cars Act'·'Protecting America from Chinese Cars Act'는 **대상이 중국**입니다.
- **추정 연결고리(사실 아님, 파급효과 차원)**: Stevens가 옹호한 IRA·국내 EV배터리 제조 강화·중국차 차단은 미시간 내 한국계 배터리 투자 환경에 **간접 영향**을 줄 수 있으나, 이는 직접적 한국 입법이 아니라 정책의 파급효과에 대한 추정입니다. 단정하지 않습니다.
- 따라서 미시간에서 한국 독자에게 실질적인 변수는 후보 개인의 한국 입장보다 **관세·EV 보조금 정책의 거시 향배**이며, 신규 한국 관련 발언·표결이 확인되면 [Korea Watch](../korea-watch.qmd)에 기록합니다.
