---
title: "노스캐롤라이나 North Carolina"
---

```{r}
#| include: false
source(file.path("R", "helpers.R"))
```

```{r}
#| output: asis
cat(candidate_cards_html("NC"))
```

```{r}
#| output: asis
cat(state_card_html("NC"))
```

Tillis 은퇴로 생긴 공개석이며 공화가 방어합니다. 전 주지사 Roy Cooper(D)가 인지도와 모금 양쪽에서 전 RNC 위원장 Michael Whatley(R)를 앞섭니다. 봄 내내 한 자릿수 후반에서 두 자릿수 초반의 리드를 일관되게 유지했고, 예측시장도 약 83%를 매깁니다.

양당 경선은 3/3에 이미 끝났습니다. 민주는 Cooper가 92%, 공화는 Whatley가 64.6%를 얻어 일찍 본선 체제로 넘어갔습니다. **6/11 Cook이 Toss-up에서 Lean D로 내렸습니다.**

최대 변수는 둘입니다. 하나는 Whatley의 낮은 인지도를 둘러싼 정의 싸움입니다 — 유권자 과반이 아직 그를 모른다고 답합니다. 다른 하나는 공화 슈퍼팩 SLF의 7,100만 달러 광고전입니다. ([WRAL](https://www.wral.com/news/nccapitol/nc-senate-cooper-whatley-spending-election-2026-republican-slf-march-2026/) · [Carolina Journal](https://www.carolinajournal.com/cook-political-report-shifts-nc-senate-race-from-toss-up-to-lean-democrat/))

::: {.summary}
- **구도**: 공화 방어 공개석(Tillis 은퇴) — Cooper(D) 우세, **6/11 Cook이 Toss-up→Lean D 하향**.
- **변화**: Cooper 보유현금 7배 우위 vs 공화 슈퍼팩 SLF $71M 광고전.
- **한국 함의**: 한국 직접 투자 없음(대형 투자는 조지아 집중), 후보 입장 미확인.
:::

## 1. 주 개요

- **공석의 배경**: Thom Tillis(R)는 2025-06-29 3선 불출마를 발표했습니다. 트럼프의 "big beautiful bill" 표결에 반대한 직후였고, 트럼프가 경선 도전자 지원을 위협한 지 몇 시간 뒤였습니다. ([Axios](https://axios.com/2025/06/29/thom-tillis-retire-senate-north-carolina))
- **선거사**: 2024 대선은 Trump +3.2로 약 18.3만 표 차였고, NC는 직전 3회 연속 공화가 이겼습니다. 마지막 민주 승리는 2008년 Obama입니다. 대선은 공화 우위지만 주지사로 Cooper를 두 번 배출한 **대표적 분할투표 주**입니다.
- **유권자 구성**: 2026-01 기준 등록 약 770만 명 가운데 무당파가 38.9%로 최대 블록입니다. 같은 달 **공화(30.24%)가 사상 처음 민주(30.21%)를 추월**했습니다. 신규 등록의 약 70%는 무당파를 택합니다. ([WRAL](https://www.wral.com/news/local/republican-voters-outnumber-democrats-nc-history-jan-2026/))
- **경제**: 대표 사례는 둘입니다. Wolfspeed의 Siler City 실리콘카바이드 반도체 공장은 $50억 규모로 CHIPS 보조를 최대 $7.5억 받습니다. Toyota 배터리 공장은 Cooper 주지사 재임 중 유치한 것으로, Randolph County에 누적 $139억·5,000개 이상 일자리 규모이며 2025년 양산에 들어갔습니다. ([NC Commerce](https://www.commerce.nc.gov/news/press-releases/2023/10/31/toyota-announces-additional-3000-jobs-8-billion-investment-randolph-county-battery-manufacturing))

## 2. 선거 제도

- **결선(second primary) 규칙**: 최다 득표자가 30% 미만이면 차점자가 서면으로 결선을 요청할 수 있습니다. 자동으로 열리지는 않습니다. 임계값은 2017년 SB656으로 40%에서 30%로 낮아졌습니다. 본선은 Cooper와 Whatley의 양강이라 결선 변수는 적습니다. ([Ballotpedia](https://ballotpedia.org/Primary_elections_in_North_Carolina))
- 본선 11/3. 조기·부재자 절차·최근 선거법 세부는 【수집】(NC State Board of Elections 1차 출처 확인 예정).

## 3. roll-call / 입법 관심사

공석이라 **양 후보 모두 연방 의회 표결 기록이 없습니다.**

- **Roy Cooper (D)** — NC 주지사(2017–2025), 법무장관(2001–2017, 4선), 주 상·하원을 거쳤고 30년간 선거에서 진 적이 없습니다. 주지사 시절 정책은 교육·의료·경제개발·재난복구가 중심이었습니다. 캠페인에서는 **재임 중 유치한 Toyota 배터리 공장**을 제조 투자 실적으로 내세웁니다. ([Ballotpedia](https://ballotpedia.org/Roy_Cooper))
- **Michael Whatley (R)** — NCGOP 의장을 거쳐 트럼프 지명으로 RNC 의장(2024–2025)을 맡았고, 상원 출마를 위해 사임했습니다. 2025년 7월 트럼프의 공개 지지를 받았습니다. 'Helene 복구 차르' 직함이 캠페인 쟁점입니다. ([Roll Call](https://rollcall.com/2025/07/31/north-carolina-senate-election-michael-whatley/))

> **한국 관련 직접 입장·발언은 양 후보 모두 미확인**입니다.

## 4. 최신 여론조사 {#polls}

```{r}
gt_state_polls("NC")
```

> 이 표는 `data/senate_polls.csv`에서 자동 생성됩니다 — 프로즈에 수치를 박아두지 않으므로 새 조사가 수집되면 이 페이지도 함께 갱신됩니다. 단일 조사보다 여러 조사의 방향을 보세요.

## 5. 펀드레이징 {#money}
```{r}
#| output: asis
cat(state_money_html("NC"))
```

```{r}
gt_state_fec("NC")
```

> **아래는 Q1(3/31 마감) 시점의 해설**입니다 — 위 표는 FEC 원장에서 자동 렌더되는 사이클 누적치라 기준이 다릅니다.

Cooper 모금은 95% 이상이 $100 이하 소액이며, 보유현금에서 Whatley를 **7배 이상** 앞섭니다. 입후보 후 누적으로는 $36M 이상 대 약 $16M입니다. 다만 공화 슈퍼팩 SLF의 $71M 외부지출이 이 현금 격차를 상쇄합니다. FEC 원본과 대조하는 것을 권합니다. ([Carolina Journal](https://www.carolinajournal.com/cooper-outraises-whatley-in-q1-13-8m-to-5m/) · [AOL](https://www.aol.com/articles/election-2026-cooper-cash-advantage-221900221.html))

## 6. 한국 함의

NC는 대선에서는 공화가 우위지만 주지사로 Cooper를 두 번 배출한 대표적 분할투표 주입니다. 다만 NC의 대형 첨단제조 유치는 일본 Toyota 배터리, 베트남 VinFast, 핀란드 Kempower가 중심입니다. **한국의 대형 NC 직접 투자 사례나 양 후보의 대한 정책 입장은 공개 출처에서 확인되지 않습니다.** 한국 배터리 대형 투자는 조지아에 집중돼 있습니다. 추정으로 빈 칸을 채우지 않으며, 신규 동향은 [Korea Watch](../korea-watch.qmd)에 기록합니다.
