---
title: "노스캐롤라이나 North Carolina"
toc: false
---

```{r}
#| include: false
source(file.path("R", "helpers.R"))
```

::::: {.panel-tabset}

## 주 개요

```{r}
#| output: asis
cat(state_card_html("NC"))
```

```{r}
#| output: asis
cat(state_today_md("NC"))
```

Tillis 은퇴로 생긴 공개석이며 공화가 방어합니다. 전 주지사 Roy Cooper(D)가 인지도와 모금 양쪽에서 전 RNC 위원장 Michael Whatley(R)를 앞섭니다. 봄 내내 한 자릿수 후반에서 두 자릿수 초반의 리드를 일관되게 유지했고, 예측시장도 약 83%를 매깁니다.

양당 경선은 3/3에 이미 끝났습니다. 민주는 Cooper가 92%, 공화는 Whatley가 64.6%를 얻어 일찍 본선 체제로 넘어갔습니다. **6/11 Cook이 Toss-up에서 Lean D로 내렸습니다.**

최대 변수는 둘입니다. 하나는 Whatley의 낮은 인지도를 둘러싼 정의 싸움입니다 — 유권자 과반이 아직 그를 모른다고 답합니다. 다른 하나는 공화 슈퍼팩 SLF의 7,100만 달러 광고전입니다. ([WRAL](https://www.wral.com/news/nccapitol/nc-senate-cooper-whatley-spending-election-2026-republican-slf-march-2026/) · [Carolina Journal](https://www.carolinajournal.com/cook-political-report-shifts-nc-senate-race-from-toss-up-to-lean-democrat/))

::: {.summary}
- **구도**: 공화 방어 공개석(Tillis 은퇴) — Cooper(D) 우세, **6/11 Cook이 Toss-up→Lean D 하향**.
- **변화**: Cooper 보유현금 7배 우위 vs 공화 슈퍼팩 SLF $71M 광고전.
- **한국 함의**: 한국 직접 투자 없음(대형 투자는 조지아 집중), 후보 입장 미확인.
:::

- **공석의 배경**: Thom Tillis(R)는 2025-06-29 3선 불출마를 발표했습니다. 트럼프의 "big beautiful bill" 표결에 반대한 직후였고, 트럼프가 경선 도전자 지원을 위협한 지 몇 시간 뒤였습니다. ([Axios](https://axios.com/2025/06/29/thom-tillis-retire-senate-north-carolina))

### 로컬 상황 — 일일 기록

```{r}
#| output: asis
cat(state_ledger_md("NC", "local"))
```

## 배경

### 개관

- **선거사**: 2024 대선은 Trump +3.2로 약 18.3만 표 차였고, NC는 직전 3회 연속 공화가 이겼습니다. 마지막 민주 승리는 2008년 Obama입니다. 대선은 공화 우위지만 주지사로 Cooper를 두 번 배출한 **대표적 분할투표 주**입니다.

- **유권자 구성**: 2026-01 기준 등록 약 770만 명 가운데 무당파가 38.9%로 최대 블록입니다. 같은 달 **공화(30.24%)가 사상 처음 민주(30.21%)를 추월**했습니다. 신규 등록의 약 70%는 무당파를 택합니다. ([WRAL](https://www.wral.com/news/local/republican-voters-outnumber-democrats-nc-history-jan-2026/))

- **경제**: 대표 사례는 둘입니다. Wolfspeed의 Siler City 실리콘카바이드 반도체 공장은 $50억 규모로 CHIPS 보조를 최대 $7.5억 받습니다. Toyota 배터리 공장은 Cooper 주지사 재임 중 유치한 것으로, Randolph County에 누적 $139억·5,000개 이상 일자리 규모이며 2025년 양산에 들어갔습니다. ([NC Commerce](https://www.commerce.nc.gov/news/press-releases/2023/10/31/toyota-announces-additional-3000-jobs-8-billion-investment-randolph-county-battery-manufacturing))

### 경제·인구 구성
- 인구는 2024년 7월 기준 약 1,105만 명입니다. Census QuickFacts 원 페이지가 접속 차단돼 ACS 2024를 옮긴 2차 자료를 썼습니다. ([Data USA](https://datausa.io/profile/geo/north-carolina/))
- 인종 구성은 2024년 기준 비히스패닉 백인 60.1%, 흑인 20.1%, 히스패닉 11.3%입니다. 아시아계 비율은 미확인입니다. ([Data USA](https://datausa.io/profile/geo/north-carolina/))
- 중위 가구소득은 2024년 기준 72,388달러입니다. ([Data USA](https://datausa.io/profile/geo/north-carolina/))
- 2020년 센서스 기준 인구의 57%가 도시 지역에 살고, 100개 카운티 중 64개는 농촌 인구가 다수입니다. ([Carolina Demography](https://carolinademography.cpc.unc.edu/2020/11/19/is-north-carolina-rural-or-urban/))
- 주력 산업은 제조업(8,170개사·54만 명), 자동차·배터리, 항공우주, 바이오·제약, 금융입니다. Bank of America·Wells Fargo가 샬럿에, Novo Nordisk·Merck가 리서치트라이앵글에 있습니다. ([NC Commerce](https://www.commerce.nc.gov/business/key-industries-north-carolina))
- 한국 기업의 대형 투자 사례는 이번 조사에서 확인되지 않았습니다.

### 역대 선거 결과의 특징
- 대선은 2012년 Romney +2.0%p, 2016년 Trump +3.7%p, 2020년 Trump +1.3%p, 2024년 Trump +3.2%p였습니다. 네 번 모두 공화가 근소하게 이겼습니다. ([Wikipedia 2024](https://en.wikipedia.org/wiki/2024_United_States_presidential_election_in_North_Carolina) · [2020](https://en.wikipedia.org/wiki/2020_United_States_presidential_election_in_North_Carolina))
- 연방상원은 2016년 Burr +5.8%p, 2020년 Tillis +1.8%p, 2022년 Budd +3.2%p로 모두 공화가 이겼습니다. ([Wikipedia 2020](https://en.wikipedia.org/wiki/2020_United_States_Senate_election_in_North_Carolina) · [2022](https://en.wikipedia.org/wiki/2022_United_States_Senate_election_in_North_Carolina))
- 주지사는 2020년 Cooper +4.5%p, 2024년 Stein +14.8%p로 민주가 이겼습니다. ([Wikipedia 2020](https://en.wikipedia.org/wiki/2020_North_Carolina_gubernatorial_election) · [2024](https://en.wikipedia.org/wiki/2024_North_Carolina_gubernatorial_election))
- 연방 선거는 공화가 1~4%p로 이기고 주지사는 1993년 이후 한 번(2013~2017)만 빼고 민주가 지킨 분할투표 주입니다. 민주는 2008년 이후 대선·상원을 한 번도 이기지 못했습니다.

### 주지사·주의회
- 현 주지사는 민주당 Josh Stein으로 2025년 1월 취임했습니다. 다음 주지사 선거는 2028년입니다. ([Wikipedia](https://en.wikipedia.org/wiki/Josh_Stein))
- 주상원 50석은 공화 30·민주 20, 주하원 120석은 공화 71·민주 47·무소속 2입니다(2025년 기준). 주지사가 민주라 트라이펙타가 아닌 분할정부입니다. ([Wikipedia 주상원](https://en.wikipedia.org/wiki/North_Carolina_Senate) · [주하원](https://en.wikipedia.org/wiki/North_Carolina_House_of_Representatives))
- 공화는 주하원에서 거부권 무력화 정족수(72석)에 1석 모자랍니다. 2026년에는 주상원 50석·주하원 120석 전체가 연방상원과 함께 걸려 있습니다. ([Ballotpedia](https://ballotpedia.org/North_Carolina_State_Senate_elections,_2026))

### 유권자 등록·투표율
- 등록 유권자는 약 731만 명입니다. 2025년 집계에서 공화 30.1%·민주 29.8%·무소속 39.5%로 공화 등록자가 처음 민주를 앞섰고, 무소속이 최대 블록입니다. ([Carolina Journal](https://www.carolinajournal.com/republicans-overtake-democrats-on-nc-voter-rolls/))
- VEP 투표율은 2020년 75.4%, 2022년 47.5%, 2024년 70.3%입니다. 2018년 수치는 미확인입니다. ([Ballotpedia](https://ballotpedia.org/Voter_turnout_in_North_Carolina))

## 후보자

```{r}
#| output: asis
cat(candidate_cards_html("NC"))
```

### roll-call / 입법 관심사

공석이라 **양 후보 모두 연방 의회 표결 기록이 없습니다.**

- **Roy Cooper (D)** — NC 주지사(2017–2025), 법무장관(2001–2017, 4선), 주 상·하원을 거쳤고 30년간 선거에서 진 적이 없습니다. 주지사 시절 정책은 교육·의료·경제개발·재난복구가 중심이었습니다. 캠페인에서는 **재임 중 유치한 Toyota 배터리 공장**을 제조 투자 실적으로 내세웁니다. ([Ballotpedia](https://ballotpedia.org/Roy_Cooper))
- **Michael Whatley (R)** — NCGOP 의장을 거쳐 트럼프 지명으로 RNC 의장(2024–2025)을 맡았고, 상원 출마를 위해 사임했습니다. 2025년 7월 트럼프의 공개 지지를 받았습니다. 'Helene 복구 차르' 직함이 캠페인 쟁점입니다. ([Roll Call](https://rollcall.com/2025/07/31/north-carolina-senate-election-michael-whatley/))

> **한국 관련 직접 입장·발언은 양 후보 모두 미확인**입니다.

## 선거 제도

### 경선·본선 방식

- **결선(second primary) 규칙**: 최다 득표자가 30% 미만이면 차점자가 서면으로 결선을 요청할 수 있습니다. 자동으로 열리지는 않습니다. 임계값은 2017년 SB656으로 40%에서 30%로 낮아졌습니다. 본선은 Cooper와 Whatley의 양강이라 결선 변수는 적습니다. ([Ballotpedia](https://ballotpedia.org/Primary_elections_in_North_Carolina))
- 본선 11/3. 조기·부재자 절차·최근 선거법 세부는 【수집】(NC State Board of Elections 1차 출처 확인 예정).

### 우편·조기 투표
- 우편(부재자)투표는 사유 없이 모든 등록 유권자가 신청할 수 있습니다. 신청 마감은 선거일 2주 전입니다. ([NCSBE 우편투표](https://www.ncsbe.gov/voting/vote-mail))
- 반송 용지는 선거일 오후 7시 30분까지 카운티 선관위에 도착해야 합니다. 예전의 3일 소인 유예는 폐지됐습니다. ([NCSBE 공보](https://www.ncsbe.gov/news/press-releases/2024/10/31/absentee-voters-put-your-ballot-mail-today-or-return-it-person))
- 2026년 본선의 대면 조기투표(one-stop)는 10월 15일 목요일부터 10월 31일 토요일 오후 3시까지입니다. ([NCSBE 조기투표](https://www.ncsbe.gov/voting/vote-early-person))
- 무인 드롭박스는 없습니다. 우편투표 용지는 조기투표소가 열린 시간에 요원에게 직접 내거나 카운티 선관위 사무실에 제출합니다. ([NCSBE 조기투표](https://www.ncsbe.gov/voting/vote-early-person))
- 임시(provisional)투표는 항상 허용됩니다. 신분증이 없으면 현장에서 예외 신청서를 쓰거나 선거 후 5영업일 정오까지 신분증을 가져오면 표가 인정됩니다. ([NCSBE 임시투표](https://www.ncsbe.gov/voting/provisional-voting))

### 유권자 등록
- 2026년 본선의 일반 등록 마감은 선거일 25일 전인 10월 9일입니다. ([NCSBE 등록 마감](https://www.ncsbe.gov/registering/how-register/voter-registration-deadlines))
- 온라인 등록은 DMV 신원 확인과 연계해 가능합니다. 자동 등록(AVR) 시행 여부는 공식 사이트에서 미확인입니다. ([NCSBE 등록 마감](https://www.ncsbe.gov/registering/how-register/voter-registration-deadlines))
- 당일 등록은 조기투표 기간에만 허용되고 선거일 당일에는 안 됩니다. 카운티 30일 이상 거주와 주소 증빙 서류가 필요합니다. ([NCSBE 조기투표 중 등록](https://www.ncsbe.gov/registering/how-register/register-person-during-early-voting))

### 신분 확인
- 사진 신분증 제시가 원칙이지만 없어도 투표를 거부당하지 않는 비엄격(non-strict) 사진 ID 주입니다. ([NCSBE 신분증](https://www.ncsbe.gov/voting/voter-id))
- 인정 신분증은 NC 운전면허증·주 발급 ID, 여권, 무료 유권자 사진 ID, 승인된 대학·직장 ID, 군인·재향군인 ID, 부족 등록증입니다. ([NCSBE 신분증](https://www.ncsbe.gov/voting/voter-id))
- 신분증이 없으면 임시투표 후 예외 신청서를 쓰거나 선거 후 5영업일 정오까지 신분증을 제출합니다. ([NCSBE 신분증](https://www.ncsbe.gov/voting/voter-id))
- 이 제도는 2018년 주민투표로 헌법에 들어간 뒤 소송을 거쳐 2023년 지방선거부터 시행됐고, 2024년 선거에서 전면 적용됐습니다. ([ABC11](https://abc11.com/next-election-voter-guide-photo-id-what-do-i-need-for/13485982/))

## 일일 브리핑

```{r}
#| output: asis
cat(daily_log_md("NC"))
```

## 최신 여론조사

```{r}
gt_state_polls("NC")
```

> 이 표는 `data/senate_polls.csv`에서 자동 생성됩니다 — 프로즈에 수치를 박아두지 않으므로 새 조사가 수집되면 이 페이지도 함께 갱신됩니다. 단일 조사보다 여러 조사의 방향을 보세요.

### 조사 동향 — 일일 기록

```{r}
#| output: asis
cat(state_ledger_md("NC", "polls"))
```

## 펀드레이징

```{r}
#| output: asis
cat(state_money_html("NC"))
```

```{r}
gt_state_fec("NC")
```

> **아래는 Q1(3/31 마감) 시점의 해설**입니다 — 위 표는 FEC 원장에서 자동 렌더되는 사이클 누적치라 기준이 다릅니다.

Cooper 모금은 95% 이상이 $100 이하 소액이며, 보유현금에서 Whatley를 **7배 이상** 앞섭니다. 입후보 후 누적으로는 $36M 이상 대 약 $16M입니다. 다만 공화 슈퍼팩 SLF의 $71M 외부지출이 이 현금 격차를 상쇄합니다. FEC 원본과 대조하는 것을 권합니다. ([Carolina Journal](https://www.carolinajournal.com/cooper-outraises-whatley-in-q1-13-8m-to-5m/) · [AOL](https://www.aol.com/articles/election-2026-cooper-cash-advantage-221900221.html))

### 자금 투입·지출 — 일일 기록

```{r}
#| output: asis
cat(state_ledger_md("NC", "money"))
```

## 한국 함의

NC는 대선에서는 공화가 우위지만 주지사로 Cooper를 두 번 배출한 대표적 분할투표 주입니다. 다만 NC의 대형 첨단제조 유치는 일본 Toyota 배터리, 베트남 VinFast, 핀란드 Kempower가 중심입니다. **한국의 대형 NC 직접 투자 사례나 양 후보의 대한 정책 입장은 공개 출처에서 확인되지 않습니다.** 한국 배터리 대형 투자는 조지아에 집중돼 있습니다. 추정으로 빈 칸을 채우지 않으며, 신규 동향은 [Korea Watch](../korea-watch.qmd)에 기록합니다.

:::::
