---
title: "뉴햄프셔 New Hampshire"
toc: false
---

```{r}
#| include: false
source(file.path("R", "helpers.R"))
```

::::: {.panel-tabset}

## 주 개요

```{r}
#| output: asis
cat(state_card_html("NH"))
```

```{r}
#| output: asis
cat(state_today_md("NH"))
```

민주당의 **수성 레이스**. 5선 [Jeanne Shaheen의 은퇴](https://en.wikipedia.org/wiki/2026_United_States_Senate_election_in_New_Hampshire)로 이 의석은 1990년 이후 처음인 완전 오픈시트가 됐습니다. 등급은 Cook **Lean D**·Sabato Leans Democratic이지만, Inside Elections는 9/3 Toss-up으로 내려 기관 간 평가가 갈립니다. 민주당의 "+4 산수"에서 NH는 필수 수성 3석(GA·MI·NH) 중 하나입니다. 이곳을 잃으면 다수당 경로가 공화 보유 6곳(ME·NC·TX·OH·AK·IA) 전승으로 좁아집니다([시나리오](../scenarios.qmd) 참조).

::: {.summary}
- **구도**: 민주 수성 공개석(Shaheen 은퇴) — Cook **Lean D** vs IE Toss-up(9/3), 민주 필수 3석 중 하나.
- **변화**: 9/8 경선 종료 — Pappas 65.1%·Sununu 68.4%(99% 개표)로 'Pappas 대 Sununu' 본선 대진 확정. 9/15 Cook이 Lean D→Toss Up으로 내려 3대 기관 중 둘이 토스업.
- **한국 함의**: 후보 직접 한국 입장 미확인. BAE 방산 전자가 구조적 접점(추정).
:::

### 로컬 상황 — 일일 기록

```{r}
#| output: asis
cat(state_ledger_md("NH", "local"))
```

## 배경

### 개관

- **유권자 구성 — 무당파가 최대 블록**: 2026년 8월 3일 기준 등록 유권자 약 89.9만 명 가운데 무당파(undeclared)가 약 35.2만 명입니다. 공화 약 30만 명, 민주 약 24.7만 명보다 많습니다. 연방 선거에서는 민주, 주 선거에서는 공화가 강한 분할 투표 전통이 있습니다. ([AP/InDepthNH](https://indepthnh.org/2026/09/07/ap-decision-notes-what-to-expect-in-new-hampshires-state-primary/))

- **선거사**: 2024 대선은 **Harris +2.8**로, 2020년 Biden +7.3에서 우경화했습니다. 직전 상원 선거는 2020 Shaheen +15.6, 2022 Hassan +9.1로 민주가 여유 있게 이겼지만, 둘 다 현직 프리미엄이 있던 선거라 오픈시트인 이번과는 구조가 다릅니다.

- **경제**: 방산 전자 산업이 축으로, **BAE Systems 전자부문 본사**(나슈아)가 주 최대급 제조업 고용주입니다.

### 제도가 만드는 특이성

뉴햄프셔 정치를 읽을 때 다른 주의 잣대가 잘 맞지 않는 이유는 제도에 있습니다.

- **400명 주하원**: 하원의원이 400명입니다. 영어권에서 네 번째로 큰 하원이고, 의원 1인당 주민은 약 3,300명으로 전국 최소입니다. 연봉은 100달러입니다. 사실상 시민 자원봉사 의회라 정당 조직보다 동네 인물이 중요합니다. ([Wikipedia](https://en.wikipedia.org/wiki/New_Hampshire_House_of_Representatives))
- **2년 임기 주지사·부지사 없음**: 주지사를 2년마다 뽑는 주는 버몬트와 둘뿐입니다. 연임 제한도 없습니다. 부지사는 없고, 대신 5인 행정평의회(Executive Council)가 계약·사면·판사 임명을 승인합니다. 자문기구가 아니라 주지사 권한을 실제로 견제하는 기관입니다. ([Governor of NH](https://en.wikipedia.org/wiki/Governor_of_New_Hampshire) · [Executive Council](https://www.council.nh.gov/about-us))
- **세금 없는 주**: 일반 판매세도, 근로소득세도 없습니다. 이자·배당세마저 2025년에 폐지됐습니다. 'Live Free or Die'라는 주 표어가 재정 구조에 그대로 박혀 있어, 세금은 어느 선거에서든 1순위 쟁점입니다. ([Politics of NH](https://en.wikipedia.org/wiki/Politics_of_New_Hampshire))
- **분할투표의 극단**: 대선은 2004년 이후 여섯 번 연속 민주가 이겼고, 연방 의회 대표단은 2017년부터 전원 민주입니다. 그런데 주지사는 공화 Ayotte이고, 그 전 8년도 공화 Chris Sununu였습니다. 같은 유권자가 워싱턴에는 민주, 콩코드에는 공화를 보냅니다. ([2026 NH Senate](https://en.wikipedia.org/wiki/2026_United_States_Senate_election_in_New_Hampshire))
- **상원은 2010년이 마지막**: 공화당이 이 주 연방상원 선거에서 마지막으로 이긴 것은 2010년 Ayotte입니다. 이번은 2010년 이후 첫 공개석입니다. Sununu 진영이 노리는 것은 바로 이 분할투표 습관을 연방 선거로 끌어오는 일입니다. ([NBC](https://www.nbcnews.com/politics/2026-election/chris-pappas-john-sununu-new-hampshire-senate-primary-winner-rcna596479))

### 경제·인구 구성
- 인구는 2024년 7월 기준 1,409,032명입니다. ([Census QuickFacts](https://www.census.gov/quickfacts/NH))
- 인종 구성은 2024년 ACS 기준 비히스패닉 백인 88.5%, 히스패닉 4.8%, 아시아계 3.1%, 흑인 2.1%입니다. ([Census QuickFacts](https://www.census.gov/quickfacts/NH))
- 중위 가구소득은 2024년 ACS 기준 99,031달러로 전국 최상위권입니다. ([Census QuickFacts](https://www.census.gov/quickfacts/NH))
- 주력 산업은 의료·사회복지, 소매, 첨단제조, 숙박·외식입니다. Dartmouth Hitchcock 병원, Market Basket, BAE Systems, Fidelity가 대형 고용주로 꼽힙니다. ([NH Economy](https://www.nheconomy.com/key-industries))
- 도시·농촌 비율의 구체 수치와 한국 기업의 대형 투자 사례는 미확인입니다.

### 역대 선거 결과의 특징
- 대선은 2012년 Obama +5.6%p, 2016년 Clinton +0.3%p, 2020년 Biden +7.0%p, 2024년 Harris +2.8%p였습니다. 2000년 이후 공화 후보가 이긴 적이 없습니다. ([Ballotpedia](https://ballotpedia.org/Presidential_election_in_New_Hampshire,_2024))
- 연방상원은 2016년 Hassan +0.1%p, 2020년 Shaheen +15.6%p, 2022년 Hassan +9.2%p로 모두 민주가 이겼습니다. ([Ballotpedia](https://ballotpedia.org/United_States_Senate_election_in_New_Hampshire,_2022))
- 주지사는 2022년 Sununu +15.5%p, 2024년 Ayotte +9.3%p로 공화가 이겼습니다. ([Wikipedia](https://en.wikipedia.org/wiki/2024_New_Hampshire_gubernatorial_election))
- 연방 선거는 민주, 주지사는 2017년 이후 공화가 연속으로 이기는 분할투표 패턴이 뚜렷합니다. 연방 단위 마진은 대체로 한 자릿수입니다.

### 주지사·주의회
- 현 주지사는 공화당 Kelly Ayotte로 2025년 1월 취임했습니다. 임기가 2년이라 2026년에 다시 선거를 치릅니다. ([Wikipedia](https://en.wikipedia.org/wiki/2024_New_Hampshire_gubernatorial_election))
- 주상원 24석은 공화 16·민주 8, 주하원 400석은 공화 222·민주 178입니다(169대 의회 개원 기준). 주지사까지 공화 트라이펙타입니다. ([Wikipedia](https://en.wikipedia.org/wiki/Political_party_strength_in_New_Hampshire) · [Ballotpedia](https://ballotpedia.org/Party_control_of_New_Hampshire_state_government))
- 2026년 11월 3일에는 주지사와 주상원 24석·주하원 400석 전체가 연방상원과 함께 걸려 있습니다. ([New Hampshire Bulletin](https://newhampshirebulletin.com/2025/03/27/speculation-over-new-hampshires-2026-senate-race-erupts-after-shaheen-leaves-it-wide-open/))

### 유권자 등록·투표율
- 등록 유권자 수와 정당별 분포는 위 개관의 2026년 8월 3일 기준 수치를 따릅니다. 2026년 5월 4일 기준 SOS 집계는 956,346명이었습니다. ([NHPR](https://www.nhpr.org/nh-news/2026-06-01/nh-voters-primary-party-affiliation-voting-june-2-registration))
- VEP 투표율은 2018년 53.7%, 2020년 74.0%, 2022년 56.3%입니다. 2024년 확정치는 미확인입니다. ([U.S. Elections Project](https://election.lab.ufl.edu/voter-turnout/))

## 후보자

```{r}
#| output: asis
cat(candidate_cards_html("NH"))
```

9/8 경선은 파란 없이 끝났습니다. 민주 Chris Pappas 65.1%, 공화 John E. Sununu 68.4%입니다(99% 개표, NBC 9/15 집계). 이 사이트가 앞서 적었던 62.5%·69.1%는 개표 초반 수치였습니다. 본선은 예상대로 'Pappas 대 Sununu' 구도가 됐습니다. 문제는 조사의 방향이 갈린다는 점입니다. 경선 직전 UNH는 Sununu 45–43으로 첫 공화 우위를 냈고, Saint Anselm은 Pappas +7이었습니다. 경선 직후 공화계 Rasmussen은 오히려 Pappas +11을 냈습니다. 조사 간 폭이 13%p에 이르는 만큼, 단일 조사보다 축적을 기다릴 구간입니다. 개별 조사 수치는 아래 표를 보세요.

> **인물 주의**: 공화 선두 "Sununu"는 **John E. Sununu 전 연방상원의원**(2003–2009 재임, 2008년 Shaheen에게 패배)입니다. 그의 동생 **Chris Sununu 전 주지사**와 Kelly Ayotte 현 주지사는 이번 상원 경선에 **불출마**했습니다. (초기 여론조사의 "Sununu" 명성 측정이 두 인물 중 누구를 가리켰는지는 조사별 확인 필요 — 실제 출마·FEC 보고 후보는 John E. Sununu.)

### Sununu 가문 — 뉴햄프셔 공화당의 3대

- **이름의 뿌리**: Sununu는 아랍어 성입니다. 가문은 예루살렘의 그리스정교 공동체 출신으로, 팔레스타인·레바논계 기독교인이며 20세기 초 미국으로 이주했습니다. 아랍어 سنونو(sunūnū)는 '제비'라는 뜻의 명사입니다. 다만 성씨와 이 낱말의 연결은 사전 정의에서 유추한 것이고, 가문이 직접 밝힌 기록은 확인하지 못했습니다. ([Wikipedia](https://en.wikipedia.org/wiki/John_H._Sununu) · [Arab America](https://www.arabamerica.com/arabamericans/john-sununu/) · [Wiktionary](https://en.wiktionary.org/wiki/%D8%B3%D9%86%D9%88%D9%86%D9%88))
- **1세대 John H. Sununu(1939년생)**: 부모의 출장 중 쿠바 아바나에서 태어났습니다. 어머니는 엘살바도르 출신입니다. MIT 기계공학 박사이고, 1983~89년 주지사를 지낸 뒤 1989~91년 George H. W. Bush의 백악관 비서실장이었습니다. 아랍계·그리스계·히스패닉계로는 처음인 주지사이자 비서실장입니다. 자녀는 여덟 명입니다. ([Wikipedia](https://en.wikipedia.org/wiki/John_H._Sununu))
- **2세대 John E. Sununu(1964년생)**: 이번 공화 후보입니다. MIT 기계공학 학사·석사, 하버드 MBA를 거쳐 NH-01 하원 3선(1997~2003)을 지냈습니다. 2002년에는 당시 주지사 Jeanne Shaheen을 꺾고 상원에 갔고, 2008년에는 같은 Shaheen에게 52 대 45로 졌습니다. 은퇴하는 Shaheen의 의석을 18년 만에 되찾으려는 구도입니다. ([Wikipedia](https://en.wikipedia.org/wiki/John_E._Sununu))
- **2세대 Chris Sununu(1974년생)**: 동생입니다. 2017~2025년 주지사를 4연임했고, 2020년과 2022년 상원 출마 요청을 두 번 고사했습니다. 트럼프와 거리를 두다 2024년 3월 지지로 돌아섰고, 2025년 9월부터 항공사 협회 Airlines for America 회장입니다. ([Wikipedia](https://en.wikipedia.org/wiki/Chris_Sununu))
- **선거에서의 뜻**: 가문 이름은 무당파에게 통하는 브랜드입니다. 그래서 이번 선거의 질문은 "Sununu 브랜드가 트럼프의 낮은 지지율을 떼어낼 수 있는가"로 모입니다. Cook이 9/15 이 주를 Toss Up으로 내리며 든 이유가 바로 이것입니다. 트럼프는 2026년 2월 그를 지지했습니다. ([Cook](https://www.cookpolitical.com/analysis/senate/new-hampshire-senate/move-toward-gop-new-hampshire-senate-race-shifts-toss) · [Yahoo/The Hill](https://www.yahoo.com/news/articles/trump-backs-john-sununu-hampshire-195711037.html))

### 경선 후보 (9/8 종료)

```{r}
#| output: asis
cat(primary_cards_html("NH"))
```

경선은 예고된 대로 흘렀습니다. **민주당은 사실상 단일 구도**였고(Pappas [집계 평균 66 vs Manzur 13, 4/23](https://en.wikipedia.org/wiki/2026_United_States_Senate_election_in_New_Hampshire)), 9/8 실제 득표도 Pappas 65.1%였습니다. **공화당은 Sununu 우위의 2파전**이었으며(Emerson 3월 Sununu 48 vs Brown 19) Sununu가 68.4%로 통과했습니다. 경선일이 8개 경합주 중 가장 늦어 공화당의 본선 체제 전환이 두 달 가까이 늦었다는 구조적 부담은 그대로 남습니다.

### roll-call / 입법 관심사

**Chris Pappas (D, 연방하원 NH-01)** — **교통·인프라위(T&I)** 와 **보훈위(Veterans' Affairs)** 소속(보훈위 경제기회 소위 소수당 간사). GovTrack 입법 초점은 국방·안보(32%)·법집행(21%)·보건·국제관계 순입니다.

- **반도체·공급망**: **CHIPS and Science Act(2022) 통과에 참여·찬성**, USICA/CHIPS의 하원 상정을 촉구하는 초당 서한에 동참. 핵심 광물 공급망 관련 **SECURE Minerals Act**를 하원 최초의 민주당 지지자로 backing, 외국의 핵심 인프라 매입을 막는 법안도 발의(대중국 견제 맥락). ([Pappas 하원실](https://pappas.house.gov/media/press-releases/pappas-helps-pass-legislation-support-granite-state-manufacturers-boost) · [GovTrack](https://www.govtrack.us/congress/members/chris_pappas/412795))
- **공화 후보**: **John E. Sununu** — 전 연방상원의원(2003–2009), 대테러·예산 이력. **Scott Brown** — 전 MA 연방상원의원(2010–2013), 전 트럼프 행정부 뉴질랜드 대사. 둘 다 현재 공직 비보유로 현행 표결기록은 없습니다.

> **한국 관련 직접 표결/법안/발언은 미확인**입니다. Pappas의 CHIPS·대중국 견제는 한국 반도체·공급망과 간접적으로 연결되나, "한국"을 적시한 표결·발언 근거는 확인되지 않았습니다.

## 선거 제도

### 경선·본선 방식

- **경선 9/8 — 8개 경합주 중 가장 늦음**: 양당 경선 동시 실시(본선 11/3). 결선 없는 단순다수제. ([Ballotpedia](https://ballotpedia.org/United_States_Senate_election_in_New_Hampshire,_2026))
- **준폐쇄형(semi-closed) — 무당파의 선택권**: 등록 당원은 자기 당 경선만 투표하나, **무당파는 경선 당일 어느 당 투표용지든 선택**할 수 있습니다. 단 투표용지를 받으면 등록이 자동으로 해당 당으로 변경되며, 같은 날 투표소에서 즉시 undeclared로 복귀할 수 있습니다. 사전 당적 변경 마감은 **2026-06-02**(이 시점 이후 경선 전까지 당적 변경 차단, 무당파의 당일 선택권은 유지). ([NH SOS](https://www.sos.nh.gov/elections/frequently-asked-questions/voting-party-primaries))
- **조기투표 없음 — 부재자만**: NH는 대면 조기투표 제도가 없고 사전 투표는 **사유 한정형 부재자(absentee)** 로만 가능(출타·장애·종교·고용 등). 우편 제출은 선거일 오후 5시 도착 필수. 대신 **선거 당일 등록(same-day registration)** 이 가능합니다. ([NH SOS 부재자](https://www.sos.nh.gov/elections/absentee-ballots) · [Vote.org](https://www.vote.org/new-hampshire/))

> 참고(미확정 입법): 2025년 공화당이 무당파의 "당일 당적 선택"을 막는 법안을 발의했으나, 검색 시점 기준 2026 경선에는 적용되지 않습니다(당일 선택권 유지 확인). 향후 변동은 추적 대상입니다.

### 우편·조기 투표
- 부재자(우편)투표는 사유가 있어야 합니다. 선거일 타지역 체류, 종교, 장애·질병, 근무·돌봄, 보호명령 대상, 선거일 기상특보 등이 인정됩니다. ([NH SOS 부재자투표](https://www.sos.nh.gov/elections/absentee-ballots))
- 신청 마감은 우편 신청이 선거 전날 정오, 대면 신청·제출이 선거 전날 오후 5시입니다. 용지는 선거일 오후 5시까지 지역 clerk에 도착해야 하고 소인 인정 규정은 없습니다. ([NH SOS 부재자투표](https://www.sos.nh.gov/elections/absentee-ballots))
- 대면 조기투표 제도는 없습니다. 공식 안내에도 조기투표 항목이 없고, 사전 투표는 부재자투표뿐입니다. ([NH SOS 부재자투표](https://www.sos.nh.gov/elections/absentee-ballots))
- 드롭박스 허용 여부와 임시(provisional)투표 인정 기준은 공식 사이트에서 미확인입니다.

### 유권자 등록
- 사전 등록 마감은 지역 clerk 사무소마다 선거 6~13일 전으로 다릅니다. 그 뒤에는 선거 당일 투표소에서 등록합니다. ([NH SOS 등록 마감](https://www.sos.nh.gov/elections/register-vote/registration-deadlines))
- 온라인 등록과 자동 등록(AVR)은 공식 사이트에서 미확인입니다. 안내된 방법은 지역 clerk에 서면 신청서를 내는 것뿐입니다. ([NH SOS 등록](https://www.sos.nh.gov/elections/register-vote))
- 당일 등록이 허용됩니다. 투표소에서 신원·연령·시민권·주소를 증명해야 하고, 서류가 없으면 서약서나 대체 서류로 갈음합니다. ([NH SOS 선거일 등록](https://www.sos.nh.gov/elections/register-vote/polls-election-day))

### 신분 확인
- 모든 유권자가 투표소에서 신분증을 보입니다. 운전면허증, DMV 비운전 ID, 투표 전용 사진 ID, 군 신분증, 여권, 승인 학생증이 인정됩니다. ([NH SOS 선거일 투표](https://www.sos.nh.gov/election-day-voting))
- 신분증이 없으면 마을·시 선거관리관(moderator)의 신원 확인으로 투표할 수 있어 완전한 엄격(strict) 방식은 아닙니다. 무료 투표 전용 사진 ID는 DMV에서 받습니다. ([NH SOS 선거일 투표](https://www.sos.nh.gov/election-day-voting))
- 2024년 HB 1569로 신규 등록 때 시민권 증빙 요건이 강화됐습니다. 2026년 9월 기준 공식 안내는 증빙이 어려운 경우의 서약서 절차도 함께 안내하며, 관련 소송 경과는 공식 사이트에서 미확인입니다. ([NH SOS 등록](https://www.sos.nh.gov/elections/register-vote))

## 일일 브리핑

```{r}
#| output: asis
cat(daily_log_md("NH"))
```

## 최신 여론조사

```{r}
gt_state_polls("NH")
```

> 이 표는 `data/senate_polls.csv`에서 자동 생성됩니다 — 프로즈에 수치를 박아두지 않으므로 새 조사가 수집되면 이 페이지도 함께 갱신됩니다. 단일 조사보다 **여러 조사의 방향**을 보세요.

### 조사 동향 — 일일 기록

```{r}
#| output: asis
cat(state_ledger_md("NH", "polls"))
```

## 펀드레이징

```{r}
#| output: asis
cat(state_money_html("NH"))
```

```{r}
gt_state_fec("NH")
```

> **아래는 Q1(3/31 마감) 시점의 해설**입니다 — 위 표는 FEC 원장에서 자동 렌더되는 사이클 누적치라 기준이 다릅니다.

Pappas는 기부의 97%가 $100 이하(평균 온라인 $29.56, 기업 PAC $0)이며 양 공화 후보 합산보다 많은 보유현금으로, 9/8부터 본선 TV 광고 약 $9M을 예약했습니다. 공화 경선은 **Sununu가 모금·현금 모두 Brown을 크게 앞서** 사실상 선두입니다. (Sununu·Brown 보유현금의 정확 FEC 기준일은 원본 대조 권장.) ([Pappas 캠프](https://chrispappas.org/2026/04/chris-pappas-for-senate-announces-q1-fundraising-haul-of-3-3-million-general-election-tv-ad-reservations/) · [NH Journal](https://nhjournal.com/sununus-cash-edge-grows-while-brown-falls-behind-in-q1-fundraising/))

### 자금 투입·지출 — 일일 기록

```{r}
#| output: asis
cat(state_ledger_md("NH", "money"))
```

## 한국 함의

- **직접 확인**: 세 후보 모두 **한국 관련 직접 입장은 공개 출처에서 확인되지 않습니다**(확인 시 [Korea Watch](../korea-watch.qmd)에 기록).
- **추정 연결고리(사실 아님)**: Pappas의 CHIPS·핵심광물·대중국 공급망 입법은 한국 반도체·배터리 공급망과 **간접 연관**될 수 있으나, 한국을 적시한 활동이 아니라 정책 파급효과 차원의 추정입니다. 구조적으로는 BAE Systems 전자부문(나슈아)이 주 경제의 축이라는 점이 잠재 접점이나, 한미 방산 협력과의 직접 연관은 미확인이므로 단정하지 않습니다.

:::::
