---
title: "오하이오 Ohio"
toc: false
---

```{r}
#| include: false
source(file.path("R", "helpers.R"))
```

::::: {.panel-tabset}

## 주 개요

```{r}
#| output: asis
cat(state_card_html("OH"))
```

```{r}
#| output: asis
cat(state_today_md("OH"))
```

Vance 부통령 승계로 임명된 **Husted(R)의 특별선거** — 전 3선 상원의원 Brown(D)이 도전하는 구도입니다. Husted는 2025-01-17 DeWine 주지사가 **임명**(선거 아님)했으므로 11/3이 그의 첫 연방 단위 본선입니다. 2024년 트럼프가 약 +11pt로 이긴 주지만, **임명직 현역 vs 높은 인지도의 전직**이라는 비대칭이 변수입니다. 조사 기관 편차가 이 레이스의 특징입니다 — 같은 시기 Fox는 브라운 +8, 에머슨은 허스티드 +6으로 **14포인트나 갈립니다**(아래 표). 어느 한 조사도 단독으로 신뢰하기 어려운 진성 토스업입니다. 승자는 잔여임기만 채우고 2028년 정규 임기를 두고 다시 재선에 나서야 합니다.

::: {.summary}
- **구도**: 공화 방어 특별선거(Vance 승계) — 임명직 Husted(R) vs 전 3선 Brown(D).
- **변화**: 임명직 현역 vs 높은 인지도 전직의 비대칭. 조사 기관 편차가 극심(Fox 브라운 +8 ↔ 에머슨 허스티드 +6). 등급은 **Cook이 4/13 Lean R→Toss Up으로 내린 뒤 그대로**이고, Sabato가 6/11에 두 달 늦게 따라왔습니다.
- **한국 함의**: **Brown은 KORUS 반대표**(직접 확인) — 당선 시 한국 통상에 강경 가능성(역설).
:::

- **특별선거의 배경**: JD Vance가 부통령 취임을 위해 상원직을 사임하면서 생긴 공석으로, **오하이오 1954년 이래 첫 연방 상원 특별선거**입니다. 승자는 Vance의 잔여 임기(2028 만료)를 채웁니다. ([Wikipedia](https://en.wikipedia.org/wiki/2026_United_States_Senate_special_election_in_Ohio))

### 로컬 상황 — 일일 기록

```{r}
#| output: asis
cat(state_ledger_md("OH", "local"))
```

## 배경

### 의석 현황 — 현직·공석

- **특별선거 — 임명직 현직**: JD Vance(공화)가 부통령 취임을 위해 2025년 1월 상원직을 사임했고, DeWine 주지사가 Jon Husted 부지사를 후임으로 임명했습니다. 이번 선거는 2028년까지 남은 잔여 임기를 채우는 특별선거이며, 선출된 적 없는 임명직 현직 Husted가 전직 상원의원 Brown과 맞섭니다. ([Wikipedia](https://en.wikipedia.org/wiki/2026_United_States_Senate_special_election_in_Ohio))

### 개관

- **선거사**: 2024 대선 **Trump +11**(2016·2020의 +8보다 확대). 같은 해 상원에서 **Brown은 Moreno에게 +4.6 패배**해 18년 임기를 마쳤습니다 — 즉 이번은 그의 비연속 4선 도전입니다. 오하이오는 2008·2012 Obama 지지 후 우경화한 중강 공화 우세 주입니다. ([Ohio Capital Journal](https://ohiocapitaljournal.com/2024/11/05/republican-bernie-moreno-defeats-incumbent-sherrod-brown-for-ohio-u-s-senate-seat-ap-projects/))

- **경제 — 한국 배터리 투자의 재조정**: **Honda–LG에너지솔루션 오하이오 EV 배터리 합작공장**($44억)이 핵심인데, 2025-12 **LGES가 공장 건물 자산을 Honda에 약 $28.6억에 매각**(EV 수요 둔화 속 한국 배터리사들의 미국 전략 재편 맥락). 2026년 양산 예정입니다. ([Korea Herald](https://www.koreaherald.com/article/10643648))

### 경제·인구 구성
- 인구는 2025년 7월 기준 약 1,190만 명입니다. ([Census QuickFacts](https://www.census.gov/quickfacts/OH))
- 인종 구성은 2024년 9월 자료로 백인 76.6%, 흑인 11.9%입니다. 히스패닉·아시아계 비율은 같은 자료에 없어 미확인입니다. ([Ohio LSC](https://www.lsc.ohio.gov/assets/organizations/legislative-service-commission/files/current-ohio-facts-population-by-race-september-2024.pdf))
- 중위 가구소득은 2024년 ACS 기준 71,389달러입니다. ([Census QuickFacts](https://www.census.gov/quickfacts/fact/table/OH/INC110224))
- 콜럼버스·클리블랜드·신시내티, 이른바 3C 대도시권을 중심으로 도시화돼 있고 인구밀도는 전국 10위 수준입니다. ([Wikipedia](https://en.wikipedia.org/wiki/Ohio))
- 제조업 규모는 전국 3위, 자동차 생산은 2위입니다. Intel이 뉴올버니에 280억 달러 규모 반도체 공장을 짓고 있습니다. ([Wikipedia](https://en.wikipedia.org/wiki/Ohio) · [NIST](https://www.nist.gov/system/files/documents/2024/07/18/07102024%20OH%20Fact%20Sheet.pdf))

### 역대 선거 결과의 특징
- 대선은 2012년 Obama +3.0%p, 2016년 Trump +8.1%p, 2020년 Trump +8.0%p, 2024년 Trump +11.2%p였습니다. ([Ballotpedia](https://ballotpedia.org/Presidential_election_in_Ohio,_2024))
- 연방상원은 2018년 Brown(D) 53.4% 대 46.6%, 2022년 Vance(R) 53.0% 대 46.9%였습니다. 2024년은 Moreno(R) 50.1% 대 Brown 46.5%였습니다. ([Ballotpedia](https://ballotpedia.org/United_States_Senate_election_in_Ohio,_2024))
- 주지사는 2018년 DeWine(R) 50.4% 대 46.7%, 2022년 DeWine 62.4%로 공화가 이겼습니다. ([Ballotpedia](https://ballotpedia.org/Mike_DeWine))
- 2012년까지 경합주였으나 이후 세 번의 대선에서 공화 마진이 계속 커졌습니다. Brown이 2018년까지 상원을 지킨 분할투표 습관은 2024년에 끊겼습니다.

### 주지사·주의회
- 현 주지사는 공화당 Mike DeWine으로 2019년 1월 취임해 2023년 재취임했습니다. 연임 제한으로 2026년 주지사 선거는 공석 경쟁입니다. ([Ballotpedia](https://ballotpedia.org/Mike_DeWine))
- 주상원 33석은 공화 24·민주 9, 주하원 99석은 공화 65·민주 34입니다(136대 주의회). 2010년 이후 공화 트라이펙타가 이어집니다. ([Wikipedia](https://en.wikipedia.org/wiki/136th_Ohio_General_Assembly))
- 2026년 11월 3일에는 주지사·검찰총장·재무관 등 주 전체 선출직과 주하원 99석 전체, 주상원 17석이 상원 특별선거와 함께 걸려 있습니다. ([Ballotpedia](https://ballotpedia.org/2026_Ohio_legislative_session))

### 유권자 등록·투표율
- 등록 유권자는 7,896,681명입니다(2026년 5월 프라이머리 인증 기준). 정당 등록제가 없어 정당별 집계는 없습니다. ([Ohio SOS](https://www.ohiosos.gov/office/media-center/categories/press-releases/2026-06-03))
- VEP 투표율은 2018년 50.2%, 2020년 67.1%, 2022년 47.1%입니다. 2024년 확정치는 미확인입니다. ([U.S. Elections Project](https://election.lab.ufl.edu/voter-turnout/))

## 후보자

```{r}
#| output: asis
cat(candidate_cards_html("OH"))
```

### roll-call / 입법 관심사

**Sherrod Brown (D, 전 3선 상원의원)** — 8개 경합주 후보를 통틀어 **한국과 직접 관련된 표결 기록이 가장 뚜렷한 인물**입니다(단, 방향은 대한 통상에 강경).

- **KORUS(한미 FTA) 반대표 — 직접 확인**: 2011-10-12 상원이 KORUS 이행법을 **83–15(Roll Call 161)로 가결**할 때 **Brown은 반대 15인 중 한 명**이었고, 같은 날 한국·파나마·콜롬비아 세 FTA 모두에 반대했습니다. 한국의 **비관세장벽·환율개입**이 미국 자동차 생산자에 불리하다는 논거였습니다. ([Brown 상원 뉴스룸](https://www.brown.senate.gov/newsroom/in-the-news/article/brown-critical-of-free-trade-agreements) · [OnTheIssues](https://ontheissues.org/International/Sherrod_Brown_Free_Trade.htm))
- **대북 — 직접 확인**: NDAA에 **Otto Warmbier 핵제재강화법**(2019) 조항을 확보했습니다 — 북한 억류 후 사망한 **오하이오 출신** Warmbier를 기려 명명, 대북·금융 조력자 제재를 강화. ([Brown 상원실](https://www.brown.senate.gov/newsroom/press/release/brown-secures-north-korea-sanctions-named-for-otto-warmbier-in-senate-defense-bill))
- 그 밖에 중국 PNTR 반대(1999)·환율조작 대응 입법 공동발의 등 일관된 통상 매파입니다. (주한미군·THAAD 직접 표결은 미확인.)

**Jon Husted (R, 임명직 현역)** — 2025-01 임명(전 부지사·주국무장관). 표결 출석률 100%이나 재임이 짧고, **한국·통상 관련 직접 표결·입장은 식별되지 않습니다**(임명직이라 KORUS 등 과거 표결 자체가 부재). ([GovTrack](https://www.govtrack.us/congress/members/jon_husted/457032))

## 선거 제도

### 경선·본선 방식

- **특별선거 구조**: 본선 11/3, 경선은 정규 주 경선과 동시인 **5/5**(Husted 공화 무투표 단독, Brown 민주 약 89% 승). 오하이오는 등록 시 정당을 표기하지 않고 **경선 당일 당 용지를 요청하는 행위가 그 당 등록으로 간주**되는 declare-at-poll 준-폐쇄형입니다. ([Ballotpedia](https://ballotpedia.org/Primary_elections_in_Ohio))
- **사진 신분증(HB458, 2023)**: 거의 모든 유권자에게 사진 부착 신분증을 의무화하고, 부재자 신청 마감을 선거 7일 전으로·반송 마감을 선거 후 4일로 단축, 카운티당 드롭박스를 1곳으로 제한했습니다. ([Democracy Docket](https://www.democracydocket.com/news-alerts/ohio-governor-signs-strict-photo-id-bill-into-law/))

### 우편·조기 투표
- 우편(부재자)투표는 사유 없이 누구나 신청할 수 있습니다. 2026년 본선의 신청 마감은 10월 27일 오후 8시 30분입니다. ([Ohio SOS 부재자투표](https://www.ohiosos.gov/elections/voters/absentee-voting/))
- 반송 용지는 소인과 무관하게 선거일 오후 7시 30분까지 카운티 선관위에 도착해야 합니다. 2023년 개정으로 소인 유예가 사라졌습니다. ([Ohio SOS 부재자투표](https://www.ohiosos.gov/elections/voters/absentee-voting/))
- 대면 조기투표는 2026년 본선 기준 10월 6일에 시작합니다. 2023년 HB 458로 선거 전날 월요일 투표는 폐지됐고, 요일별 시간은 공식 일정표를 따릅니다. ([Ohio SOS 2026 일정](https://www.ohiosos.gov/elections/voters/current-voting-schedule/2026-schedule/))
- 드롭박스는 카운티당 1개만 두고 24시간 영상으로 감시합니다. 본인 용지만 넣을 수 있습니다. ([Ohio SOS FAQ](https://www.ohiosos.gov/elections/frequently-asked-questions))
- 임시(provisional)투표는 명부 불일치나 신분증 미소지 때 발급됩니다. 선거일 뒤 4일 안에 선관위에 신분증을 보여야 표가 인정됩니다. ([Ohio SOS 임시투표](https://www.ohiosos.gov/elections/voters/provisional-voting/))

### 유권자 등록
- 2026년 본선의 등록 마감은 10월 5일입니다. ([Ohio SOS 등록](https://www.ohiosos.gov/elections/voters/register-to-vote/))
- 온라인 등록은 VoteOhio.gov에서 가능합니다. ([Ohio SOS 등록](https://www.ohiosos.gov/elections/voters/register/))
- 자동 등록(AVR) 시행 여부는 공식 사이트에서 미확인입니다.
- 선거 당일 등록은 허용되지 않습니다. ([Ohio SOS FAQ](https://www.ohiosos.gov/elections/frequently-asked-questions))

### 신분 확인
- 사진 신분증이 필수인 엄격(strict) 사진 ID 주입니다. 2023년 HB 458로 강화돼 같은 해 4월 6일부터 시행됐습니다. ([Ohio SOS 신분증](https://www.ohiosos.gov/elections/voter-ID-requirements) · [SOS 보도자료](https://www.ohiosos.gov/office/media-center/categories/press-releases/2023-01-06))
- 인정 신분증은 오하이오 운전면허증·주 발급 ID·임시 ID, 미국 여권·여권카드, 군 신분증입니다. ([Ohio SOS 신분증](https://www.ohiosos.gov/elections/voter-ID-requirements))
- 신분증이 없으면 임시투표를 하고 선거일 뒤 4일 안에 신분증을 제시합니다. 종교적 이유로 사진 촬영을 거부하면 선서진술서로 대신합니다. ([Ohio SOS 신분증](https://www.ohiosos.gov/elections/voter-ID-requirements))

## 일일 브리핑

```{r}
#| output: asis
cat(daily_log_md("OH"))
```

## 최신 여론조사

```{r}
gt_state_polls("OH")
```

> 이 표는 `data/senate_polls.csv`에서 자동 생성됩니다 — 프로즈에 수치를 박아두지 않으므로 새 조사가 수집되면 이 페이지도 함께 갱신됩니다. 단일 조사보다 **여러 조사의 방향**을 보세요.

### 조사 동향 — 일일 기록

```{r}
#| output: asis
cat(state_ledger_md("OH", "polls"))
```

## 펀드레이징

```{r}
#| output: asis
cat(state_money_html("OH"))
```

```{r}
gt_state_fec("OH")
```

> **아래는 Q1(3/31 마감) 시점의 해설**입니다 — 위 표는 FEC 원장에서 자동 렌더되는 사이클 누적치라 기준이 다릅니다.

1분기에 **Brown이 Husted를 큰 폭으로 상회**해 자금 우위를 확보했습니다. (수치는 보도 스니펫 기준 — FEC.gov 원장 대조 권장. Husted의 1분기 모금 총액은 미확정.) ([Ohio Capital Journal](https://ohiocapitaljournal.com/2026/02/04/democrat-sherrod-brown-leads-ohio-republican-u-s-sen-jon-husted-in-quarterly-fundraising/))

### 자금 투입·지출 — 일일 기록

```{r}
#| output: asis
cat(state_ledger_md("OH", "money"))
```

## 한국 함의

- **직접 확인 — 역설적 후크**: 오하이오는 철강·제조 벨트로, **Brown은 전통적 보호무역 성향**입니다. 위 4절대로 그는 **KORUS에 반대표**를 던졌고 한국 비관세장벽·환율개입을 비판했습니다 — 즉 민주당 후보임에도 **당선 시 한국 철강·통상에 우호적이지 않을 수 있다**는 점이 한국 독자에게 핵심입니다. 반면 대북 제재(Warmbier법)에는 적극적이었습니다.
- **추정 구분**: Husted의 한국 직접 입장은 미확인입니다. Honda–LG 배터리 공장은 지역 경제 변수이나 양 후보의 직접 발언과는 별개입니다.
- 신규 동향은 [Korea Watch](../korea-watch.qmd)에 기록합니다.

:::::
