---
title: "오하이오 Ohio"
---

```{r}
#| include: false
source(file.path("R", "helpers.R"))
```

```{r}
#| output: asis
cat(candidate_cards_html("OH"))
```

```{r}
gt_state_detail("OH")
```

Vance 부통령 승계로 임명된 **Husted(R)의 특별선거** — 전 3선 상원의원 Brown(D)이 도전하는 구도입니다. Husted는 2025-01-17 DeWine 주지사가 **임명**(선거 아님)했으므로 11/3이 그의 첫 연방 단위 본선입니다. 2024년 트럼프가 약 +11pt로 이긴 주지만, **임명직 현역 vs 높은 인지도의 전직**이라는 비대칭이 변수입니다. 조사 기관 편차가 커(Fox +8 ↔ RCP 평균 R+1) 단일 조사 과신은 금물입니다. 승자는 잔여임기만 채우고 2028년 정규 임기를 두고 다시 재선에 나서야 합니다.

::: {.summary}
- **구도**: 공화 방어 특별선거(Vance 승계) — 임명직 Husted(R) vs 전 3선 Brown(D).
- **변화**: 임명직 현역 vs 높은 인지도 전직의 비대칭, 조사 기관 편차 큼(Fox +8 ↔ RCP R+1).
- **한국 함의**: **Brown은 KORUS 반대표**(직접 확인) — 당선 시 한국 통상에 강경 가능성(역설).
:::

## 1. 주 개요

- **특별선거의 배경**: JD Vance가 부통령 취임을 위해 상원직을 사임하면서 생긴 공석으로, **오하이오 1954년 이래 첫 연방 상원 특별선거**입니다. 승자는 Vance의 잔여 임기(2028 만료)를 채웁니다. ([Wikipedia](https://en.wikipedia.org/wiki/2026_United_States_Senate_special_election_in_Ohio))
- **선거사**: 2024 대선 **Trump +11**(2016·2020의 +8보다 확대). 같은 해 상원에서 **Brown은 Moreno에게 +4.6 패배**해 18년 임기를 마쳤습니다 — 즉 이번은 그의 비연속 4선 도전입니다. 오하이오는 2008·2012 Obama 지지 후 우경화한 중강 공화 우세 주입니다. ([Ohio Capital Journal](https://ohiocapitaljournal.com/2024/11/05/republican-bernie-moreno-defeats-incumbent-sherrod-brown-for-ohio-u-s-senate-seat-ap-projects/))
- **경제 — 한국 배터리 투자의 재조정**: **Honda–LG에너지솔루션 오하이오 EV 배터리 합작공장**($44억)이 핵심인데, 2025-12 **LGES가 공장 건물 자산을 Honda에 약 $28.6억에 매각**(EV 수요 둔화 속 한국 배터리사들의 미국 전략 재편 맥락). 2026년 양산 예정입니다. ([Korea Herald](https://www.koreaherald.com/article/10643648))

## 2. 선거 제도

- **특별선거 구조**: 본선 11/3, 경선은 정규 주 경선과 동시인 **5/5**(Husted 공화 무투표 단독, Brown 민주 약 89% 승). 오하이오는 등록 시 정당을 표기하지 않고 **경선 당일 당 용지를 요청하는 행위가 그 당 등록으로 간주**되는 declare-at-poll 준-폐쇄형입니다. ([Ballotpedia](https://ballotpedia.org/Primary_elections_in_Ohio))
- **사진 신분증(HB458, 2023)**: 거의 모든 유권자에게 사진 부착 신분증을 의무화하고, 부재자 신청 마감을 선거 7일 전으로·반송 마감을 선거 후 4일로 단축, 카운티당 드롭박스를 1곳으로 제한했습니다. ([Democracy Docket](https://www.democracydocket.com/news-alerts/ohio-governor-signs-strict-photo-id-bill-into-law/))

## 3. roll-call / 입법 관심사

**Sherrod Brown (D, 전 3선 상원의원)** — 8개 경합주 후보를 통틀어 **한국과 직접 관련된 표결 기록이 가장 뚜렷한 인물**입니다(단, 방향은 대한 통상에 강경).

- **KORUS(한미 FTA) 반대표 — 직접 확인**: 2011-10-12 상원이 KORUS 이행법을 **83–15(Roll Call 161)로 가결**할 때 **Brown은 반대 15인 중 한 명**이었고, 같은 날 한국·파나마·콜롬비아 세 FTA 모두에 반대했습니다. 한국의 **비관세장벽·환율개입**이 미국 자동차 생산자에 불리하다는 논거였습니다. ([Brown 상원 뉴스룸](https://www.brown.senate.gov/newsroom/in-the-news/article/brown-critical-of-free-trade-agreements) · [OnTheIssues](https://ontheissues.org/International/Sherrod_Brown_Free_Trade.htm))
- **대북 — 직접 확인**: NDAA에 **Otto Warmbier 핵제재강화법**(2019) 조항을 확보했습니다 — 북한 억류 후 사망한 **오하이오 출신** Warmbier를 기려 명명, 대북·금융 조력자 제재를 강화. ([Brown 상원실](https://www.brown.senate.gov/newsroom/press/release/brown-secures-north-korea-sanctions-named-for-otto-warmbier-in-senate-defense-bill))
- 그 밖에 중국 PNTR 반대(1999)·환율조작 대응 입법 공동발의 등 일관된 통상 매파입니다. (주한미군·THAAD 직접 표결은 미확인.)

**Jon Husted (R, 임명직 현역)** — 2025-01 임명(전 부지사·주국무장관). 표결 출석률 100%이나 재임이 짧고, **한국·통상 관련 직접 표결·입장은 식별되지 않습니다**(임명직이라 KORUS 등 과거 표결 자체가 부재). ([GovTrack](https://www.govtrack.us/congress/members/jon_husted/457032))

## 4. 펀드레이징 (FEC, 2026 Q1 · 3/31 마감)

| 후보 | 정당 | Q1 모금 | 보유현금 |
|---|---|---:|---:|
| Sherrod Brown | D | **$12.5M+** | **$16.5M+** |
| Jon Husted | R | 【수집】 | 약 $9M |

: {.striped}

1분기에 **Brown이 Husted를 큰 폭으로 상회**해 자금 우위를 확보했습니다. (수치는 보도 스니펫 기준 — FEC.gov 원장 대조 권장. Husted의 1분기 모금 총액은 미확정.) ([Ohio Capital Journal](https://ohiocapitaljournal.com/2026/02/04/democrat-sherrod-brown-leads-ohio-republican-u-s-sen-jon-husted-in-quarterly-fundraising/))

## 5. 한국 함의

- **직접 확인 — 역설적 후크**: 오하이오는 철강·제조 벨트로, **Brown은 전통적 보호무역 성향**입니다. 위 4절대로 그는 **KORUS에 반대표**를 던졌고 한국 비관세장벽·환율개입을 비판했습니다 — 즉 민주당 후보임에도 **당선 시 한국 철강·통상에 우호적이지 않을 수 있다**는 점이 한국 독자에게 핵심입니다. 반면 대북 제재(Warmbier법)에는 적극적이었습니다.
- **추정 구분**: Husted의 한국 직접 입장은 미확인입니다. Honda–LG 배터리 공장은 지역 경제 변수이나 양 후보의 직접 발언과는 별개입니다.
- 신규 동향은 [Korea Watch](../korea-watch.qmd)에 기록합니다.
