---
title: "텍사스 Texas"
---

```{r}
#| include: false
source(file.path("R", "helpers.R"))
```

```{r}
gt_state_detail("TX")
```

이번 사이클 최대의 와일드카드. **Paxton이 현직 Cornyn을 5/26 결선에서 63.8%로 격파**(Cornyn은 1970년 이후 경선 탈락한 첫 텍사스 현역 상원의원)하면서 Cook Political이 Likely R → **Lean R**로 하향 — 구조적 공화 우위(R+8 안팎) 주가 후보 요인으로 경합권에 들어온 사례입니다. 5/19 트럼프의 Paxton 공개 지지가 결선의 결정타였고, 양 진영에 1억6,500만 달러가 투입된 역대 최고가 경선이었습니다. 1994년 이후 30년간 민주당이 주 전체 선거에서 이긴 적이 없다는 점이 천장입니다. ([NPR](https://www.npr.org/2026/05/26/nx-s1-5835745/paxton-republican-texas-senate-nominee-trump-cornyn-talarico))

## 1. 주 개요

- **선거사 — 높은 천장**: 2024 대선 **Trump +13.8**(2012년 이후 최대), 상원도 1988년 이후 민주당이 이긴 적이 없습니다. 다만 추세선은 좁아져 왔습니다 — 2018 Cruz +2.6(O'Rourke), 2024 Cruz +8.5(Allred). ([Wikipedia](https://en.wikipedia.org/wiki/2026_United_States_Senate_election_in_Texas))
- **유권자 구성**: 라티노가 등록 유권자의 **25% 이상**으로, 2026 경선에서 라티노 투표자의 65%가 민주·35%가 공화 경선에 참여했습니다. 생활비·임금·주거가 최우선 이슈입니다. ([Voto Latino](https://votolatino.org/media/press-releases/latino-voters-drive-historic-turnout-in-2026-texas-primary/))
- **경제 — 삼성 테일러 반도체**: 삼성전자가 Taylor(Williamson County)에 **2nm EUV 팹**을 건설 중입니다(계획 투자 최대 **$44B**, CHIPS 보조 $4B+, 텍사스 반도체기금 $250M, **2026년 말 가동 목표**). Tesla의 AI 칩 위탁생산 발표로 물량 불확실성이 일부 해소됐습니다. ([American Progress](https://www.americanprogress.org/article/new-samsung-semiconductor-plant-in-taylor-texas/))

## 2. 선거 제도

- **경선 결선 제도**: 1차 경선에서 과반(50%+1) 미달 시 상위 2인이 결선. 2026은 **1차 3/3 → 결선 5/26**(Paxton이 Cornyn을 제압)이었고, 3월 경선의 당별 투표자만 해당 당 결선에 참여할 수 있습니다. ([CBS Texas](https://www.cbsnews.com/texas/news/2026-texas-primary-runoff-elections-5-19-2026/))
- 본선 11/3. 조기·부재자 세부 일정은 【수집】(SOS 추후 공지).

## 3. 후보자

```{r}
#| output: asis
cat(candidate_cards_html("TX"))
```

> Paxton 결선 승리 후 Cook·Sabato 모두 Likely R → **Leans R**로 하향. 외부지출은 6/1 기준 합산 $18.6M(Paxton 반대 $14.0M + Talarico 지지 $4.09M)입니다.

## 4. roll-call / 입법 관심사

본선 두 후보 모두 **연방 표결 기록이 없습니다**(주 차원 경력).

- **Ken Paxton (R, 주 법무장관)** — 2014년부터 텍사스 AG. 캠페인은 **빅테크 상대 소송 승리**를 전면에 내세웁니다. 다만 민주 모금 플랫폼 ActBlue를 상대로 낸 소송은 연방판사가 "Talarico 캠페인 억압 시도"로 보아 차단했습니다. ([Texas Tribune](https://www.texastribune.org/2026/06/03/texas-ken-paxton-tech-lawsuits-senate-campaign/))
- **James Talarico (D, 주 하원의원)** — 전직 중학교 교사, 2018년부터 텍사스 하원(현 HD50, 오스틴). 생활비·반부패 메시지로 결선 후 전국적 모금 동력을 얻었습니다. ([Wikipedia](https://en.wikipedia.org/wiki/James_Talarico))

> **한국·삼성 관련 직접 발언은 양 후보 모두 미확인**입니다. (탈락한 현역 Cornyn은 재임 중 삼성 Taylor 투자를 공개 환영한 텍사스 정치인 중 하나로 거론되나, 구체 발언 전문은 미확인.)

## 5. 펀드레이징 (FEC, 2026 Q1 · 3/31 마감)

| 후보 | 정당 | Q1 모금 | 보유현금 |
|---|---|---:|---:|
| James Talarico | D | **$19.6M** (수입) | **$9.9M** |
| Ken Paxton | R | 약 $2.2M | 약 $2.6M |

: {.striped}

Talarico는 분기 역대급 모금에 더해 **결선 다음날 24시간 만에 $3M+**를 모았습니다(5/28 기준). Paxton은 같은 분기 Cornyn($9M)에 모금에서 밀렸으나 결선에서 승리했습니다 — **돈이 아니라 트럼프 지지가 결정 변수**였던 경선입니다. 2분기(4–6월) FEC 보고는 마감 전이라 결선 후 Talarico 누계 현금은 미확정. ([Texas Tribune](https://www.texastribune.org/2026/04/15/john-cornyn-ken-paxton-runoff-first-quarter-fundraising/) · [CNN](https://www.cnn.com/2026/05/28/politics/james-talarico-texas-senate-fundraising))

## 6. 한국 함의

- **구조적 후크**: **삼성전자 Taylor 반도체 팹**($44B, 2026년 가동)이 텍사스 첨단제조의 간판이며, 공교롭게 Talarico가 **2018~2022년 대표했던 옛 지역구(HD-52, Williamson County)**에 자리합니다.
- **직접 확인 vs 추정**: 다만 재획정 후 Talarico의 현 지역구는 오스틴(HD-50)으로 Taylor를 직접 대표하지 않으며, **양 후보 모두 삼성·한국 통상에 대한 명시적 공개 입장은 확인되지 않습니다**. 지역구 연고는 사실이나 정책 입장으로 추정하지 않습니다. 신규 동향은 [Korea Watch](../korea-watch.qmd)에 기록합니다.
