---
title: "주간 브리핑 — 6월 7일호"
date: 2026-06-07
description: "하원 민주 우세 지속, 상원은 50/50 진검승부. 트럼프 지지율 임기 최저 부근."
categories: [주간브리핑]
toc-depth: 3
---

```{r}
#| include: false
source(file.path("R", "helpers.R"))
```

::: {.callout-note appearance="minimal"}
**D-149 · 총선거일 11.3** — 데이터 약 50% / 분석 약 50%. 모든 표는 기준 시각 스냅샷.
:::

## 이번 주 한눈에 (TL;DR)

- **하원**: 민주당 우세 구도가 굳어지는 중(시장·모델 대체로 80%대). 다만 TX·MO·OH·AL·LA 중간 재획정이 공화당 쪽으로 지형을 보정해, "득표율 D+5 안팎이라야 의석에서 본전"이라는 비대칭이 핵심.
- **상원**: 여전히 50/50에 가까운 진검승부. 공화당 53–47에서 민주당이 다수당이 되려면 **순증 +4**(50-50은 부통령 캐스팅보트로 공화 유지).
- **환경 지표**: 트럼프 지지율이 2기 최저 부근(순지지 약 -15~-20). 제너릭 밸럿 집계 평균 대략 D+5~6.
- **이번 주 움직임**: 조지아 공화당 결선(6.16) 대진 확정 — Mike Collins vs Derek Dooley. 트럼프 지지율 다시 임기 최저점 부근.

# PART 1. 데이터

## 1.1 예보 종합

```{r}
gt_forecast()
```

## 1.2 제너릭 밸럿

```{r}
gt_generic()
```

```{r}
gt_generic_spread()
```

## 1.3 대통령 지지율

```{r}
gt_approval()
```

## 1.4 상원 경합주

```{r}
gt_senate()
```

> **GA 메모**: 5/19 예비선거 과반 미달로 6/16 결선(Collins 40.5% vs Dooley 30.2%). Ossoff는 민주 무경선·압도적 모금으로 방어 우위. 본선도 과반 미달 시 **12/1 결선** → 상원 최종 확정이 12월로 지연되는 시나리오 상존.

## 1.5 신규 여론조사 로그

```{r}
gt_polls_log()
```

## 1.6 국제 보도 종합

〔파이프라인 연결: DuckDB ~40개 매체 — "이번 주 세계가 주목한 프레임 3"〕 복제 난이도가 가장 높은 차별화 자산. 매주 프레임 3개 + 매체 수 + 논조 한 줄로 압축.

# PART 2. 분석

## 2.1 이번 주의 움직임

이번 주 의미 있는 델타는 둘. 첫째, **트럼프 지지율이 다시 임기 최저 부근**(순지지 약 -19)으로 내려, 동시점 기준 바이든·트럼프 1기보다도 낮다. 중간선거에서 대통령 지지율은 집권당 의석 손실의 가장 강력한 선행지표이므로 하원 민주 우세를 한 번 더 떠받친다. 둘째, **조지아 공화당 결선 대진 확정**(Collins–Dooley). 누가 올라오든 Ossoff의 무경선·모금 우위가 단기적으로 방어에 유리하나, 조지아의 이중 결선 구조는 **상원 최종 확정의 12월 지연 위험**을 캘린더에 박아둔다.

종합하면 하원은 환경(지지율·제너릭 밸럿)이 민주 쪽이나 **재획정이 그 효율을 깎는** 구도, 상원은 **지도의 비대칭** 때문에 환경이 좋아도 +4가 빠듯한 구도. "환경 vs 구조"의 줄다리기가 이번 사이클의 한 줄 요약이다.

## 2.2 방법론 노트 — 제너릭 밸럿의 편차는 어디서 오는가

같은 시점의 제너릭 밸럿이 D+3부터 D+14까지 벌어졌다(위 스프레드 표). 편차의 3대 출처: ① **모집단**(A/RV/LV) — 적극투표층으로 좁힐수록 결과가 달라지고 LV 스크린도 기관마다 다름, ② **하우스 이펙트** — 특정 기관의 구조적 편향, ③ **가중·집계 방식** — 단순평균 vs 품질·최신성 가중. 실무 규칙은 하나: 단일 조사(특히 이상치)에 반응하지 말고 **집계 평균 + 추세**로 보라.

> 다음 호 예고: 폴스터 레이팅이란 무엇인가. 그다음: 코트테일과 무당층.

## 2.3 한국 함의 (고급)

- **상원 공화 수성 시**: 인준권(대사·USTR 등)과 군사위·외교위 위원장직 유지 → 대한 인사·조약 환경의 연속성. NDAA 인태·대북 조항 협상 톤도 위원회 구성에 좌우.
- **하원 민주 탈환(분점정부) 시**: 세출 지렛대와 감독·조사권이 민주당으로 → 관세·통상 권한에 대한 청문·견제 증가, 한국 기업 통상 리스크 시계가 길어질 수 있음.
- **경합주 단위**: MI(자동차·관세), GA(반도체·투자) 등 한국 산업과 맞물린 주의 상원 의석은 개별 추적 가치.

## 2.4 (격주) 심층 — 다음 호 예정

예) "중간 재획정 전쟁: TX·MO·OH·AL·LA 신규 지도가 바꾼 하원 산수" — 득표율-의석 곡선이 어떻게 휘었는지 단일 주제 롱폼.

---

::: {.as-of}
출처: Polymarket·The Economist·RacetotheWH·Silver Bulletin(예보), Silver Bulletin·FiftyPlusOne·RCP·Morning Consult(집계), Emerson·Marist 등(개별조사). 〔...〕 슬롯은 발행 시 파이프라인 산출물로 치환. 예측시장 가격은 확률의 근사일 뿐이며, 등급은 확률이 아님.
:::
